<!-- Copyright (c) 2000, 2005 Xerox Corporation.  All Rights Reserved.  -->

Ask stuart about this one:  weasel or opossum?

  <entry conf="confirm" sources="aymarauta">
    <form>
      <lexical>achuqallu</lexical>
    </form>

    <subentry cat="noun">
      <glosses>
        <english>
          <gloss>XXX</gloss>
        </english>
        <spanish>
          <glosa>comadreja</glosa>
        </spanish>
      </glosses>
    </subentry>

  </entry>


a derivation?

  <entry conf="confirm" sources="aymarauta">
    <form>
      <lexical>akjama</lexical>
    </form>

    <subentry cat="ptc">
      <glosses>
        <english>
          <gloss>XXX</gloss>
        </english>
        <spanish>
          <glosa>de este modo</glosa>
        </spanish>
      </glosses>
    </subentry>

  </entry>



 


  <entry conf="confirm" sources="aymarauta">
    <form>
      <lexical>alaxa</lexical>
    </form>

    <subentry cat="noun">
      <glosses>
        <english>
          <gloss>XXX</gloss>
        </english>
        <spanish>
          <glosa>arriba</glosa>
        </spanish>
      </glosses>
    </subentry>

  </entry>

  <entry conf="confirm" sources="aymarauta">
    <form>
      <lexical>alaxa</lexical>
    </form>

    <subentry cat="adv">
      <glosses>
        <english>
          <gloss>XXX</gloss>
        </english>
        <spanish>
          <glosa>arriba</glosa>
        </spanish>
      </glosses>
    </subentry>

  </entry>

suspicious

  <entry conf="confirm" sources="aymarauta">
    <form>
      <lexical>ali</lexical>
    </form>

    <subentry cat="verb">
      <glosses>
        <english>
          <gloss>XXX</gloss>
        </english>
        <spanish>
          <glosa>crecer(vegetales)</glosa>
        </spanish>
      </glosses>
    </subentry>

  </entry>

  <entry conf="confirm" sources="aymarauta">
    <form>
      <lexical>aliqa</lexical>
    </form>

    <subentry cat="adj">
      <glosses>
        <english>
          <gloss>XXX</gloss>
        </english>
        <spanish>
          <glosa>tranquilo</glosa>
        </spanish>
      </glosses>
    </subentry>

  </entry>

check this


  <entry conf="confirm" sources="aymarauta">
    <form>
      <lexical>aliqa</lexical>
    </form>

    <subentry cat="adv">
      <glosses>
        <english>
          <gloss>XXX</gloss>
        </english>
        <spanish>
          <glosa>quieto</glosa>
        </spanish>
      </glosses>
    </subentry>

  </entry>


  <entry conf="confirm" sources="aymarauta">
    <form>
      <lexical>allpachu</lexical>
    </form>

    <subentry cat="noun">
      <glosses>
        <english>
          <gloss>XXX</gloss>
        </english>
        <spanish>
          <glosa>alpaca</glosa>
        </spanish>
      </glosses>
    </subentry>

  </entry>

L. has overo = "dappled"
 
  <entry conf="confirm" sources="aymarauta">
    <form>
      <lexical>allqa</lexical>
    </form>

    <subentry cat="adj">
      <glosses>
        <english>
          <gloss>XXX</gloss>
        </english>
        <spanish>
          <glosa>blanco y negro</glosa>
        </spanish>
      </glosses>
    </subentry>

  </entry>

? a kind of basket = Eng gabion?
? ave de rapiña??

  <entry conf="confirm" sources="aymarauta">
    <form>
      <lexical>allqamari</lexical>
    </form>

    <subentry cat="noun">
      <glosses>
        <english>
          <gloss>XXX</gloss>
        </english>
        <spanish>
          <glosa>gavión</glosa>
        </spanish>
      </glosses>
    </subentry>

  </entry>



 

 Check this:
  <entry conf="confirm" sources="aymarauta">
    <form>
      <lexical>amanuta</lexical>
    </form>

    <subentry cat="adv">
      <glosses>
        <english>
          <gloss>XXX</gloss>
        </english>
        <spanish>
          <glosa>intencionalmente</glosa>
        </spanish>
      </glosses>
    </subentry>

  </entry>



Check this
  <entry conf="confirm" sources="aymarauta">
    <form>
      <lexical>amuyu</lexical>
    </form>

    <subentry cat="noun">
      <glosses>
        <english>
          <gloss>XXX</gloss>
        </english>
        <spanish>
          <glosa>memoria</glosa>
        </spanish>
      </glosses>
    </subentry>

  </entry>

Check this
  <entry conf="confirm" sources="aymarauta">
    <form>
      <lexical>amuyu</lexical>
    </form>

    <subentry cat="verb">
      <glosses>
        <english>
          <gloss>XXX</gloss>
        </english>
        <spanish>
          <glosa>prevenir</glosa>
        </spanish>
      </glosses>
    </subentry>

  </entry>
Check this
  <entry conf="confirm" sources="aymarauta">
    <form>
      <lexical>anaqa</lexical>
    </form>

    <subentry cat="noun">
      <glosses>
        <english>
          <gloss>XXX</gloss>
        </english>
        <spanish>
          <glosa>manada</glosa>
        </spanish>
      </glosses>
    </subentry>

  </entry>


 check this one

  <entry conf="confirm" sources="aymarauta">
    <form>
      <lexical>anchichpacha</lexical>
    </form>

    <subentry cat="adv">
      <glosses>
        <english>
          <gloss>XXX</gloss>
        </english>
        <spanish>
          <glosa>ahora mismo</glosa>
        </spanish>
      </glosses>
    </subentry>

  </entry>

suspect
  <entry conf="confirm" sources="aymarauta">
    <form>
      <lexical>anku</lexical>
    </form>

    <subentry cat="adj">
      <glosses>
        <english>
          <gloss>XXX</gloss>
        </english>
        <spanish>
          <glosa>flexible</glosa>
        </spanish>
      </glosses>
    </subentry>

  </entry>


 

 
  <entry conf="confirm" sources="aymarauta">
    <form>
      <lexical>añuthaya</lexical>
    </form>

    <subentry cat="noun">
      <glosses>
        <english>
          <gloss>XXX</gloss>
        </english>
        <spanish>
          <glosa>zorrino</glosa>
        </spanish>
      </glosses>
    </subentry>

  </entry>

  <entry conf="confirm" sources="aymarauta">
    <form>
      <lexical>apachi</lexical>
    </form>

    <subentry cat="noun">
      <glosses>
        <english>
          <gloss>XXX</gloss>
        </english>
        <spanish>
          <glosa>abuela</glosa>
        </spanish>
      </glosses>
    </subentry>

  </entry>

  <entry conf="confirm" sources="aymarauta">
    <form>
      <lexical>apachita</lexical>
    </form>

    <subentry cat="noun">
      <glosses>
        <english>
          <gloss>XXX</gloss>
        </english>
        <spanish>
          <glosa>montañas sagradas</glosa>
        </spanish>
      </glosses>
    </subentry>

  </entry>

  <entry conf="confirm" sources="aymarauta">
    <form>
      <lexical>apalta</lexical>
    </form>

    <subentry cat="verb">
      <glosses>
        <english>
          <gloss>XXX</gloss>
        </english>
        <spanish>
          <glosa>bailar</glosa>
        </spanish>
      </glosses>
    </subentry>

  </entry>

  <entry conf="confirm" sources="aymarauta">
    <form>
      <lexical>apa</lexical>
    </form>

    <subentry cat="verb">
      <glosses>
        <english>
          <gloss>XXX</gloss>
        </english>
        <spanish>
          <glosa>llevar</glosa>
        </spanish>
      </glosses>
    </subentry>

  </entry>

  <entry conf="confirm" sources="aymarauta">
    <form>
      <lexical>apaqa</lexical>
    </form>

    <subentry cat="verb">
      <glosses>
        <english>
          <gloss>XXX</gloss>
        </english>
        <spanish>
          <glosa>bajar algo</glosa>
        </spanish>
      </glosses>
    </subentry>

  </entry>

  <entry conf="confirm" sources="aymarauta">
    <form>
      <lexical>apara</lexical>
    </form>

    <subentry cat="verb">
      <glosses>
        <english>
          <gloss>XXX</gloss>
        </english>
        <spanish>
          <glosa>despojar</glosa>
        </spanish>
      </glosses>
    </subentry>

  </entry>

  <entry conf="confirm" sources="aymarauta">
    <form>
      <lexical>apaya</lexical>
    </form>

    <subentry cat="verb">
      <glosses>
        <english>
          <gloss>XXX</gloss>
        </english>
        <spanish>
          <glosa>enviar</glosa>
        </spanish>
      </glosses>
    </subentry>

  </entry>

  <entry conf="confirm" sources="aymarauta">
    <form>
      <lexical>apilla</lexical>
    </form>

    <subentry cat="noun">
      <glosses>
        <english>
          <gloss>XXX</gloss>
        </english>
        <spanish>
          <glosa>oca</glosa>
        </spanish>
      </glosses>
    </subentry>

  </entry>

  <entry conf="confirm" sources="aymarauta">
    <form>
      <lexical>apta</lexical>
    </form>

    <subentry cat="verb">
      <glosses>
        <english>
          <gloss>XXX</gloss>
        </english>
        <spanish>
          <glosa>levantar</glosa>
        </spanish>
      </glosses>
    </subentry>

  </entry>

  <entry conf="confirm" sources="aymarauta">
    <form>
      <lexical>ari</lexical>
    </form>

    <subentry cat="adj">
      <glosses>
        <english>
          <gloss>XXX</gloss>
        </english>
        <spanish>
          <glosa>agudo</glosa>
        </spanish>
      </glosses>
    </subentry>

  </entry>

  <entry conf="confirm" sources="aymarauta">
    <form>
      <lexical>arka</lexical>
    </form>

    <subentry cat="verb">
      <glosses>
        <english>
          <gloss>XXX</gloss>
        </english>
        <spanish>
          <glosa>seguir</glosa>
        </spanish>
      </glosses>
    </subentry>

  </entry>

  <entry conf="confirm" sources="aymarauta">
    <form>
      <lexical>armja</lexical>
    </form>

    <subentry cat="verb">
      <glosses>
        <english>
          <gloss>XXX</gloss>
        </english>
        <spanish>
          <glosa>olvidar</glosa>
        </spanish>
      </glosses>
    </subentry>

  </entry>

  <entry conf="confirm" sources="aymarauta">
    <form>
      <lexical>arsu</lexical>
    </form>

    <subentry cat="verb">
      <glosses>
        <english>
          <gloss>XXX</gloss>
        </english>
        <spanish>
          <glosa>hablar</glosa>
        </spanish>
      </glosses>
    </subentry>

  </entry>

  <entry conf="confirm" sources="aymarauta">
    <form>
      <lexical>aru</lexical>
    </form>

    <subentry cat="noun">
      <glosses>
        <english>
          <gloss>XXX</gloss>
        </english>
        <spanish>
          <glosa>lenguaje</glosa>
        </spanish>
      </glosses>
    </subentry>

  </entry>

  <entry conf="confirm" sources="aymarauta">
    <form>
      <lexical>aruma</lexical>
    </form>

    <subentry cat="noun">
      <glosses>
        <english>
          <gloss>XXX</gloss>
        </english>
        <spanish>
          <glosa>noche</glosa>
        </spanish>
      </glosses>
    </subentry>

  </entry>

  <entry conf="confirm" sources="aymarauta">
    <form>
      <lexical>arxa</lexical>
    </form>

    <subentry cat="verb">
      <glosses>
        <english>
          <gloss>XXX</gloss>
        </english>
        <spanish>
          <glosa>molestar</glosa>
        </spanish>
      </glosses>
    </subentry>

  </entry>

  <entry conf="confirm" sources="aymarauta">
    <form>
      <lexical>asa</lexical>
    </form>

    <subentry cat="verb">
      <glosses>
        <english>
          <gloss>XXX</gloss>
        </english>
        <spanish>
          <glosa>llevar recipiente</glosa>
        </spanish>
      </glosses>
    </subentry>

  </entry>

  <entry conf="confirm" sources="aymarauta">
    <form>
      <lexical>asiru</lexical>
    </form>

    <subentry cat="noun">
      <glosses>
        <english>
          <gloss>XXX</gloss>
        </english>
        <spanish>
          <glosa>culebra</glosa>
        </spanish>
      </glosses>
    </subentry>

  </entry>

  <entry conf="confirm" sources="aymarauta">
    <form>
      <lexical>aski</lexical>
    </form>

    <subentry cat="adj">
      <glosses>
        <english>
          <gloss>XXX</gloss>
        </english>
        <spanish>
          <glosa>justo</glosa>
        </spanish>
      </glosses>
    </subentry>

  </entry>

  <entry conf="confirm" sources="aymarauta">
    <form>
      <lexical>askicha</lexical>
    </form>

    <subentry cat="verb">
      <glosses>
        <english>
          <gloss>XXX</gloss>
        </english>
        <spanish>
          <glosa>arreglar</glosa>
        </spanish>
      </glosses>
    </subentry>

  </entry>

  <entry conf="confirm" sources="aymarauta">
    <form>
      <lexical>asu</lexical>
    </form>

    <subentry cat="noun">
      <glosses>
        <english>
          <gloss>XXX</gloss>
        </english>
        <spanish>
          <glosa>bebe</glosa>
        </spanish>
      </glosses>
    </subentry>

  </entry>

  <entry conf="confirm" sources="aymarauta">
    <form>
      <lexical>ati</lexical>
    </form>

    <subentry cat="noun">
      <glosses>
        <english>
          <gloss>XXX</gloss>
        </english>
        <spanish>
          <glosa>espalda</glosa>
        </spanish>
      </glosses>
    </subentry>

  </entry>

  <entry conf="confirm" sources="aymarauta">
    <form>
      <lexical>atinta</lexical>
    </form>

    <subentry cat="verb">
      <glosses>
        <english>
          <gloss>XXX</gloss>
        </english>
        <spanish>
          <glosa>cerrar construindo un muro</glosa>
        </spanish>
      </glosses>
    </subentry>

  </entry>

  <entry conf="confirm" sources="aymarauta">
    <form>
      <lexical>atipa</lexical>
    </form>

    <subentry cat="verb">
      <glosses>
        <english>
          <gloss>XXX</gloss>
        </english>
        <spanish>
          <glosa>ganar</glosa>
        </spanish>
      </glosses>
    </subentry>

  </entry>

  <entry conf="confirm" sources="aymarauta">
    <form>
      <lexical>atira</lexical>
    </form>

    <subentry cat="verb">
      <glosses>
        <english>
          <gloss>XXX</gloss>
        </english>
        <spanish>
          <glosa>abrir deshaciendo un muro</glosa>
        </spanish>
      </glosses>
    </subentry>

  </entry>

  <entry conf="confirm" sources="aymarauta">
    <form>
      <lexical>awati</lexical>
    </form>

    <subentry cat="verb">
      <glosses>
        <english>
          <gloss>XXX</gloss>
        </english>
        <spanish>
          <glosa>pastorear</glosa>
        </spanish>
      </glosses>
    </subentry>

  </entry>

  <entry conf="confirm" sources="aymarauta">
    <form>
      <lexical>awatiri</lexical>
    </form>

    <subentry cat="noun">
      <glosses>
        <english>
          <gloss>XXX</gloss>
        </english>
        <spanish>
          <glosa>pastor</glosa>
        </spanish>
      </glosses>
    </subentry>

  </entry>

  <entry conf="confirm" sources="aymarauta">
    <form>
      <lexical>awayu</lexical>
    </form>

    <subentry cat="noun">
      <glosses>
        <english>
          <gloss>XXX</gloss>
        </english>
        <spanish>
          <glosa>tejido para mujeres</glosa>
        </spanish>
      </glosses>
    </subentry>

  </entry>

  <entry conf="confirm" sources="aymarauta">
    <form>
      <lexical>awki</lexical>
    </form>

    <subentry cat="noun">
      <glosses>
        <english>
          <gloss>XXX</gloss>
        </english>
        <spanish>
          <glosa>padre</glosa>
        </spanish>
      </glosses>
    </subentry>

  </entry>

  <entry conf="confirm" sources="aymarauta">
    <form>
      <lexical>awti</lexical>
    </form>

    <subentry cat="noun">
      <glosses>
        <english>
          <gloss>XXX</gloss>
        </english>
        <spanish>
          <glosa>hambre</glosa>
        </spanish>
      </glosses>
    </subentry>

  </entry>

  <entry conf="confirm" sources="aymarauta">
    <form>
      <lexical>axa</lexical>
    </form>

    <subentry cat="adj">
      <glosses>
        <english>
          <gloss>XXX</gloss>
        </english>
        <spanish>
          <glosa>manso</glosa>
        </spanish>
      </glosses>
    </subentry>

  </entry>

  <entry conf="confirm" sources="aymarauta">
    <form>
      <lexical>aya</lexical>
    </form>

    <subentry cat="verb">
      <glosses>
        <english>
          <gloss>XXX</gloss>
        </english>
        <spanish>
          <glosa>llevar palos</glosa>
        </spanish>
      </glosses>
    </subentry>

  </entry>

  <entry conf="confirm" sources="aymarauta">
    <form>
      <lexical>aycha</lexical>
    </form>

    <subentry cat="noun">
      <glosses>
        <english>
          <gloss>XXX</gloss>
        </english>
        <spanish>
          <glosa>carne</glosa>
        </spanish>
      </glosses>
    </subentry>

  </entry>

  <entry conf="confirm" sources="aymarauta">
    <form>
      <lexical>ayi</lexical>
    </form>

    <subentry cat="verb">
      <glosses>
        <english>
          <gloss>XXX</gloss>
        </english>
        <spanish>
          <glosa>ir un grupo(gente, animales)</glosa>
        </spanish>
      </glosses>
    </subentry>

  </entry>

  <entry conf="confirm" sources="aymarauta">
    <form>
      <lexical>aynacha</lexical>
    </form>

    <subentry cat="adv">
      <glosses>
        <english>
          <gloss>XXX</gloss>
        </english>
        <spanish>
          <glosa>abajo</glosa>
        </spanish>
      </glosses>
    </subentry>

  </entry>

  <entry conf="confirm" sources="aymarauta">
    <form>
      <lexical>ayta</lexical>
    </form>

    <subentry cat="noun">
      <glosses>
        <english>
          <gloss>XXX</gloss>
        </english>
        <spanish>
          <glosa>ofrenda ritual de coca</glosa>
        </spanish>
      </glosses>
    </subentry>

  </entry>

  <entry conf="confirm" sources="aymarauta">
    <form>
      <lexical>ch'aka</lexical>
    </form>

    <subentry cat="noun">
      <glosses>
        <english>
          <gloss>XXX</gloss>
        </english>
        <spanish>
          <glosa>hueso</glosa>
        </spanish>
      </glosses>
    </subentry>

  </entry>

  <entry conf="confirm" sources="aymarauta">
    <form>
      <lexical>ch'aku</lexical>
    </form>

    <subentry cat="noun">
      <glosses>
        <english>
          <gloss>XXX</gloss>
        </english>
        <spanish>
          <glosa>estaca</glosa>
        </spanish>
      </glosses>
    </subentry>

  </entry>

  <entry conf="confirm" sources="aymarauta">
    <form>
      <lexical>ch'aku</lexical>
    </form>

    <subentry cat="noun">
      <glosses>
        <english>
          <gloss>XXX</gloss>
        </english>
        <spanish>
          <glosa>puño</glosa>
        </spanish>
      </glosses>
    </subentry>

  </entry>

  <entry conf="confirm" sources="aymarauta">
    <form>
      <lexical>ch'alla</lexical>
    </form>

    <subentry cat="noun">
      <glosses>
        <english>
          <gloss>XXX</gloss>
        </english>
        <spanish>
          <glosa>arena</glosa>
        </spanish>
      </glosses>
    </subentry>

  </entry>

  <entry conf="confirm" sources="aymarauta">
    <form>
      <lexical>ch'alla</lexical>
    </form>

    <subentry cat="verb">
      <glosses>
        <english>
          <gloss>XXX</gloss>
        </english>
        <spanish>
          <glosa>salpicar</glosa>
        </spanish>
      </glosses>
    </subentry>

  </entry>

  <entry conf="confirm" sources="aymarauta">
    <form>
      <lexical>ch'ama</lexical>
    </form>

    <subentry cat="noun">
      <glosses>
        <english>
          <gloss>XXX</gloss>
        </english>
        <spanish>
          <glosa>dificultad</glosa>
        </spanish>
      </glosses>
    </subentry>

  </entry>

  <entry conf="confirm" sources="aymarauta">
    <form>
      <lexical>ch'ama</lexical>
    </form>

    <subentry cat="noun">
      <glosses>
        <english>
          <gloss>XXX</gloss>
        </english>
        <spanish>
          <glosa>fuerza</glosa>
        </spanish>
      </glosses>
    </subentry>

  </entry>

  <entry conf="confirm" sources="aymarauta">
    <form>
      <lexical>ch'amaka</lexical>
    </form>

    <subentry cat="adj">
      <glosses>
        <english>
          <gloss>XXX</gloss>
        </english>
        <spanish>
          <glosa>tinieblas</glosa>
        </spanish>
      </glosses>
    </subentry>

  </entry>

  <entry conf="confirm" sources="aymarauta">
    <form>
      <lexical>ch'amu</lexical>
    </form>

    <subentry cat="verb">
      <glosses>
        <english>
          <gloss>XXX</gloss>
        </english>
        <spanish>
          <glosa>chupar</glosa>
        </spanish>
      </glosses>
    </subentry>

  </entry>

  <entry conf="confirm" sources="aymarauta">
    <form>
      <lexical>ch'anka</lexical>
    </form>

    <subentry cat="noun">
      <glosses>
        <english>
          <gloss>XXX</gloss>
        </english>
        <spanish>
          <glosa>hilo</glosa>
        </spanish>
      </glosses>
    </subentry>

  </entry>

  <entry conf="confirm" sources="aymarauta">
    <form>
      <lexical>ch'apaqa</lexical>
    </form>

    <subentry cat="adj">
      <glosses>
        <english>
          <gloss>XXX</gloss>
        </english>
        <spanish>
          <glosa>insípido</glosa>
        </spanish>
      </glosses>
    </subentry>

  </entry>

  <entry conf="confirm" sources="aymarauta">
    <form>
      <lexical>ch'api</lexical>
    </form>

    <subentry cat="noun">
      <glosses>
        <english>
          <gloss>XXX</gloss>
        </english>
        <spanish>
          <glosa>espina</glosa>
        </spanish>
      </glosses>
    </subentry>

  </entry>

  <entry conf="confirm" sources="aymarauta">
    <form>
      <lexical>ch'aqa</lexical>
    </form>

    <subentry cat="noun">
      <glosses>
        <english>
          <gloss>XXX</gloss>
        </english>
        <spanish>
          <glosa>gota</glosa>
        </spanish>
      </glosses>
    </subentry>

  </entry>

  <entry conf="confirm" sources="aymarauta">
    <form>
      <lexical>ch'aqu</lexical>
    </form>

    <subentry cat="noun">
      <glosses>
        <english>
          <gloss>XXX</gloss>
        </english>
        <spanish>
          <glosa>arcilla comestible</glosa>
        </spanish>
      </glosses>
    </subentry>

  </entry>

  <entry conf="confirm" sources="aymarauta">
    <form>
      <lexical>ch'aqu</lexical>
    </form>

    <subentry cat="verb">
      <glosses>
        <english>
          <gloss>XXX</gloss>
        </english>
        <spanish>
          <glosa>comer</glosa>
        </spanish>
      </glosses>
    </subentry>

  </entry>

  <entry conf="confirm" sources="aymarauta">
    <form>
      <lexical>ch'araña</lexical>
    </form>

    <subentry cat="adj">
      <glosses>
        <english>
          <gloss>XXX</gloss>
        </english>
        <spanish>
          <glosa>mojado</glosa>
        </spanish>
      </glosses>
    </subentry>

  </entry>

  <entry conf="confirm" sources="aymarauta">
    <form>
      <lexical>ch'ari</lexical>
    </form>

    <subentry cat="noun">
      <glosses>
        <english>
          <gloss>XXX</gloss>
        </english>
        <spanish>
          <glosa>anciano</glosa>
        </spanish>
      </glosses>
    </subentry>

  </entry>

  <entry conf="confirm" sources="aymarauta">
    <form>
      <lexical>ch'armi</lexical>
    </form>

    <subentry cat="verb">
      <glosses>
        <english>
          <gloss>XXX</gloss>
        </english>
        <spanish>
          <glosa>guiñar</glosa>
        </spanish>
      </glosses>
    </subentry>

  </entry>

  <entry conf="confirm" sources="aymarauta">
    <form>
      <lexical>ch'armiri</lexical>
    </form>

    <subentry cat="adj">
      <glosses>
        <english>
          <gloss>XXX</gloss>
        </english>
        <spanish>
          <glosa>hermoso</glosa>
        </spanish>
      </glosses>
    </subentry>

  </entry>

  <entry conf="confirm" sources="aymarauta">
    <form>
      <lexical>ch'arqi</lexical>
    </form>

    <subentry cat="noun">
      <glosses>
        <english>
          <gloss>XXX</gloss>
        </english>
        <spanish>
          <glosa>cecina</glosa>
        </spanish>
      </glosses>
    </subentry>

  </entry>

  <entry conf="confirm" sources="aymarauta">
    <form>
      <lexical>ch'axmi</lexical>
    </form>

    <subentry cat="verb">
      <glosses>
        <english>
          <gloss>XXX</gloss>
        </english>
        <spanish>
          <glosa>molestar</glosa>
        </spanish>
      </glosses>
    </subentry>

  </entry>

  <entry conf="confirm" sources="aymarauta">
    <form>
      <lexical>ch'axwa</lexical>
    </form>

    <subentry cat="adj">
      <glosses>
        <english>
          <gloss>XXX</gloss>
        </english>
        <spanish>
          <glosa>alboroto</glosa>
        </spanish>
      </glosses>
    </subentry>

  </entry>

  <entry conf="confirm" sources="aymarauta">
    <form>
      <lexical>ch'ijma</lexical>
    </form>

    <subentry cat="noun">
      <glosses>
        <english>
          <gloss>XXX</gloss>
        </english>
        <spanish>
          <glosa>almohada</glosa>
        </spanish>
      </glosses>
    </subentry>

  </entry>

  <entry conf="confirm" sources="aymarauta">
    <form>
      <lexical>ch'ijuta</lexical>
    </form>

    <subentry cat="noun">
      <glosses>
        <english>
          <gloss>XXX</gloss>
        </english>
        <spanish>
          <glosa>piedra labrada</glosa>
        </spanish>
      </glosses>
    </subentry>

  </entry>

  <entry conf="confirm" sources="aymarauta">
    <form>
      <lexical>ch'iki</lexical>
    </form>

    <subentry cat="adj">
      <glosses>
        <english>
          <gloss>XXX</gloss>
        </english>
        <spanish>
          <glosa>inteligente</glosa>
        </spanish>
      </glosses>
    </subentry>

  </entry>

  <entry conf="confirm" sources="aymarauta">
    <form>
      <lexical>ch'illiwa</lexical>
    </form>

    <subentry cat="noun">
      <glosses>
        <english>
          <gloss>XXX</gloss>
        </english>
        <spanish>
          <glosa>paja gruesa</glosa>
        </spanish>
      </glosses>
    </subentry>

  </entry>

  <entry conf="confirm" sources="aymarauta">
    <form>
      <lexical>ch'illka</lexical>
    </form>

    <subentry cat="noun">
      <glosses>
        <english>
          <gloss>XXX</gloss>
        </english>
        <spanish>
          <glosa>matorral andino</glosa>
        </spanish>
      </glosses>
    </subentry>

  </entry>

  <entry conf="confirm" sources="aymarauta">
    <form>
      <lexical>ch'ina</lexical>
    </form>

    <subentry cat="noun">
      <glosses>
        <english>
          <gloss>XXX</gloss>
        </english>
        <spanish>
          <glosa>nalga</glosa>
        </spanish>
      </glosses>
    </subentry>

  </entry>

  <entry conf="confirm" sources="aymarauta">
    <form>
      <lexical>ch'ipuqu</lexical>
    </form>

    <subentry cat="noun">
      <glosses>
        <english>
          <gloss>XXX</gloss>
        </english>
        <spanish>
          <glosa>ceja</glosa>
        </spanish>
      </glosses>
    </subentry>

  </entry>

  <entry conf="confirm" sources="aymarauta">
    <form>
      <lexical>ch'iqa</lexical>
    </form>

    <subentry cat="noun">
      <glosses>
        <english>
          <gloss>XXX</gloss>
        </english>
        <spanish>
          <glosa>izquierdo</glosa>
        </spanish>
      </glosses>
    </subentry>

  </entry>

  <entry conf="confirm" sources="aymarauta">
    <form>
      <lexical>ch'islli</lexical>
    </form>

    <subentry cat="adj">
      <glosses>
        <english>
          <gloss>XXX</gloss>
        </english>
        <spanish>
          <glosa>mugre</glosa>
        </spanish>
      </glosses>
    </subentry>

  </entry>

  <entry conf="confirm" sources="aymarauta">
    <form>
      <lexical>ch'iwra</lexical>
    </form>

    <subentry cat="verb">
      <glosses>
        <english>
          <gloss>XXX</gloss>
        </english>
        <spanish>
          <glosa>estrujar</glosa>
        </spanish>
      </glosses>
    </subentry>

  </entry>

  <entry conf="confirm" sources="aymarauta">
    <form>
      <lexical>ch'iwu</lexical>
    </form>

    <subentry cat="noun">
      <glosses>
        <english>
          <gloss>XXX</gloss>
        </english>
        <spanish>
          <glosa>sombra</glosa>
        </spanish>
      </glosses>
    </subentry>

  </entry>

  <entry conf="confirm" sources="aymarauta">
    <form>
      <lexical>ch'ixi</lexical>
    </form>

    <subentry cat="adj">
      <glosses>
        <english>
          <gloss>XXX</gloss>
        </english>
        <spanish>
          <glosa>blanco y negro</glosa>
        </spanish>
      </glosses>
    </subentry>

  </entry>

  <entry conf="confirm" sources="aymarauta">
    <form>
      <lexical>ch'iya</lexical>
    </form>

    <subentry cat="verb">
      <glosses>
        <english>
          <gloss>XXX</gloss>
        </english>
        <spanish>
          <glosa>desgarrar</glosa>
        </spanish>
      </glosses>
    </subentry>

  </entry>

  <entry conf="confirm" sources="aymarauta">
    <form>
      <lexical>ch'iyara</lexical>
    </form>

    <subentry cat="adj">
      <glosses>
        <english>
          <gloss>XXX</gloss>
        </english>
        <spanish>
          <glosa>negro</glosa>
        </spanish>
      </glosses>
    </subentry>

  </entry>

  <entry conf="confirm" sources="aymarauta">
    <form>
      <lexical>ch'uju</lexical>
    </form>

    <subentry cat="adj">
      <glosses>
        <english>
          <gloss>XXX</gloss>
        </english>
        <spanish>
          <glosa>silencio</glosa>
        </spanish>
      </glosses>
    </subentry>

  </entry>

  <entry conf="confirm" sources="aymarauta">
    <form>
      <lexical>ch'uku</lexical>
    </form>

    <subentry cat="verb">
      <glosses>
        <english>
          <gloss>XXX</gloss>
        </english>
        <spanish>
          <glosa>coser</glosa>
        </spanish>
      </glosses>
    </subentry>

  </entry>

  <entry conf="confirm" sources="aymarauta">
    <form>
      <lexical>ch'ulla</lexical>
    </form>

    <subentry cat="adj">
      <glosses>
        <english>
          <gloss>XXX</gloss>
        </english>
        <spanish>
          <glosa>solitario</glosa>
        </spanish>
      </glosses>
    </subentry>

  </entry>

  <entry conf="confirm" sources="aymarauta">
    <form>
      <lexical>ch'ullu</lexical>
    </form>

    <subentry cat="noun">
      <glosses>
        <english>
          <gloss>XXX</gloss>
        </english>
        <spanish>
          <glosa>chullo</glosa>
        </spanish>
      </glosses>
    </subentry>

  </entry>

  <entry conf="confirm" sources="aymarauta">
    <form>
      <lexical>ch'uñu</lexical>
    </form>

    <subentry cat="noun">
      <glosses>
        <english>
          <gloss>XXX</gloss>
        </english>
        <spanish>
          <glosa>chuño</glosa>
        </spanish>
      </glosses>
    </subentry>

  </entry>

  <entry conf="confirm" sources="aymarauta">
    <form>
      <lexical>ch'uqa</lexical>
    </form>

    <subentry cat="verb">
      <glosses>
        <english>
          <gloss>XXX</gloss>
        </english>
        <spanish>
          <glosa>amarrar</glosa>
        </spanish>
      </glosses>
    </subentry>

  </entry>

  <entry conf="confirm" sources="aymarauta">
    <form>
      <lexical>ch'uqi</lexical>
    </form>

    <subentry cat="noun">
      <glosses>
        <english>
          <gloss>XXX</gloss>
        </english>
        <spanish>
          <glosa>patata</glosa>
        </spanish>
      </glosses>
    </subentry>

  </entry>

  <entry conf="confirm" sources="aymarauta">
    <form>
      <lexical>ch'uqi</lexical>
    </form>

    <subentry cat="noun">
      <glosses>
        <english>
          <gloss>XXX</gloss>
        </english>
        <spanish>
          <glosa>papa(patata)</glosa>
        </spanish>
      </glosses>
    </subentry>

  </entry>

  <entry conf="confirm" sources="aymarauta">
    <form>
      <lexical>ch'uru</lexical>
    </form>

    <subentry cat="noun">
      <glosses>
        <english>
          <gloss>XXX</gloss>
        </english>
        <spanish>
          <glosa>caracol</glosa>
        </spanish>
      </glosses>
    </subentry>

  </entry>

  <entry conf="confirm" sources="aymarauta">
    <form>
      <lexical>ch'uru</lexical>
    </form>

    <subentry cat="noun">
      <glosses>
        <english>
          <gloss>XXX</gloss>
        </english>
        <spanish>
          <glosa>concha</glosa>
        </spanish>
      </glosses>
    </subentry>

  </entry>

  <entry conf="confirm" sources="aymarauta">
    <form>
      <lexical>ch'usa</lexical>
    </form>

    <subentry cat="adj">
      <glosses>
        <english>
          <gloss>XXX</gloss>
        </english>
        <spanish>
          <glosa>vacío</glosa>
        </spanish>
      </glosses>
    </subentry>

  </entry>

  <entry conf="confirm" sources="aymarauta">
    <form>
      <lexical>ch'usi</lexical>
    </form>

    <subentry cat="noun">
      <glosses>
        <english>
          <gloss>XXX</gloss>
        </english>
        <spanish>
          <glosa>frazada</glosa>
        </spanish>
      </glosses>
    </subentry>

  </entry>

  <entry conf="confirm" sources="aymarauta">
    <form>
      <lexical>ch'usllunqaya</lexical>
    </form>

    <subentry cat="noun">
      <glosses>
        <english>
          <gloss>XXX</gloss>
        </english>
        <spanish>
          <glosa>ave cantora del Titicaca</glosa>
        </spanish>
      </glosses>
    </subentry>

  </entry>

  <entry conf="confirm" sources="aymarauta">
    <form>
      <lexical>ch'uspa</lexical>
    </form>

    <subentry cat="noun">
      <glosses>
        <english>
          <gloss>XXX</gloss>
        </english>
        <spanish>
          <glosa>bolsa o taleguilla</glosa>
        </spanish>
      </glosses>
    </subentry>

  </entry>

  <entry conf="confirm" sources="aymarauta">
    <form>
      <lexical>ch'utu</lexical>
    </form>

    <subentry cat="noun">
      <glosses>
        <english>
          <gloss>XXX</gloss>
        </english>
        <spanish>
          <glosa>asno</glosa>
        </spanish>
      </glosses>
    </subentry>

  </entry>

  <entry conf="confirm" sources="aymarauta">
    <form>
      <lexical>ch'uwa</lexical>
    </form>

    <subentry cat="verb">
      <glosses>
        <english>
          <gloss>XXX</gloss>
        </english>
        <spanish>
          <glosa>escurrir</glosa>
        </spanish>
      </glosses>
    </subentry>

  </entry>

  <entry conf="confirm" sources="aymarauta">
    <form>
      <lexical>ch'uxña</lexical>
    </form>

    <subentry cat="adj">
      <glosses>
        <english>
          <gloss>XXX</gloss>
        </english>
        <spanish>
          <glosa>verde</glosa>
        </spanish>
      </glosses>
    </subentry>

  </entry>

  <entry conf="confirm" sources="aymarauta">
    <form>
      <lexical>chacha</lexical>
    </form>

    <subentry cat="noun">
      <glosses>
        <english>
          <gloss>XXX</gloss>
        </english>
        <spanish>
          <glosa>hombre</glosa>
        </spanish>
      </glosses>
    </subentry>

  </entry>

  <entry conf="confirm" sources="aymarauta">
    <form>
      <lexical>chaka</lexical>
    </form>

    <subentry cat="noun">
      <glosses>
        <english>
          <gloss>XXX</gloss>
        </english>
        <spanish>
          <glosa>puente</glosa>
        </spanish>
      </glosses>
    </subentry>

  </entry>

  <entry conf="confirm" sources="aymarauta">
    <form>
      <lexical>chara</lexical>
    </form>

    <subentry cat="noun">
      <glosses>
        <english>
          <gloss>XXX</gloss>
        </english>
        <spanish>
          <glosa>pierna</glosa>
        </spanish>
      </glosses>
    </subentry>

  </entry>

  <entry conf="confirm" sources="aymarauta">
    <form>
      <lexical>chari</lexical>
    </form>

    <subentry cat="noun">
      <glosses>
        <english>
          <gloss>XXX</gloss>
        </english>
        <spanish>
          <glosa>préstamo</glosa>
        </spanish>
      </glosses>
    </subentry>

  </entry>

  <entry conf="confirm" sources="aymarauta">
    <form>
      <lexical>chawlla</lexical>
    </form>

    <subentry cat="noun">
      <glosses>
        <english>
          <gloss>XXX</gloss>
        </english>
        <spanish>
          <glosa>pescado</glosa>
        </spanish>
      </glosses>
    </subentry>

  </entry>

  <entry conf="confirm" sources="aymarauta">
    <form>
      <lexical>chayanta</lexical>
    </form>

    <subentry cat="noun">
      <glosses>
        <english>
          <gloss>XXX</gloss>
        </english>
        <spanish>
          <glosa>estaño</glosa>
        </spanish>
      </glosses>
    </subentry>

  </entry>

  <entry conf="confirm" sources="aymarauta">
    <form>
      <lexical>chhallma</lexical>
    </form>

    <subentry cat="verb">
      <glosses>
        <english>
          <gloss>XXX</gloss>
        </english>
        <spanish>
          <glosa>desmenuzar allanando la tierra</glosa>
        </spanish>
      </glosses>
    </subentry>

  </entry>

  <entry conf="confirm" sources="aymarauta">
    <form>
      <lexical>chhaqha</lexical>
    </form>

    <subentry cat="verb">
      <glosses>
        <english>
          <gloss>XXX</gloss>
        </english>
        <spanish>
          <glosa>perder</glosa>
        </spanish>
      </glosses>
    </subentry>

  </entry>

  <entry conf="confirm" sources="aymarauta">
    <form>
      <lexical>chharpu</lexical>
    </form>

    <subentry cat="adj">
      <glosses>
        <english>
          <gloss>XXX</gloss>
        </english>
        <spanish>
          <glosa>borroso</glosa>
        </spanish>
      </glosses>
    </subentry>

  </entry>

  <entry conf="confirm" sources="aymarauta">
    <form>
      <lexical>chhaxcha</lexical>
    </form>

    <subentry cat="adj">
      <glosses>
        <english>
          <gloss>XXX</gloss>
        </english>
        <spanish>
          <glosa>ropa andrajoso</glosa>
        </spanish>
      </glosses>
    </subentry>

  </entry>

  <entry conf="confirm" sources="aymarauta">
    <form>
      <lexical>chhaxlla</lexical>
    </form>

    <subentry cat="adj">
      <glosses>
        <english>
          <gloss>XXX</gloss>
        </english>
        <spanish>
          <glosa>de poca edad. Tierno</glosa>
        </spanish>
      </glosses>
    </subentry>

  </entry>

  <entry conf="confirm" sources="aymarauta">
    <form>
      <lexical>chhaxna</lexical>
    </form>

    <subentry cat="verb">
      <glosses>
        <english>
          <gloss>XXX</gloss>
        </english>
        <spanish>
          <glosa>buscar en medio de un labrado</glosa>
        </spanish>
      </glosses>
    </subentry>

  </entry>

  <entry conf="confirm" sources="aymarauta">
    <form>
      <lexical>chhaxra</lexical>
    </form>

    <subentry cat="verb">
      <glosses>
        <english>
          <gloss>XXX</gloss>
        </english>
        <spanish>
          <glosa>peinar</glosa>
        </spanish>
      </glosses>
    </subentry>

  </entry>

  <entry conf="confirm" sources="aymarauta">
    <form>
      <lexical>chhaxwa</lexical>
    </form>

    <subentry cat="noun">
      <glosses>
        <english>
          <gloss>XXX</gloss>
        </english>
        <spanish>
          <glosa>lugar para amontonar piedras</glosa>
        </spanish>
      </glosses>
    </subentry>

  </entry>

  <entry conf="confirm" sources="aymarauta">
    <form>
      <lexical>chhichhillanka</lexical>
    </form>

    <subentry cat="noun">
      <glosses>
        <english>
          <gloss>XXX</gloss>
        </english>
        <spanish>
          <glosa>mosca</glosa>
        </spanish>
      </glosses>
    </subentry>

  </entry>

  <entry conf="confirm" sources="aymarauta">
    <form>
      <lexical>chhijchi</lexical>
    </form>

    <subentry cat="noun">
      <glosses>
        <english>
          <gloss>XXX</gloss>
        </english>
        <spanish>
          <glosa>granizo</glosa>
        </spanish>
      </glosses>
    </subentry>

  </entry>

  <entry conf="confirm" sources="aymarauta">
    <form>
      <lexical>chhiqanqara</lexical>
    </form>

    <subentry cat="noun">
      <glosses>
        <english>
          <gloss>XXX</gloss>
        </english>
        <spanish>
          <glosa>axila</glosa>
        </spanish>
      </glosses>
    </subentry>

  </entry>

  <entry conf="confirm" sources="aymarauta">
    <form>
      <lexical>chhujchu</lexical>
    </form>

    <subentry cat="noun">
      <glosses>
        <english>
          <gloss>XXX</gloss>
        </english>
        <spanish>
          <glosa>temblor de todo el cuerpo</glosa>
        </spanish>
      </glosses>
    </subentry>

  </entry>

  <entry conf="confirm" sources="aymarauta">
    <form>
      <lexical>chhuku</lexical>
    </form>

    <subentry cat="noun">
      <glosses>
        <english>
          <gloss>XXX</gloss>
        </english>
        <spanish>
          <glosa>estampida</glosa>
        </spanish>
      </glosses>
    </subentry>

  </entry>

  <entry conf="confirm" sources="aymarauta">
    <form>
      <lexical>chhukulli</lexical>
    </form>

    <subentry cat="verb">
      <glosses>
        <english>
          <gloss>XXX</gloss>
        </english>
        <spanish>
          <glosa>calambre</glosa>
        </spanish>
      </glosses>
    </subentry>

  </entry>

  <entry conf="confirm" sources="aymarauta">
    <form>
      <lexical>chhullchu</lexical>
    </form>

    <subentry cat="adj">
      <glosses>
        <english>
          <gloss>XXX</gloss>
        </english>
        <spanish>
          <glosa>cobarde</glosa>
        </spanish>
      </glosses>
    </subentry>

  </entry>

  <entry conf="confirm" sources="aymarauta">
    <form>
      <lexical>chhuxchi</lexical>
    </form>

    <subentry cat="adj">
      <glosses>
        <english>
          <gloss>XXX</gloss>
        </english>
        <spanish>
          <glosa>desarreglado</glosa>
        </spanish>
      </glosses>
    </subentry>

  </entry>

  <entry conf="confirm" sources="aymarauta">
    <form>
      <lexical>chhuxlla</lexical>
    </form>

    <subentry cat="noun">
      <glosses>
        <english>
          <gloss>XXX</gloss>
        </english>
        <spanish>
          <glosa>grama</glosa>
        </spanish>
      </glosses>
    </subentry>

  </entry>

  <entry conf="confirm" sources="aymarauta">
    <form>
      <lexical>chhuxu</lexical>
    </form>

    <subentry cat="noun">
      <glosses>
        <english>
          <gloss>XXX</gloss>
        </english>
        <spanish>
          <glosa>orina</glosa>
        </spanish>
      </glosses>
    </subentry>

  </entry>

  <entry conf="confirm" sources="aymarauta">
    <form>
      <lexical>chichi</lexical>
    </form>

    <subentry cat="noun">
      <glosses>
        <english>
          <gloss>XXX</gloss>
        </english>
        <spanish>
          <glosa>carne para niños</glosa>
        </spanish>
      </glosses>
    </subentry>

  </entry>

  <entry conf="confirm" sources="aymarauta">
    <form>
      <lexical>chika</lexical>
    </form>

    <subentry cat="adv">
      <glosses>
        <english>
          <gloss>XXX</gloss>
        </english>
        <spanish>
          <glosa>mitad</glosa>
        </spanish>
      </glosses>
    </subentry>

  </entry>

  <entry conf="confirm" sources="aymarauta">
    <form>
      <lexical>chikapura</lexical>
    </form>

    <subentry cat="adv">
      <glosses>
        <english>
          <gloss>XXX</gloss>
        </english>
        <spanish>
          <glosa>simultáneo</glosa>
        </spanish>
      </glosses>
    </subentry>

  </entry>

  <entry conf="confirm" sources="aymarauta">
    <form>
      <lexical>chilli</lexical>
    </form>

    <subentry cat="adj">
      <glosses>
        <english>
          <gloss>XXX</gloss>
        </english>
        <spanish>
          <glosa>confines del mundo</glosa>
        </spanish>
      </glosses>
    </subentry>

  </entry>

  <entry conf="confirm" sources="aymarauta">
    <form>
      <lexical>chillpa</lexical>
    </form>

    <subentry cat="noun">
      <glosses>
        <english>
          <gloss>XXX</gloss>
        </english>
        <spanish>
          <glosa>cuña</glosa>
        </spanish>
      </glosses>
    </subentry>

  </entry>

  <entry conf="confirm" sources="aymarauta">
    <form>
      <lexical>chillqi</lexical>
    </form>

    <subentry cat="noun">
      <glosses>
        <english>
          <gloss>XXX</gloss>
        </english>
        <spanish>
          <glosa>paso</glosa>
        </spanish>
      </glosses>
    </subentry>

  </entry>

  <entry conf="confirm" sources="aymarauta">
    <form>
      <lexical>chimpu</lexical>
    </form>

    <subentry cat="noun">
      <glosses>
        <english>
          <gloss>XXX</gloss>
        </english>
        <spanish>
          <glosa>señal</glosa>
        </spanish>
      </glosses>
    </subentry>

  </entry>

  <entry conf="confirm" sources="aymarauta">
    <form>
      <lexical>chinka</lexical>
    </form>

    <subentry cat="noun">
      <glosses>
        <english>
          <gloss>XXX</gloss>
        </english>
        <spanish>
          <glosa>vegetal de bofedal</glosa>
        </spanish>
      </glosses>
    </subentry>

  </entry>

  <entry conf="confirm" sources="aymarauta">
    <form>
      <lexical>chinqi</lexical>
    </form>

    <subentry cat="noun">
      <glosses>
        <english>
          <gloss>XXX</gloss>
        </english>
        <spanish>
          <glosa>vagina</glosa>
        </spanish>
      </glosses>
    </subentry>

  </entry>

  <entry conf="confirm" sources="aymarauta">
    <form>
      <lexical>chinu</lexical>
    </form>

    <subentry cat="noun">
      <glosses>
        <english>
          <gloss>XXX</gloss>
        </english>
        <spanish>
          <glosa>nudo de Hilo/soga</glosa>
        </spanish>
      </glosses>
    </subentry>

  </entry>

  <entry conf="confirm" sources="aymarauta">
    <form>
      <lexical>chinu</lexical>
    </form>

    <subentry cat="noun">
      <glosses>
        <english>
          <gloss>XXX</gloss>
        </english>
        <spanish>
          <glosa>nudo</glosa>
        </spanish>
      </glosses>
    </subentry>

  </entry>

  <entry conf="confirm" sources="aymarauta">
    <form>
      <lexical>chinu</lexical>
    </form>

    <subentry cat="verb">
      <glosses>
        <english>
          <gloss>XXX</gloss>
        </english>
        <spanish>
          <glosa>atar</glosa>
        </spanish>
      </glosses>
    </subentry>

  </entry>

  <entry conf="confirm" sources="aymarauta">
    <form>
      <lexical>chipana</lexical>
    </form>

    <subentry cat="noun">
      <glosses>
        <english>
          <gloss>XXX</gloss>
        </english>
        <spanish>
          <glosa>prendedor</glosa>
        </spanish>
      </glosses>
    </subentry>

  </entry>

  <entry conf="confirm" sources="aymarauta">
    <form>
      <lexical>chipi</lexical>
    </form>

    <subentry cat="verb">
      <glosses>
        <english>
          <gloss>XXX</gloss>
        </english>
        <spanish>
          <glosa>alegrar</glosa>
        </spanish>
      </glosses>
    </subentry>

  </entry>

  <entry conf="confirm" sources="aymarauta">
    <form>
      <lexical>chiqa</lexical>
    </form>

    <subentry cat="adj">
      <glosses>
        <english>
          <gloss>XXX</gloss>
        </english>
        <spanish>
          <glosa>verdadero</glosa>
        </spanish>
      </glosses>
    </subentry>

  </entry>

  <entry conf="confirm" sources="aymarauta">
    <form>
      <lexical>chira</lexical>
    </form>

    <subentry cat="noun">
      <glosses>
        <english>
          <gloss>XXX</gloss>
        </english>
        <spanish>
          <glosa>pepa</glosa>
        </spanish>
      </glosses>
    </subentry>

  </entry>

  <entry conf="confirm" sources="aymarauta">
    <form>
      <lexical>chita</lexical>
    </form>

    <subentry cat="noun">
      <glosses>
        <english>
          <gloss>XXX</gloss>
        </english>
        <spanish>
          <glosa>mascota</glosa>
        </spanish>
      </glosses>
    </subentry>

  </entry>

  <entry conf="confirm" sources="aymarauta">
    <form>
      <lexical>chiwanku</lexical>
    </form>

    <subentry cat="noun">
      <glosses>
        <english>
          <gloss>XXX</gloss>
        </english>
        <spanish>
          <glosa>tordo</glosa>
        </spanish>
      </glosses>
    </subentry>

  </entry>

  <entry conf="confirm" sources="aymarauta">
    <form>
      <lexical>chiwchi</lexical>
    </form>

    <subentry cat="noun">
      <glosses>
        <english>
          <gloss>XXX</gloss>
        </english>
        <spanish>
          <glosa>pollo</glosa>
        </spanish>
      </glosses>
    </subentry>

  </entry>

  <entry conf="confirm" sources="aymarauta">
    <form>
      <lexical>chullpa</lexical>
    </form>

    <subentry cat="noun">
      <glosses>
        <english>
          <gloss>XXX</gloss>
        </english>
        <spanish>
          <glosa>tumba</glosa>
        </spanish>
      </glosses>
    </subentry>

  </entry>

  <entry conf="confirm" sources="aymarauta">
    <form>
      <lexical>chullu</lexical>
    </form>

    <subentry cat="verb">
      <glosses>
        <english>
          <gloss>XXX</gloss>
        </english>
        <spanish>
          <glosa>remojar</glosa>
        </spanish>
      </glosses>
    </subentry>

  </entry>

  <entry conf="confirm" sources="aymarauta">
    <form>
      <lexical>chullunkiya</lexical>
    </form>

    <subentry cat="noun">
      <glosses>
        <english>
          <gloss>XXX</gloss>
        </english>
        <spanish>
          <glosa>hielo</glosa>
        </spanish>
      </glosses>
    </subentry>

  </entry>

  <entry conf="confirm" sources="aymarauta">
    <form>
      <lexical>chunta</lexical>
    </form>

    <subentry cat="noun">
      <glosses>
        <english>
          <gloss>XXX</gloss>
        </english>
        <spanish>
          <glosa>herramienta agrícola</glosa>
        </spanish>
      </glosses>
    </subentry>

  </entry>

  <entry conf="confirm" sources="aymarauta">
    <form>
      <lexical>chupa</lexical>
    </form>

    <subentry cat="noun">
      <glosses>
        <english>
          <gloss>XXX</gloss>
        </english>
        <spanish>
          <glosa>viudo</glosa>
        </spanish>
      </glosses>
    </subentry>

  </entry>

  <entry conf="confirm" sources="aymarauta">
    <form>
      <lexical>chupika</lexical>
    </form>

    <subentry cat="adj">
      <glosses>
        <english>
          <gloss>XXX</gloss>
        </english>
        <spanish>
          <glosa>rojo</glosa>
        </spanish>
      </glosses>
    </subentry>

  </entry>

  <entry conf="confirm" sources="aymarauta">
    <form>
      <lexical>chuqi</lexical>
    </form>

    <subentry cat="adj">
      <glosses>
        <english>
          <gloss>XXX</gloss>
        </english>
        <spanish>
          <glosa>dorado</glosa>
        </spanish>
      </glosses>
    </subentry>

  </entry>

  <entry conf="confirm" sources="aymarauta">
    <form>
      <lexical>chuqi</lexical>
    </form>

    <subentry cat="noun">
      <glosses>
        <english>
          <gloss>XXX</gloss>
        </english>
        <spanish>
          <glosa>oro</glosa>
        </spanish>
      </glosses>
    </subentry>

  </entry>

  <entry conf="confirm" sources="aymarauta">
    <form>
      <lexical>chuqila</lexical>
    </form>

    <subentry cat="noun">
      <glosses>
        <english>
          <gloss>XXX</gloss>
        </english>
        <spanish>
          <glosa>baile satírico</glosa>
        </spanish>
      </glosses>
    </subentry>

  </entry>

  <entry conf="confirm" sources="aymarauta">
    <form>
      <lexical>chuqupa</lexical>
    </form>

    <subentry cat="noun">
      <glosses>
        <english>
          <gloss>XXX</gloss>
        </english>
        <spanish>
          <glosa>maní</glosa>
        </spanish>
      </glosses>
    </subentry>

  </entry>

  <entry conf="confirm" sources="aymarauta">
    <form>
      <lexical>chura</lexical>
    </form>

    <subentry cat="verb">
      <glosses>
        <english>
          <gloss>XXX</gloss>
        </english>
        <spanish>
          <glosa>dar</glosa>
        </spanish>
      </glosses>
    </subentry>

  </entry>

  <entry conf="confirm" sources="aymarauta">
    <form>
      <lexical>chuta</lexical>
    </form>

    <subentry cat="noun">
      <glosses>
        <english>
          <gloss>XXX</gloss>
        </english>
        <spanish>
          <glosa>mojón</glosa>
        </spanish>
      </glosses>
    </subentry>

  </entry>

  <entry conf="confirm" sources="aymarauta">
    <form>
      <lexical>chuta</lexical>
    </form>

    <subentry cat="verb">
      <glosses>
        <english>
          <gloss>XXX</gloss>
        </english>
        <spanish>
          <glosa>marcar</glosa>
        </spanish>
      </glosses>
    </subentry>

  </entry>

  <entry conf="confirm" sources="aymarauta">
    <form>
      <lexical>chuwa</lexical>
    </form>

    <subentry cat="noun">
      <glosses>
        <english>
          <gloss>XXX</gloss>
        </english>
        <spanish>
          <glosa>plato</glosa>
        </spanish>
      </glosses>
    </subentry>

  </entry>

  <entry conf="confirm" sources="aymarauta">
    <form>
      <lexical>chuxu</lexical>
    </form>

    <subentry cat="adj">
      <glosses>
        <english>
          <gloss>XXX</gloss>
        </english>
        <spanish>
          <glosa>flojo</glosa>
        </spanish>
      </glosses>
    </subentry>

  </entry>

  <entry conf="confirm" sources="aymarauta">
    <form>
      <lexical>chuyma</lexical>
    </form>

    <subentry cat="noun">
      <glosses>
        <english>
          <gloss>XXX</gloss>
        </english>
        <spanish>
          <glosa>corazón</glosa>
        </spanish>
      </glosses>
    </subentry>

  </entry>

  <entry conf="confirm" sources="aymarauta">
    <form>
      <lexical>ijma</lexical>
    </form>

    <subentry cat="noun">
      <glosses>
        <english>
          <gloss>XXX</gloss>
        </english>
        <spanish>
          <glosa>viuda</glosa>
        </spanish>
      </glosses>
    </subentry>

  </entry>

  <entry conf="confirm" sources="aymarauta">
    <form>
      <lexical>iki</lexical>
    </form>

    <subentry cat="noun">
      <glosses>
        <english>
          <gloss>XXX</gloss>
        </english>
        <spanish>
          <glosa>sueño</glosa>
        </spanish>
      </glosses>
    </subentry>

  </entry>

  <entry conf="confirm" sources="aymarauta">
    <form>
      <lexical>iki</lexical>
    </form>

    <subentry cat="verb">
      <glosses>
        <english>
          <gloss>XXX</gloss>
        </english>
        <spanish>
          <glosa>dormir</glosa>
        </spanish>
      </glosses>
    </subentry>

  </entry>

  <entry conf="confirm" sources="aymarauta">
    <form>
      <lexical>illa</lexical>
    </form>

    <subentry cat="noun">
      <glosses>
        <english>
          <gloss>XXX</gloss>
        </english>
        <spanish>
          <glosa>espíritu familiar</glosa>
        </spanish>
      </glosses>
    </subentry>

  </entry>

  <entry conf="confirm" sources="aymarauta">
    <form>
      <lexical>illapu</lexical>
    </form>

    <subentry cat="noun">
      <glosses>
        <english>
          <gloss>XXX</gloss>
        </english>
        <spanish>
          <glosa>trueno</glosa>
        </spanish>
      </glosses>
    </subentry>

  </entry>

  <entry conf="confirm" sources="aymarauta">
    <form>
      <lexical>illpa</lexical>
    </form>

    <subentry cat="noun">
      <glosses>
        <english>
          <gloss>XXX</gloss>
        </english>
        <spanish>
          <glosa>sien</glosa>
        </spanish>
      </glosses>
    </subentry>

  </entry>

  <entry conf="confirm" sources="aymarauta">
    <form>
      <lexical>ima</lexical>
    </form>

    <subentry cat="verb">
      <glosses>
        <english>
          <gloss>XXX</gloss>
        </english>
        <spanish>
          <glosa>ocultar</glosa>
        </spanish>
      </glosses>
    </subentry>

  </entry>

  <entry conf="confirm" sources="aymarauta">
    <form>
      <lexical>imilla</lexical>
    </form>

    <subentry cat="noun">
      <glosses>
        <english>
          <gloss>XXX</gloss>
        </english>
        <spanish>
          <glosa>niña</glosa>
        </spanish>
      </glosses>
    </subentry>

  </entry>

  <entry conf="confirm" sources="aymarauta">
    <form>
      <lexical>ina</lexical>
    </form>

    <subentry cat="adj">
      <glosses>
        <english>
          <gloss>XXX</gloss>
        </english>
        <spanish>
          <glosa>abundante</glosa>
        </spanish>
      </glosses>
    </subentry>

  </entry>

  <entry conf="confirm" sources="aymarauta">
    <form>
      <lexical>inaki</lexical>
    </form>

    <subentry cat="adv">
      <glosses>
        <english>
          <gloss>XXX</gloss>
        </english>
        <spanish>
          <glosa>gratis</glosa>
        </spanish>
      </glosses>
    </subentry>

  </entry>

  <entry conf="confirm" sources="aymarauta">
    <form>
      <lexical>inasa</lexical>
    </form>

    <subentry cat="adv">
      <glosses>
        <english>
          <gloss>XXX</gloss>
        </english>
        <spanish>
          <glosa>tal vez</glosa>
        </spanish>
      </glosses>
    </subentry>

  </entry>

  <entry conf="confirm" sources="aymarauta">
    <form>
      <lexical>inkilla</lexical>
    </form>

    <subentry cat="adj">
      <glosses>
        <english>
          <gloss>XXX</gloss>
        </english>
        <spanish>
          <glosa>mejor</glosa>
        </spanish>
      </glosses>
    </subentry>

  </entry>

  <entry conf="confirm" sources="aymarauta">
    <form>
      <lexical>inti</lexical>
    </form>

    <subentry cat="noun">
      <glosses>
        <english>
          <gloss>XXX</gloss>
        </english>
        <spanish>
          <glosa>sol</glosa>
        </spanish>
      </glosses>
    </subentry>

  </entry>

  <entry conf="confirm" sources="aymarauta">
    <form>
      <lexical>ipi</lexical>
    </form>

    <subentry cat="adj">
      <glosses>
        <english>
          <gloss>XXX</gloss>
        </english>
        <spanish>
          <glosa>estúpido</glosa>
        </spanish>
      </glosses>
    </subentry>

  </entry>

  <entry conf="confirm" sources="aymarauta">
    <form>
      <lexical>iqiqu</lexical>
    </form>

    <subentry cat="noun">
      <glosses>
        <english>
          <gloss>XXX</gloss>
        </english>
        <spanish>
          <glosa>ekeko</glosa>
        </spanish>
      </glosses>
    </subentry>

  </entry>

  <entry conf="confirm" sources="aymarauta">
    <form>
      <lexical>ira</lexical>
    </form>

    <subentry cat="verb">
      <glosses>
        <english>
          <gloss>XXX</gloss>
        </english>
        <spanish>
          <glosa>llevar cosas pequeñas en una mano</glosa>
        </spanish>
      </glosses>
    </subentry>

  </entry>

  <entry conf="confirm" sources="aymarauta">
    <form>
      <lexical>irpa</lexical>
    </form>

    <subentry cat="noun">
      <glosses>
        <english>
          <gloss>XXX</gloss>
        </english>
        <spanish>
          <glosa>canal de riego</glosa>
        </spanish>
      </glosses>
    </subentry>

  </entry>

  <entry conf="confirm" sources="aymarauta">
    <form>
      <lexical>irpa</lexical>
    </form>

    <subentry cat="verb">
      <glosses>
        <english>
          <gloss>XXX</gloss>
        </english>
        <spanish>
          <glosa>llevar gente</glosa>
        </spanish>
      </glosses>
    </subentry>

  </entry>

  <entry conf="confirm" sources="aymarauta">
    <form>
      <lexical>irta</lexical>
    </form>

    <subentry cat="verb">
      <glosses>
        <english>
          <gloss>XXX</gloss>
        </english>
        <spanish>
          <glosa>recoger</glosa>
        </spanish>
      </glosses>
    </subentry>

  </entry>

  <entry conf="confirm" sources="aymarauta">
    <form>
      <lexical>isallu</lexical>
    </form>

    <subentry cat="noun">
      <glosses>
        <english>
          <gloss>XXX</gloss>
        </english>
        <spanish>
          <glosa>manta</glosa>
        </spanish>
      </glosses>
    </subentry>

  </entry>

  <entry conf="confirm" sources="aymarauta">
    <form>
      <lexical>isi</lexical>
    </form>

    <subentry cat="noun">
      <glosses>
        <english>
          <gloss>XXX</gloss>
        </english>
        <spanish>
          <glosa>ropa</glosa>
        </spanish>
      </glosses>
    </subentry>

  </entry>

  <entry conf="confirm" sources="aymarauta">
    <form>
      <lexical>ispa</lexical>
    </form>

    <subentry cat="noun">
      <glosses>
        <english>
          <gloss>XXX</gloss>
        </english>
        <spanish>
          <glosa>gemelo</glosa>
        </spanish>
      </glosses>
    </subentry>

  </entry>

  <entry conf="confirm" sources="aymarauta">
    <form>
      <lexical>ispalla</lexical>
    </form>

    <subentry cat="noun">
      <glosses>
        <english>
          <gloss>XXX</gloss>
        </english>
        <spanish>
          <glosa>espíritu agrícola</glosa>
        </spanish>
      </glosses>
    </subentry>

  </entry>

  <entry conf="confirm" sources="aymarauta">
    <form>
      <lexical>ist'a</lexical>
    </form>

    <subentry cat="verb">
      <glosses>
        <english>
          <gloss>XXX</gloss>
        </english>
        <spanish>
          <glosa>escuchar</glosa>
        </spanish>
      </glosses>
    </subentry>

  </entry>

  <entry conf="confirm" sources="aymarauta">
    <form>
      <lexical>itapallu</lexical>
    </form>

    <subentry cat="noun">
      <glosses>
        <english>
          <gloss>XXX</gloss>
        </english>
        <spanish>
          <glosa>ortiga</glosa>
        </spanish>
      </glosses>
    </subentry>

  </entry>

  <entry conf="confirm" sources="aymarauta">
    <form>
      <lexical>itu</lexical>
    </form>

    <subentry cat="verb">
      <glosses>
        <english>
          <gloss>XXX</gloss>
        </english>
        <spanish>
          <glosa>cargar objetos con ambos brazos</glosa>
        </spanish>
      </glosses>
    </subentry>

  </entry>

  <entry conf="confirm" sources="aymarauta">
    <form>
      <lexical>iwxa</lexical>
    </form>

    <subentry cat="verb">
      <glosses>
        <english>
          <gloss>XXX</gloss>
        </english>
        <spanish>
          <glosa>rogar</glosa>
        </spanish>
      </glosses>
    </subentry>

  </entry>

  <entry conf="confirm" sources="aymarauta">
    <form>
      <lexical>iyaw</lexical>
    </form>

    <subentry cat="ptc">
      <glosses>
        <english>
          <gloss>XXX</gloss>
        </english>
        <spanish>
          <glosa>de acuerdo</glosa>
        </spanish>
      </glosses>
    </subentry>

  </entry>

  <entry conf="confirm" sources="aymarauta">
    <form>
      <lexical>jach'i</lexical>
    </form>

    <subentry cat="noun">
      <glosses>
        <english>
          <gloss>XXX</gloss>
        </english>
        <spanish>
          <glosa>un puñado(Medida de volumen)</glosa>
        </spanish>
      </glosses>
    </subentry>

  </entry>

  <entry conf="confirm" sources="aymarauta">
    <form>
      <lexical>jacha</lexical>
    </form>

    <subentry cat="noun">
      <glosses>
        <english>
          <gloss>XXX</gloss>
        </english>
        <spanish>
          <glosa>lágrima</glosa>
        </spanish>
      </glosses>
    </subentry>

  </entry>

  <entry conf="confirm" sources="aymarauta">
    <form>
      <lexical>jacha</lexical>
    </form>

    <subentry cat="verb">
      <glosses>
        <english>
          <gloss>XXX</gloss>
        </english>
        <spanish>
          <glosa>llorar</glosa>
        </spanish>
      </glosses>
    </subentry>

  </entry>

  <entry conf="confirm" sources="aymarauta">
    <form>
      <lexical>jak'u</lexical>
    </form>

    <subentry cat="noun">
      <glosses>
        <english>
          <gloss>XXX</gloss>
        </english>
        <spanish>
          <glosa>harina</glosa>
        </spanish>
      </glosses>
    </subentry>

  </entry>

  <entry conf="confirm" sources="aymarauta">
    <form>
      <lexical>jaka</lexical>
    </form>

    <subentry cat="verb">
      <glosses>
        <english>
          <gloss>XXX</gloss>
        </english>
        <spanish>
          <glosa>vivir</glosa>
        </spanish>
      </glosses>
    </subentry>

  </entry>

  <entry conf="confirm" sources="aymarauta">
    <form>
      <lexical>jakhu</lexical>
    </form>

    <subentry cat="verb">
      <glosses>
        <english>
          <gloss>XXX</gloss>
        </english>
        <spanish>
          <glosa>contar</glosa>
        </spanish>
      </glosses>
    </subentry>

  </entry>

  <entry conf="confirm" sources="aymarauta">
    <form>
      <lexical>jaki</lexical>
    </form>

    <subentry cat="verb">
      <glosses>
        <english>
          <gloss>XXX</gloss>
        </english>
        <spanish>
          <glosa>encontrar</glosa>
        </spanish>
      </glosses>
    </subentry>

  </entry>

  <entry conf="confirm" sources="aymarauta">
    <form>
      <lexical>jakinha</lexical>
    </form>

    <subentry cat="noun">
      <glosses>
        <english>
          <gloss>XXX</gloss>
        </english>
        <spanish>
          <glosa>hallar</glosa>
        </spanish>
      </glosses>
    </subentry>

  </entry>

  <entry conf="confirm" sources="aymarauta">
    <form>
      <lexical>jala</lexical>
    </form>

    <subentry cat="verb">
      <glosses>
        <english>
          <gloss>XXX</gloss>
        </english>
        <spanish>
          <glosa>correr</glosa>
        </spanish>
      </glosses>
    </subentry>

  </entry>

  <entry conf="confirm" sources="aymarauta">
    <form>
      <lexical>jalaqa</lexical>
    </form>

    <subentry cat="verb">
      <glosses>
        <english>
          <gloss>XXX</gloss>
        </english>
        <spanish>
          <glosa>caer un objeto</glosa>
        </spanish>
      </glosses>
    </subentry>

  </entry>

  <entry conf="confirm" sources="aymarauta">
    <form>
      <lexical>jallalla</lexical>
    </form>

    <subentry cat="ptc">
      <glosses>
        <english>
          <gloss>XXX</gloss>
        </english>
        <spanish>
          <glosa>estimado</glosa>
        </spanish>
      </glosses>
    </subentry>

  </entry>

  <entry conf="confirm" sources="aymarauta">
    <form>
      <lexical>jallmu</lexical>
    </form>

    <subentry cat="verb">
      <glosses>
        <english>
          <gloss>XXX</gloss>
        </english>
        <spanish>
          <glosa>comer sin masticar</glosa>
        </spanish>
      </glosses>
    </subentry>

  </entry>

  <entry conf="confirm" sources="aymarauta">
    <form>
      <lexical>jallpi</lexical>
    </form>

    <subentry cat="verb">
      <glosses>
        <english>
          <gloss>XXX</gloss>
        </english>
        <spanish>
          <glosa>lamer</glosa>
        </spanish>
      </glosses>
    </subentry>

  </entry>

  <entry conf="confirm" sources="aymarauta">
    <form>
      <lexical>jallu</lexical>
    </form>

    <subentry cat="noun">
      <glosses>
        <english>
          <gloss>XXX</gloss>
        </english>
        <spanish>
          <glosa>lluvia</glosa>
        </spanish>
      </glosses>
    </subentry>

  </entry>

  <entry conf="confirm" sources="aymarauta">
    <form>
      <lexical>jallupacha</lexical>
    </form>

    <subentry cat="noun">
      <glosses>
        <english>
          <gloss>XXX</gloss>
        </english>
        <spanish>
          <glosa>epoca de lluvias</glosa>
        </spanish>
      </glosses>
    </subentry>

  </entry>

  <entry conf="confirm" sources="aymarauta">
    <form>
      <lexical>jalxa</lexical>
    </form>

    <subentry cat="verb">
      <glosses>
        <english>
          <gloss>XXX</gloss>
        </english>
        <spanish>
          <glosa>separar</glosa>
        </spanish>
      </glosses>
    </subentry>

  </entry>

  <entry conf="confirm" sources="aymarauta">
    <form>
      <lexical>jama</lexical>
    </form>

    <subentry cat="noun">
      <glosses>
        <english>
          <gloss>XXX</gloss>
        </english>
        <spanish>
          <glosa>excremento</glosa>
        </spanish>
      </glosses>
    </subentry>

  </entry>

  <entry conf="confirm" sources="aymarauta">
    <form>
      <lexical>jamach'i</lexical>
    </form>

    <subentry cat="noun">
      <glosses>
        <english>
          <gloss>XXX</gloss>
        </english>
        <spanish>
          <glosa>pájaro</glosa>
        </spanish>
      </glosses>
    </subentry>

  </entry>

  <entry conf="confirm" sources="aymarauta">
    <form>
      <lexical>jamasata</lexical>
    </form>

    <subentry cat="adv">
      <glosses>
        <english>
          <gloss>XXX</gloss>
        </english>
        <spanish>
          <glosa>escondido</glosa>
        </spanish>
      </glosses>
    </subentry>

  </entry>

  <entry conf="confirm" sources="aymarauta">
    <form>
      <lexical>jamasata</lexical>
    </form>

    <subentry cat="adv">
      <glosses>
        <english>
          <gloss>XXX</gloss>
        </english>
        <spanish>
          <glosa>a escondidas</glosa>
        </spanish>
      </glosses>
    </subentry>

  </entry>

  <entry conf="confirm" sources="aymarauta">
    <form>
      <lexical>jamp'ati</lexical>
    </form>

    <subentry cat="verb">
      <glosses>
        <english>
          <gloss>XXX</gloss>
        </english>
        <spanish>
          <glosa>besar</glosa>
        </spanish>
      </glosses>
    </subentry>

  </entry>

  <entry conf="confirm" sources="aymarauta">
    <form>
      <lexical>jamp'atu</lexical>
    </form>

    <subentry cat="noun">
      <glosses>
        <english>
          <gloss>XXX</gloss>
        </english>
        <spanish>
          <glosa>sapo</glosa>
        </spanish>
      </glosses>
    </subentry>

  </entry>

  <entry conf="confirm" sources="aymarauta">
    <form>
      <lexical>jamp'i</lexical>
    </form>

    <subentry cat="noun">
      <glosses>
        <english>
          <gloss>XXX</gloss>
        </english>
        <spanish>
          <glosa>cereales torrados</glosa>
        </spanish>
      </glosses>
    </subentry>

  </entry>

  <entry conf="confirm" sources="aymarauta">
    <form>
      <lexical>janchi</lexical>
    </form>

    <subentry cat="noun">
      <glosses>
        <english>
          <gloss>XXX</gloss>
        </english>
        <spanish>
          <glosa>cuerpo</glosa>
        </spanish>
      </glosses>
    </subentry>

  </entry>

  <entry conf="confirm" sources="aymarauta">
    <form>
      <lexical>jani</lexical>
    </form>

    <subentry cat="adv">
      <glosses>
        <english>
          <gloss>XXX</gloss>
        </english>
        <spanish>
          <glosa>no</glosa>
        </spanish>
      </glosses>
    </subentry>

  </entry>

  <entry conf="confirm" sources="aymarauta">
    <form>
      <lexical>janira</lexical>
    </form>

    <subentry cat="adv">
      <glosses>
        <english>
          <gloss>XXX</gloss>
        </english>
        <spanish>
          <glosa>todavía</glosa>
        </spanish>
      </glosses>
    </subentry>

  </entry>

  <entry conf="confirm" sources="aymarauta">
    <form>
      <lexical>janira</lexical>
    </form>

    <subentry cat="adv">
      <glosses>
        <english>
          <gloss>XXX</gloss>
        </english>
        <spanish>
          <glosa>todavia</glosa>
        </spanish>
      </glosses>
    </subentry>

  </entry>

  <entry conf="confirm" sources="aymarauta">
    <form>
      <lexical>janiraki</lexical>
    </form>

    <subentry cat="adv">
      <glosses>
        <english>
          <gloss>XXX</gloss>
        </english>
        <spanish>
          <glosa>tampoco</glosa>
        </spanish>
      </glosses>
    </subentry>

  </entry>

  <entry conf="confirm" sources="aymarauta">
    <form>
      <lexical>janis</lexical>
    </form>

    <subentry cat="adv">
      <glosses>
        <english>
          <gloss>XXX</gloss>
        </english>
        <spanish>
          <glosa>aunque</glosa>
        </spanish>
      </glosses>
    </subentry>

  </entry>

  <entry conf="confirm" sources="aymarauta">
    <form>
      <lexical>jant'aku</lexical>
    </form>

    <subentry cat="noun">
      <glosses>
        <english>
          <gloss>XXX</gloss>
        </english>
        <spanish>
          <glosa>alfombra</glosa>
        </spanish>
      </glosses>
    </subentry>

  </entry>

  <entry conf="confirm" sources="aymarauta">
    <form>
      <lexical>jaqhi</lexical>
    </form>

    <subentry cat="noun">
      <glosses>
        <english>
          <gloss>XXX</gloss>
        </english>
        <spanish>
          <glosa>peñasco</glosa>
        </spanish>
      </glosses>
    </subentry>

  </entry>

  <entry conf="confirm" sources="aymarauta">
    <form>
      <lexical>jaqi</lexical>
    </form>

    <subentry cat="noun">
      <glosses>
        <english>
          <gloss>XXX</gloss>
        </english>
        <spanish>
          <glosa>gente</glosa>
        </spanish>
      </glosses>
    </subentry>

  </entry>

  <entry conf="confirm" sources="aymarauta">
    <form>
      <lexical>jaqicha</lexical>
    </form>

    <subentry cat="verb">
      <glosses>
        <english>
          <gloss>XXX</gloss>
        </english>
        <spanish>
          <glosa>casarse</glosa>
        </spanish>
      </glosses>
    </subentry>

  </entry>

  <entry conf="confirm" sources="aymarauta">
    <form>
      <lexical>jaqu</lexical>
    </form>

    <subentry cat="verb">
      <glosses>
        <english>
          <gloss>XXX</gloss>
        </english>
        <spanish>
          <glosa>arrojar</glosa>
        </spanish>
      </glosses>
    </subentry>

  </entry>

  <entry conf="confirm" sources="aymarauta">
    <form>
      <lexical>jararankha</lexical>
    </form>

    <subentry cat="noun">
      <glosses>
        <english>
          <gloss>XXX</gloss>
        </english>
        <spanish>
          <glosa>lagarto</glosa>
        </spanish>
      </glosses>
    </subentry>

  </entry>

  <entry conf="confirm" sources="aymarauta">
    <form>
      <lexical>jarawi</lexical>
    </form>

    <subentry cat="noun">
      <glosses>
        <english>
          <gloss>XXX</gloss>
        </english>
        <spanish>
          <glosa>canción</glosa>
        </spanish>
      </glosses>
    </subentry>

  </entry>

  <entry conf="confirm" sources="aymarauta">
    <form>
      <lexical>jari</lexical>
    </form>

    <subentry cat="adv">
      <glosses>
        <english>
          <gloss>XXX</gloss>
        </english>
        <spanish>
          <glosa>lento</glosa>
        </spanish>
      </glosses>
    </subentry>

  </entry>

  <entry conf="confirm" sources="aymarauta">
    <form>
      <lexical>jari</lexical>
    </form>

    <subentry cat="verb">
      <glosses>
        <english>
          <gloss>XXX</gloss>
        </english>
        <spanish>
          <glosa>lavar</glosa>
        </spanish>
      </glosses>
    </subentry>

  </entry>

  <entry conf="confirm" sources="aymarauta">
    <form>
      <lexical>jark'a</lexical>
    </form>

    <subentry cat="verb">
      <glosses>
        <english>
          <gloss>XXX</gloss>
        </english>
        <spanish>
          <glosa>proteger</glosa>
        </spanish>
      </glosses>
    </subentry>

  </entry>

  <entry conf="confirm" sources="aymarauta">
    <form>
      <lexical>jaru</lexical>
    </form>

    <subentry cat="adj">
      <glosses>
        <english>
          <gloss>XXX</gloss>
        </english>
        <spanish>
          <glosa>agrio</glosa>
        </spanish>
      </glosses>
    </subentry>

  </entry>

  <entry conf="confirm" sources="aymarauta">
    <form>
      <lexical>jaruma</lexical>
    </form>

    <subentry cat="adj">
      <glosses>
        <english>
          <gloss>XXX</gloss>
        </english>
        <spanish>
          <glosa>color anaranjado</glosa>
        </spanish>
      </glosses>
    </subentry>

  </entry>

  <entry conf="confirm" sources="aymarauta">
    <form>
      <lexical>jasa</lexical>
    </form>

    <subentry cat="adv">
      <glosses>
        <english>
          <gloss>XXX</gloss>
        </english>
        <spanish>
          <glosa>fácil</glosa>
        </spanish>
      </glosses>
    </subentry>

  </entry>

  <entry conf="confirm" sources="aymarauta">
    <form>
      <lexical>jasi</lexical>
    </form>

    <subentry cat="verb">
      <glosses>
        <english>
          <gloss>XXX</gloss>
        </english>
        <spanish>
          <glosa>comezón</glosa>
        </spanish>
      </glosses>
    </subentry>

  </entry>

  <entry conf="confirm" sources="aymarauta">
    <form>
      <lexical>jat'i</lexical>
    </form>

    <subentry cat="verb">
      <glosses>
        <english>
          <gloss>XXX</gloss>
        </english>
        <spanish>
          <glosa>rascar</glosa>
        </spanish>
      </glosses>
    </subentry>

  </entry>

  <entry conf="confirm" sources="aymarauta">
    <form>
      <lexical>jatha</lexical>
    </form>

    <subentry cat="noun">
      <glosses>
        <english>
          <gloss>XXX</gloss>
        </english>
        <spanish>
          <glosa>semilla</glosa>
        </spanish>
      </glosses>
    </subentry>

  </entry>

  <entry conf="confirm" sources="aymarauta">
    <form>
      <lexical>jathi</lexical>
    </form>

    <subentry cat="adj">
      <glosses>
        <english>
          <gloss>XXX</gloss>
        </english>
        <spanish>
          <glosa>pesado</glosa>
        </spanish>
      </glosses>
    </subentry>

  </entry>

  <entry conf="confirm" sources="aymarauta">
    <form>
      <lexical>jawasa</lexical>
    </form>

    <subentry cat="noun">
      <glosses>
        <english>
          <gloss>XXX</gloss>
        </english>
        <spanish>
          <glosa>habas</glosa>
        </spanish>
      </glosses>
    </subentry>

  </entry>

  <entry conf="confirm" sources="aymarauta">
    <form>
      <lexical>jawi</lexical>
    </form>

    <subentry cat="noun">
      <glosses>
        <english>
          <gloss>XXX</gloss>
        </english>
        <spanish>
          <glosa>vellón de lana</glosa>
        </spanish>
      </glosses>
    </subentry>

  </entry>

  <entry conf="confirm" sources="aymarauta">
    <form>
      <lexical>jaxsa</lexical>
    </form>

    <subentry cat="verb">
      <glosses>
        <english>
          <gloss>XXX</gloss>
        </english>
        <spanish>
          <glosa>miedo</glosa>
        </spanish>
      </glosses>
    </subentry>

  </entry>

  <entry conf="confirm" sources="aymarauta">
    <form>
      <lexical>jaxskata</lexical>
    </form>

    <subentry cat="verb">
      <glosses>
        <english>
          <gloss>XXX</gloss>
        </english>
        <spanish>
          <glosa>ahogar</glosa>
        </spanish>
      </glosses>
    </subentry>

  </entry>

  <entry conf="confirm" sources="aymarauta">
    <form>
      <lexical>jaxu</lexical>
    </form>

    <subentry cat="adj">
      <glosses>
        <english>
          <gloss>XXX</gloss>
        </english>
        <spanish>
          <glosa>amargo</glosa>
        </spanish>
      </glosses>
    </subentry>

  </entry>

  <entry conf="confirm" sources="aymarauta">
    <form>
      <lexical>jaya</lexical>
    </form>

    <subentry cat="noun">
      <glosses>
        <english>
          <gloss>XXX</gloss>
        </english>
        <spanish>
          <glosa>lejos</glosa>
        </spanish>
      </glosses>
    </subentry>

  </entry>

  <entry conf="confirm" sources="aymarauta">
    <form>
      <lexical>jaya</lexical>
    </form>

    <subentry cat="adv">
      <glosses>
        <english>
          <gloss>XXX</gloss>
        </english>
        <spanish>
          <glosa>lejos</glosa>
        </spanish>
      </glosses>
    </subentry>

  </entry>

  <entry conf="confirm" sources="aymarauta">
    <form>
      <lexical>jayapacha</lexical>
    </form>

    <subentry cat="adv">
      <glosses>
        <english>
          <gloss>XXX</gloss>
        </english>
        <spanish>
          <glosa>hace mucho tiempo</glosa>
        </spanish>
      </glosses>
    </subentry>

  </entry>

  <entry conf="confirm" sources="aymarauta">
    <form>
      <lexical>jaychja</lexical>
    </form>

    <subentry cat="verb">
      <glosses>
        <english>
          <gloss>XXX</gloss>
        </english>
        <spanish>
          <glosa>atragantar</glosa>
        </spanish>
      </glosses>
    </subentry>

  </entry>

  <entry conf="confirm" sources="aymarauta">
    <form>
      <lexical>jaylli</lexical>
    </form>

    <subentry cat="noun">
      <glosses>
        <english>
          <gloss>XXX</gloss>
        </english>
        <spanish>
          <glosa>canto de victoria</glosa>
        </spanish>
      </glosses>
    </subentry>

  </entry>

  <entry conf="confirm" sources="aymarauta">
    <form>
      <lexical>jayma</lexical>
    </form>

    <subentry cat="noun">
      <glosses>
        <english>
          <gloss>XXX</gloss>
        </english>
        <spanish>
          <glosa>trabajo y terreno colectivo</glosa>
        </spanish>
      </glosses>
    </subentry>

  </entry>

  <entry conf="confirm" sources="aymarauta">
    <form>
      <lexical>jayp'u</lexical>
    </form>

    <subentry cat="noun">
      <glosses>
        <english>
          <gloss>XXX</gloss>
        </english>
        <spanish>
          <glosa>tarde</glosa>
        </spanish>
      </glosses>
    </subentry>

  </entry>

  <entry conf="confirm" sources="aymarauta">
    <form>
      <lexical>jayra</lexical>
    </form>

    <subentry cat="adj">
      <glosses>
        <english>
          <gloss>XXX</gloss>
        </english>
        <spanish>
          <glosa>perezozo</glosa>
        </spanish>
      </glosses>
    </subentry>

  </entry>

  <entry conf="confirm" sources="aymarauta">
    <form>
      <lexical>jayri</lexical>
    </form>

    <subentry cat="noun">
      <glosses>
        <english>
          <gloss>XXX</gloss>
        </english>
        <spanish>
          <glosa>luna nueva</glosa>
        </spanish>
      </glosses>
    </subentry>

  </entry>

  <entry conf="confirm" sources="aymarauta">
    <form>
      <lexical>jayta</lexical>
    </form>

    <subentry cat="verb">
      <glosses>
        <english>
          <gloss>XXX</gloss>
        </english>
        <spanish>
          <glosa>dejar</glosa>
        </spanish>
      </glosses>
    </subentry>

  </entry>

  <entry conf="confirm" sources="aymarauta">
    <form>
      <lexical>jayu</lexical>
    </form>

    <subentry cat="noun">
      <glosses>
        <english>
          <gloss>XXX</gloss>
        </english>
        <spanish>
          <glosa>sal</glosa>
        </spanish>
      </glosses>
    </subentry>

  </entry>

  <entry conf="confirm" sources="aymarauta">
    <form>
      <lexical>jayu</lexical>
    </form>

    <subentry cat="noun">
      <glosses>
        <english>
          <gloss>XXX</gloss>
        </english>
        <spanish>
          <glosa>sal</glosa>
        </spanish>
      </glosses>
    </subentry>

  </entry>

  <entry conf="confirm" sources="aymarauta">
    <form>
      <lexical>jichha</lexical>
    </form>

    <subentry cat="noun">
      <glosses>
        <english>
          <gloss>XXX</gloss>
        </english>
        <spanish>
          <glosa>ahora</glosa>
        </spanish>
      </glosses>
    </subentry>

  </entry>

  <entry conf="confirm" sources="aymarauta">
    <form>
      <lexical>jichhakiwa</lexical>
    </form>

    <subentry cat="adv">
      <glosses>
        <english>
          <gloss>XXX</gloss>
        </english>
        <spanish>
          <glosa>reciente</glosa>
        </spanish>
      </glosses>
    </subentry>

  </entry>

  <entry conf="confirm" sources="aymarauta">
    <form>
      <lexical>jichhakucha</lexical>
    </form>

    <subentry cat="adv">
      <glosses>
        <english>
          <gloss>XXX</gloss>
        </english>
        <spanish>
          <glosa>ahora sí</glosa>
        </spanish>
      </glosses>
    </subentry>

  </entry>

  <entry conf="confirm" sources="aymarauta">
    <form>
      <lexical>jichhatpacha</lexical>
    </form>

    <subentry cat="adv">
      <glosses>
        <english>
          <gloss>XXX</gloss>
        </english>
        <spanish>
          <glosa>desde ahora</glosa>
        </spanish>
      </glosses>
    </subentry>

  </entry>

  <entry conf="confirm" sources="aymarauta">
    <form>
      <lexical>jichhu</lexical>
    </form>

    <subentry cat="noun">
      <glosses>
        <english>
          <gloss>XXX</gloss>
        </english>
        <spanish>
          <glosa>paja brava</glosa>
        </spanish>
      </glosses>
    </subentry>

  </entry>

  <entry conf="confirm" sources="aymarauta">
    <form>
      <lexical>jik'i</lexical>
    </form>

    <subentry cat="verb">
      <glosses>
        <english>
          <gloss>XXX</gloss>
        </english>
        <spanish>
          <glosa>arrancar</glosa>
        </spanish>
      </glosses>
    </subentry>

  </entry>

  <entry conf="confirm" sources="aymarauta">
    <form>
      <lexical>jikxata</lexical>
    </form>

    <subentry cat="noun">
      <glosses>
        <english>
          <gloss>XXX</gloss>
        </english>
        <spanish>
          <glosa>alpaca macho padrillo</glosa>
        </spanish>
      </glosses>
    </subentry>

  </entry>

  <entry conf="confirm" sources="aymarauta">
    <form>
      <lexical>jila</lexical>
    </form>

    <subentry cat="noun">
      <glosses>
        <english>
          <gloss>XXX</gloss>
        </english>
        <spanish>
          <glosa>increase</glosa>
        </spanish>
      </glosses>
    </subentry>

  </entry>

  <entry conf="confirm" sources="aymarauta">
    <form>
      <lexical>jila</lexical>
    </form>

    <subentry cat="adv">
      <glosses>
        <english>
          <gloss>XXX</gloss>
        </english>
        <spanish>
          <glosa>excesivo</glosa>
        </spanish>
      </glosses>
    </subentry>

  </entry>

  <entry conf="confirm" sources="aymarauta">
    <form>
      <lexical>jila</lexical>
    </form>

    <subentry cat="verb">
      <glosses>
        <english>
          <gloss>XXX</gloss>
        </english>
        <spanish>
          <glosa>crecer</glosa>
        </spanish>
      </glosses>
    </subentry>

  </entry>

  <entry conf="confirm" sources="aymarauta">
    <form>
      <lexical>jilata</lexical>
    </form>

    <subentry cat="noun">
      <glosses>
        <english>
          <gloss>XXX</gloss>
        </english>
        <spanish>
          <glosa>hermano</glosa>
        </spanish>
      </glosses>
    </subentry>

  </entry>

  <entry conf="confirm" sources="aymarauta">
    <form>
      <lexical>jiliri</lexical>
    </form>

    <subentry cat="noun">
      <glosses>
        <english>
          <gloss>XXX</gloss>
        </english>
        <spanish>
          <glosa>hermano mayor</glosa>
        </spanish>
      </glosses>
    </subentry>

  </entry>

  <entry conf="confirm" sources="aymarauta">
    <form>
      <lexical>jina</lexical>
    </form>

    <subentry cat="noun">
      <glosses>
        <english>
          <gloss>XXX</gloss>
        </english>
        <spanish>
          <glosa>vamos</glosa>
        </spanish>
      </glosses>
    </subentry>

  </entry>

  <entry conf="confirm" sources="aymarauta">
    <form>
      <lexical>jina</lexical>
    </form>

    <subentry cat="ptc">
      <glosses>
        <english>
          <gloss>XXX</gloss>
        </english>
        <spanish>
          <glosa>vamos</glosa>
        </spanish>
      </glosses>
    </subentry>

  </entry>

  <entry conf="confirm" sources="aymarauta">
    <form>
      <lexical>jinchu</lexical>
    </form>

    <subentry cat="noun">
      <glosses>
        <english>
          <gloss>XXX</gloss>
        </english>
        <spanish>
          <glosa>oreja</glosa>
        </spanish>
      </glosses>
    </subentry>

  </entry>

  <entry conf="confirm" sources="aymarauta">
    <form>
      <lexical>jinq'i</lexical>
    </form>

    <subentry cat="noun">
      <glosses>
        <english>
          <gloss>XXX</gloss>
        </english>
        <spanish>
          <glosa>pus</glosa>
        </spanish>
      </glosses>
    </subentry>

  </entry>

  <entry conf="confirm" sources="aymarauta">
    <form>
      <lexical>jintila</lexical>
    </form>

    <subentry cat="noun">
      <glosses>
        <english>
          <gloss>XXX</gloss>
        </english>
        <spanish>
          <glosa>gente de tiempos remotos</glosa>
        </spanish>
      </glosses>
    </subentry>

  </entry>

  <entry conf="confirm" sources="aymarauta">
    <form>
      <lexical>jiphilla</lexical>
    </form>

    <subentry cat="noun">
      <glosses>
        <english>
          <gloss>XXX</gloss>
        </english>
        <spanish>
          <glosa>intestino</glosa>
        </spanish>
      </glosses>
    </subentry>

  </entry>

  <entry conf="confirm" sources="aymarauta">
    <form>
      <lexical>jiphiqa</lexical>
    </form>

    <subentry cat="verb">
      <glosses>
        <english>
          <gloss>XXX</gloss>
        </english>
        <spanish>
          <glosa>echarse</glosa>
        </spanish>
      </glosses>
    </subentry>

  </entry>

  <entry conf="confirm" sources="aymarauta">
    <form>
      <lexical>jiri</lexical>
    </form>

    <subentry cat="noun">
      <glosses>
        <english>
          <gloss>XXX</gloss>
        </english>
        <spanish>
          <glosa>fertilizante</glosa>
        </spanish>
      </glosses>
    </subentry>

  </entry>

  <entry conf="confirm" sources="aymarauta">
    <form>
      <lexical>jiru</lexical>
    </form>

    <subentry cat="adj">
      <glosses>
        <english>
          <gloss>XXX</gloss>
        </english>
        <spanish>
          <glosa>feo</glosa>
        </spanish>
      </glosses>
    </subentry>

  </entry>

  <entry conf="confirm" sources="aymarauta">
    <form>
      <lexical>jisa</lexical>
    </form>

    <subentry cat="adv">
      <glosses>
        <english>
          <gloss>XXX</gloss>
        </english>
        <spanish>
          <glosa>si</glosa>
        </spanish>
      </glosses>
    </subentry>

  </entry>

  <entry conf="confirm" sources="aymarauta">
    <form>
      <lexical>jiskha</lexical>
    </form>

    <subentry cat="verb">
      <glosses>
        <english>
          <gloss>XXX</gloss>
        </english>
        <spanish>
          <glosa>jalar</glosa>
        </spanish>
      </glosses>
    </subentry>

  </entry>

  <entry conf="confirm" sources="aymarauta">
    <form>
      <lexical>jiskhi</lexical>
    </form>

    <subentry cat="verb">
      <glosses>
        <english>
          <gloss>XXX</gloss>
        </english>
        <spanish>
          <glosa>averiguar</glosa>
        </spanish>
      </glosses>
    </subentry>

  </entry>

  <entry conf="confirm" sources="aymarauta">
    <form>
      <lexical>jiskhu</lexical>
    </form>

    <subentry cat="noun">
      <glosses>
        <english>
          <gloss>XXX</gloss>
        </english>
        <spanish>
          <glosa>ojota</glosa>
        </spanish>
      </glosses>
    </subentry>

  </entry>

  <entry conf="confirm" sources="aymarauta">
    <form>
      <lexical>jiski</lexical>
    </form>

    <subentry cat="adj">
      <glosses>
        <english>
          <gloss>XXX</gloss>
        </english>
        <spanish>
          <glosa>bueno</glosa>
        </spanish>
      </glosses>
    </subentry>

  </entry>

  <entry conf="confirm" sources="aymarauta">
    <form>
      <lexical>jist'a</lexical>
    </form>

    <subentry cat="verb">
      <glosses>
        <english>
          <gloss>XXX</gloss>
        </english>
        <spanish>
          <glosa>cerrar</glosa>
        </spanish>
      </glosses>
    </subentry>

  </entry>

  <entry conf="confirm" sources="aymarauta">
    <form>
      <lexical>jist'ara</lexical>
    </form>

    <subentry cat="verb">
      <glosses>
        <english>
          <gloss>XXX</gloss>
        </english>
        <spanish>
          <glosa>abrir</glosa>
        </spanish>
      </glosses>
    </subentry>

  </entry>

  <entry conf="confirm" sources="aymarauta">
    <form>
      <lexical>jithi</lexical>
    </form>

    <subentry cat="verb">
      <glosses>
        <english>
          <gloss>XXX</gloss>
        </english>
        <spanish>
          <glosa>deslizar</glosa>
        </spanish>
      </glosses>
    </subentry>

  </entry>

  <entry conf="confirm" sources="aymarauta">
    <form>
      <lexical>jiwaki</lexical>
    </form>

    <subentry cat="adj">
      <glosses>
        <english>
          <gloss>XXX</gloss>
        </english>
        <spanish>
          <glosa>lindo</glosa>
        </spanish>
      </glosses>
    </subentry>

  </entry>

  <entry conf="confirm" sources="aymarauta">
    <form>
      <lexical>jiwa</lexical>
    </form>

    <subentry cat="verb">
      <glosses>
        <english>
          <gloss>XXX</gloss>
        </english>
        <spanish>
          <glosa>morir</glosa>
        </spanish>
      </glosses>
    </subentry>

  </entry>

  <entry conf="confirm" sources="aymarauta">
    <form>
      <lexical>jiwasa</lexical>
    </form>

    <subentry cat="ptc">
      <glosses>
        <english>
          <gloss>XXX</gloss>
        </english>
        <spanish>
          <glosa>tú y yo</glosa>
        </spanish>
      </glosses>
    </subentry>

  </entry>

  <entry conf="confirm" sources="aymarauta">
    <form>
      <lexical>jiwata</lexical>
    </form>

    <subentry cat="noun">
      <glosses>
        <english>
          <gloss>XXX</gloss>
        </english>
        <spanish>
          <glosa>muerto</glosa>
        </spanish>
      </glosses>
    </subentry>

  </entry>

  <entry conf="confirm" sources="aymarauta">
    <form>
      <lexical>jiwaya</lexical>
    </form>

    <subentry cat="verb">
      <glosses>
        <english>
          <gloss>XXX</gloss>
        </english>
        <spanish>
          <glosa>matar</glosa>
        </spanish>
      </glosses>
    </subentry>

  </entry>

  <entry conf="confirm" sources="aymarauta">
    <form>
      <lexical>jiwillu</lexical>
    </form>

    <subentry cat="noun">
      <glosses>
        <english>
          <gloss>XXX</gloss>
        </english>
        <spanish>
          <glosa>cierta figura textil</glosa>
        </spanish>
      </glosses>
    </subentry>

  </entry>

  <entry conf="confirm" sources="aymarauta">
    <form>
      <lexical>jiwq'i</lexical>
    </form>

    <subentry cat="noun">
      <glosses>
        <english>
          <gloss>XXX</gloss>
        </english>
        <spanish>
          <glosa>humo</glosa>
        </spanish>
      </glosses>
    </subentry>

  </entry>

  <entry conf="confirm" sources="aymarauta">
    <form>
      <lexical>jiwra</lexical>
    </form>

    <subentry cat="noun">
      <glosses>
        <english>
          <gloss>XXX</gloss>
        </english>
        <spanish>
          <glosa>quínua</glosa>
        </spanish>
      </glosses>
    </subentry>

  </entry>

  <entry conf="confirm" sources="aymarauta">
    <form>
      <lexical>juch'usa</lexical>
    </form>

    <subentry cat="adj">
      <glosses>
        <english>
          <gloss>XXX</gloss>
        </english>
        <spanish>
          <glosa>delgado</glosa>
        </spanish>
      </glosses>
    </subentry>

  </entry>

  <entry conf="confirm" sources="aymarauta">
    <form>
      <lexical>jucha</lexical>
    </form>

    <subentry cat="noun">
      <glosses>
        <english>
          <gloss>XXX</gloss>
        </english>
        <spanish>
          <glosa>pecado</glosa>
        </spanish>
      </glosses>
    </subentry>

  </entry>

  <entry conf="confirm" sources="aymarauta">
    <form>
      <lexical>jucha</lexical>
    </form>

    <subentry cat="noun">
      <glosses>
        <english>
          <gloss>XXX</gloss>
        </english>
        <spanish>
          <glosa>culpa</glosa>
        </spanish>
      </glosses>
    </subentry>

  </entry>

  <entry conf="confirm" sources="aymarauta">
    <form>
      <lexical>juchha</lexical>
    </form>

    <subentry cat="noun">
      <glosses>
        <english>
          <gloss>XXX</gloss>
        </english>
        <spanish>
          <glosa>mazamorra muy densa de quinua</glosa>
        </spanish>
      </glosses>
    </subentry>

  </entry>

  <entry conf="confirm" sources="aymarauta">
    <form>
      <lexical>juchhanta</lexical>
    </form>

    <subentry cat="verb">
      <glosses>
        <english>
          <gloss>XXX</gloss>
        </english>
        <spanish>
          <glosa>sorber</glosa>
        </spanish>
      </glosses>
    </subentry>

  </entry>

  <entry conf="confirm" sources="aymarauta">
    <form>
      <lexical>juku</lexical>
    </form>

    <subentry cat="noun">
      <glosses>
        <english>
          <gloss>XXX</gloss>
        </english>
        <spanish>
          <glosa>lechuza</glosa>
        </spanish>
      </glosses>
    </subentry>

  </entry>

  <entry conf="confirm" sources="aymarauta">
    <form>
      <lexical>jula jula</lexical>
    </form>

    <subentry cat="noun">
      <glosses>
        <english>
          <gloss>XXX</gloss>
        </english>
        <spanish>
          <glosa>tipo de siqu</glosa>
        </spanish>
      </glosses>
    </subentry>

  </entry>

  <entry conf="confirm" sources="aymarauta">
    <form>
      <lexical>juli</lexical>
    </form>

    <subentry cat="adj">
      <glosses>
        <english>
          <gloss>XXX</gloss>
        </english>
        <spanish>
          <glosa>color guindo morado</glosa>
        </spanish>
      </glosses>
    </subentry>

  </entry>

  <entry conf="confirm" sources="aymarauta">
    <form>
      <lexical>juma</lexical>
    </form>

    <subentry cat="ptc">
      <glosses>
        <english>
          <gloss>XXX</gloss>
        </english>
        <spanish>
          <glosa>tu</glosa>
        </spanish>
      </glosses>
    </subentry>

  </entry>

  <entry conf="confirm" sources="aymarauta">
    <form>
      <lexical>jump'i</lexical>
    </form>

    <subentry cat="noun">
      <glosses>
        <english>
          <gloss>XXX</gloss>
        </english>
        <spanish>
          <glosa>sudor</glosa>
        </spanish>
      </glosses>
    </subentry>

  </entry>

  <entry conf="confirm" sources="aymarauta">
    <form>
      <lexical>junt'ucha</lexical>
    </form>

    <subentry cat="verb">
      <glosses>
        <english>
          <gloss>XXX</gloss>
        </english>
        <spanish>
          <glosa>calentar</glosa>
        </spanish>
      </glosses>
    </subentry>

  </entry>

  <entry conf="confirm" sources="aymarauta">
    <form>
      <lexical>junu</lexical>
    </form>

    <subentry cat="verb">
      <glosses>
        <english>
          <gloss>XXX</gloss>
        </english>
        <spanish>
          <glosa>insertar</glosa>
        </spanish>
      </glosses>
    </subentry>

  </entry>

  <entry conf="confirm" sources="aymarauta">
    <form>
      <lexical>jupa</lexical>
    </form>

    <subentry cat="perPron">
      <glosses>
        <english>
          <gloss>XXX</gloss>
        </english>
        <spanish>
          <glosa>el/ella</glosa>
        </spanish>
      </glosses>
    </subentry>

  </entry>

  <entry conf="confirm" sources="aymarauta">
    <form>
      <lexical>jupha</lexical>
    </form>

    <subentry cat="noun">
      <glosses>
        <english>
          <gloss>XXX</gloss>
        </english>
        <spanish>
          <glosa>quínua</glosa>
        </spanish>
      </glosses>
    </subentry>

  </entry>

  <entry conf="confirm" sources="aymarauta">
    <form>
      <lexical>jupuqu</lexical>
    </form>

    <subentry cat="noun">
      <glosses>
        <english>
          <gloss>XXX</gloss>
        </english>
        <spanish>
          <glosa>espuma</glosa>
        </spanish>
      </glosses>
    </subentry>

  </entry>

  <entry conf="confirm" sources="aymarauta">
    <form>
      <lexical>juq'ullu</lexical>
    </form>

    <subentry cat="noun">
      <glosses>
        <english>
          <gloss>XXX</gloss>
        </english>
        <spanish>
          <glosa>renacuajo</glosa>
        </spanish>
      </glosses>
    </subentry>

  </entry>

  <entry conf="confirm" sources="aymarauta">
    <form>
      <lexical>juqhu</lexical>
    </form>

    <subentry cat="noun">
      <glosses>
        <english>
          <gloss>XXX</gloss>
        </english>
        <spanish>
          <glosa>bofedal</glosa>
        </spanish>
      </glosses>
    </subentry>

  </entry>

  <entry conf="confirm" sources="aymarauta">
    <form>
      <lexical>juri</lexical>
    </form>

    <subentry cat="noun">
      <glosses>
        <english>
          <gloss>XXX</gloss>
        </english>
        <spanish>
          <glosa>barro</glosa>
        </spanish>
      </glosses>
    </subentry>

  </entry>

  <entry conf="confirm" sources="aymarauta">
    <form>
      <lexical>jurma</lexical>
    </form>

    <subentry cat="noun">
      <glosses>
        <english>
          <gloss>XXX</gloss>
        </english>
        <spanish>
          <glosa>moco</glosa>
        </spanish>
      </glosses>
    </subentry>

  </entry>

  <entry conf="confirm" sources="aymarauta">
    <form>
      <lexical>jurqi</lexical>
    </form>

    <subentry cat="verb">
      <glosses>
        <english>
          <gloss>XXX</gloss>
        </english>
        <spanish>
          <glosa>escarbar el suelo</glosa>
        </spanish>
      </glosses>
    </subentry>

  </entry>

  <entry conf="confirm" sources="aymarauta">
    <form>
      <lexical>juta</lexical>
    </form>

    <subentry cat="verb">
      <glosses>
        <english>
          <gloss>XXX</gloss>
        </english>
        <spanish>
          <glosa>venir</glosa>
        </spanish>
      </glosses>
    </subentry>

  </entry>

  <entry conf="confirm" sources="aymarauta">
    <form>
      <lexical>juykhu</lexical>
    </form>

    <subentry cat="adj">
      <glosses>
        <english>
          <gloss>XXX</gloss>
        </english>
        <spanish>
          <glosa>ciego</glosa>
        </spanish>
      </glosses>
    </subentry>

  </entry>

  <entry conf="confirm" sources="aymarauta">
    <form>
      <lexical>juyphipacha</lexical>
    </form>

    <subentry cat="noun">
      <glosses>
        <english>
          <gloss>XXX</gloss>
        </english>
        <spanish>
          <glosa>epoca de helada</glosa>
        </spanish>
      </glosses>
    </subentry>

  </entry>

  <entry conf="confirm" sources="aymarauta">
    <form>
      <lexical>juyra</lexical>
    </form>

    <subentry cat="noun">
      <glosses>
        <english>
          <gloss>XXX</gloss>
        </english>
        <spanish>
          <glosa>víveres</glosa>
        </spanish>
      </glosses>
    </subentry>

  </entry>

  <entry conf="confirm" sources="aymarauta">
    <form>
      <lexical>k'achi</lexical>
    </form>

    <subentry cat="noun">
      <glosses>
        <english>
          <gloss>XXX</gloss>
        </english>
        <spanish>
          <glosa>diente</glosa>
        </spanish>
      </glosses>
    </subentry>

  </entry>

  <entry conf="confirm" sources="aymarauta">
    <form>
      <lexical>k'aira</lexical>
    </form>

    <subentry cat="noun">
      <glosses>
        <english>
          <gloss>XXX</gloss>
        </english>
        <spanish>
          <glosa>rana</glosa>
        </spanish>
      </glosses>
    </subentry>

  </entry>

  <entry conf="confirm" sources="aymarauta">
    <form>
      <lexical>k'aja</lexical>
    </form>

    <subentry cat="adj">
      <glosses>
        <english>
          <gloss>XXX</gloss>
        </english>
        <spanish>
          <glosa>brillo</glosa>
        </spanish>
      </glosses>
    </subentry>

  </entry>

  <entry conf="confirm" sources="aymarauta">
    <form>
      <lexical>k'aja</lexical>
    </form>

    <subentry cat="noun">
      <glosses>
        <english>
          <gloss>XXX</gloss>
        </english>
        <spanish>
          <glosa>gripe</glosa>
        </spanish>
      </glosses>
    </subentry>

  </entry>

  <entry conf="confirm" sources="aymarauta">
    <form>
      <lexical>k'ana</lexical>
    </form>

    <subentry cat="noun">
      <glosses>
        <english>
          <gloss>XXX</gloss>
        </english>
        <spanish>
          <glosa>trenza</glosa>
        </spanish>
      </glosses>
    </subentry>

  </entry>

  <entry conf="confirm" sources="aymarauta">
    <form>
      <lexical>k'anchilla</lexical>
    </form>

    <subentry cat="adj">
      <glosses>
        <english>
          <gloss>XXX</gloss>
        </english>
        <spanish>
          <glosa>elegante</glosa>
        </spanish>
      </glosses>
    </subentry>

  </entry>

  <entry conf="confirm" sources="aymarauta">
    <form>
      <lexical>k'ari</lexical>
    </form>

    <subentry cat="adj">
      <glosses>
        <english>
          <gloss>XXX</gloss>
        </english>
        <spanish>
          <glosa>mentira</glosa>
        </spanish>
      </glosses>
    </subentry>

  </entry>

  <entry conf="confirm" sources="aymarauta">
    <form>
      <lexical>k'ataki</lexical>
    </form>

    <subentry cat="adv">
      <glosses>
        <english>
          <gloss>XXX</gloss>
        </english>
        <spanish>
          <glosa>rápido</glosa>
        </spanish>
      </glosses>
    </subentry>

  </entry>

  <entry conf="confirm" sources="aymarauta">
    <form>
      <lexical>k'awna</lexical>
    </form>

    <subentry cat="noun">
      <glosses>
        <english>
          <gloss>XXX</gloss>
        </english>
        <spanish>
          <glosa>huevo</glosa>
        </spanish>
      </glosses>
    </subentry>

  </entry>

  <entry conf="confirm" sources="aymarauta">
    <form>
      <lexical>k'axilu</lexical>
    </form>

    <subentry cat="noun">
      <glosses>
        <english>
          <gloss>XXX</gloss>
        </english>
        <spanish>
          <glosa>caballo</glosa>
        </spanish>
      </glosses>
    </subentry>

  </entry>

  <entry conf="confirm" sources="aymarauta">
    <form>
      <lexical>k'illi</lexical>
    </form>

    <subentry cat="noun">
      <glosses>
        <english>
          <gloss>XXX</gloss>
        </english>
        <spanish>
          <glosa>cierto diseño</glosa>
        </spanish>
      </glosses>
    </subentry>

  </entry>

  <entry conf="confirm" sources="aymarauta">
    <form>
      <lexical>k'illi k'illi</lexical>
    </form>

    <subentry cat="noun">
      <glosses>
        <english>
          <gloss>XXX</gloss>
        </english>
        <spanish>
          <glosa>pájaro del Titicaca</glosa>
        </spanish>
      </glosses>
    </subentry>

  </entry>

  <entry conf="confirm" sources="aymarauta">
    <form>
      <lexical>k'ipha</lexical>
    </form>

    <subentry cat="noun">
      <glosses>
        <english>
          <gloss>XXX</gloss>
        </english>
        <spanish>
          <glosa>planta nacida de semillas atrasadas</glosa>
        </spanish>
      </glosses>
    </subentry>

  </entry>

  <entry conf="confirm" sources="aymarauta">
    <form>
      <lexical>k'isa</lexical>
    </form>

    <subentry cat="noun">
      <glosses>
        <english>
          <gloss>XXX</gloss>
        </english>
        <spanish>
          <glosa>franjas de contraste en tejidos</glosa>
        </spanish>
      </glosses>
    </subentry>

  </entry>

  <entry conf="confirm" sources="aymarauta">
    <form>
      <lexical>k'ita</lexical>
    </form>

    <subentry cat="adj">
      <glosses>
        <english>
          <gloss>XXX</gloss>
        </english>
        <spanish>
          <glosa>cimarrón</glosa>
        </spanish>
      </glosses>
    </subentry>

  </entry>

  <entry conf="confirm" sources="aymarauta">
    <form>
      <lexical>k'iwcha</lexical>
    </form>

    <subentry cat="noun">
      <glosses>
        <english>
          <gloss>XXX</gloss>
        </english>
        <spanish>
          <glosa>hígado</glosa>
        </spanish>
      </glosses>
    </subentry>

  </entry>

  <entry conf="confirm" sources="aymarauta">
    <form>
      <lexical>k'uchi</lexical>
    </form>

    <subentry cat="adj">
      <glosses>
        <english>
          <gloss>XXX</gloss>
        </english>
        <spanish>
          <glosa>alegre</glosa>
        </spanish>
      </glosses>
    </subentry>

  </entry>

  <entry conf="confirm" sources="aymarauta">
    <form>
      <lexical>k'uchu</lexical>
    </form>

    <subentry cat="noun">
      <glosses>
        <english>
          <gloss>XXX</gloss>
        </english>
        <spanish>
          <glosa>rincón</glosa>
        </spanish>
      </glosses>
    </subentry>

  </entry>

  <entry conf="confirm" sources="aymarauta">
    <form>
      <lexical>k'uli</lexical>
    </form>

    <subentry cat="noun">
      <glosses>
        <english>
          <gloss>XXX</gloss>
        </english>
        <spanish>
          <glosa>vegetal de bofedal</glosa>
        </spanish>
      </glosses>
    </subentry>

  </entry>

  <entry conf="confirm" sources="aymarauta">
    <form>
      <lexical>k'uma</lexical>
    </form>

    <subentry cat="adj">
      <glosses>
        <english>
          <gloss>XXX</gloss>
        </english>
        <spanish>
          <glosa>limpio</glosa>
        </spanish>
      </glosses>
    </subentry>

  </entry>

  <entry conf="confirm" sources="aymarauta">
    <form>
      <lexical>k'umara</lexical>
    </form>

    <subentry cat="noun">
      <glosses>
        <english>
          <gloss>XXX</gloss>
        </english>
        <spanish>
          <glosa>sano</glosa>
        </spanish>
      </glosses>
    </subentry>

  </entry>

  <entry conf="confirm" sources="aymarauta">
    <form>
      <lexical>k'umu</lexical>
    </form>

    <subentry cat="adj">
      <glosses>
        <english>
          <gloss>XXX</gloss>
        </english>
        <spanish>
          <glosa>curva</glosa>
        </spanish>
      </glosses>
    </subentry>

  </entry>

  <entry conf="confirm" sources="aymarauta">
    <form>
      <lexical>k'upha</lexical>
    </form>

    <subentry cat="verb">
      <glosses>
        <english>
          <gloss>XXX</gloss>
        </english>
        <spanish>
          <glosa>arar</glosa>
        </spanish>
      </glosses>
    </subentry>

  </entry>

  <entry conf="confirm" sources="aymarauta">
    <form>
      <lexical>k'uta</lexical>
    </form>

    <subentry cat="verb">
      <glosses>
        <english>
          <gloss>XXX</gloss>
        </english>
        <spanish>
          <glosa>golpear</glosa>
        </spanish>
      </glosses>
    </subentry>

  </entry>

  <entry conf="confirm" sources="aymarauta">
    <form>
      <lexical>k'uti</lexical>
    </form>

    <subentry cat="noun">
      <glosses>
        <english>
          <gloss>XXX</gloss>
        </english>
        <spanish>
          <glosa>pulga</glosa>
        </spanish>
      </glosses>
    </subentry>

  </entry>

  <entry conf="confirm" sources="aymarauta">
    <form>
      <lexical>k'utu</lexical>
    </form>

    <subentry cat="noun">
      <glosses>
        <english>
          <gloss>XXX</gloss>
        </english>
        <spanish>
          <glosa>colores combinados de un tejido</glosa>
        </spanish>
      </glosses>
    </subentry>

  </entry>

  <entry conf="confirm" sources="aymarauta">
    <form>
      <lexical>kallachi</lexical>
    </form>

    <subentry cat="noun">
      <glosses>
        <english>
          <gloss>XXX</gloss>
        </english>
        <spanish>
          <glosa>hombro</glosa>
        </spanish>
      </glosses>
    </subentry>

  </entry>

  <entry conf="confirm" sources="aymarauta">
    <form>
      <lexical>kamachisa</lexical>
    </form>

    <subentry cat="ptc">
      <glosses>
        <english>
          <gloss>XXX</gloss>
        </english>
        <spanish>
          <glosa>qué pasa?</glosa>
        </spanish>
      </glosses>
    </subentry>

  </entry>

  <entry conf="confirm" sources="aymarauta">
    <form>
      <lexical>kamisa(ra)ki</lexical>
    </form>

    <subentry cat="ptc">
      <glosses>
        <english>
          <gloss>XXX</gloss>
        </english>
        <spanish>
          <glosa>hola!</glosa>
        </spanish>
      </glosses>
    </subentry>

  </entry>

  <entry conf="confirm" sources="aymarauta">
    <form>
      <lexical>kamisa(ra)ki</lexical>
    </form>

    <subentry cat="ptc">
      <glosses>
        <english>
          <gloss>XXX</gloss>
        </english>
        <spanish>
          <glosa>como estás</glosa>
        </spanish>
      </glosses>
    </subentry>

  </entry>

  <entry conf="confirm" sources="aymarauta">
    <form>
      <lexical>kamsaña</lexical>
    </form>

    <subentry cat="ptc">
      <glosses>
        <english>
          <gloss>XXX</gloss>
        </english>
        <spanish>
          <glosa>que decir?</glosa>
        </spanish>
      </glosses>
    </subentry>

  </entry>

  <entry conf="confirm" sources="aymarauta">
    <form>
      <lexical>kanka</lexical>
    </form>

    <subentry cat="noun">
      <glosses>
        <english>
          <gloss>XXX</gloss>
        </english>
        <spanish>
          <glosa>churrasco</glosa>
        </spanish>
      </glosses>
    </subentry>

  </entry>

  <entry conf="confirm" sources="aymarauta">
    <form>
      <lexical>kanqiri</lexical>
    </form>

    <subentry cat="adj">
      <glosses>
        <english>
          <gloss>XXX</gloss>
        </english>
        <spanish>
          <glosa>sobresaliente</glosa>
        </spanish>
      </glosses>
    </subentry>

  </entry>

  <entry conf="confirm" sources="aymarauta">
    <form>
      <lexical>katsu</lexical>
    </form>

    <subentry cat="verb">
      <glosses>
        <english>
          <gloss>XXX</gloss>
        </english>
        <spanish>
          <glosa>coger</glosa>
        </spanish>
      </glosses>
    </subentry>

  </entry>

  <entry conf="confirm" sources="aymarauta">
    <form>
      <lexical>katuqa</lexical>
    </form>

    <subentry cat="verb">
      <glosses>
        <english>
          <gloss>XXX</gloss>
        </english>
        <spanish>
          <glosa>recibir</glosa>
        </spanish>
      </glosses>
    </subentry>

  </entry>

  <entry conf="confirm" sources="aymarauta">
    <form>
      <lexical>kawallu</lexical>
    </form>

    <subentry cat="noun">
      <glosses>
        <english>
          <gloss>XXX</gloss>
        </english>
        <spanish>
          <glosa>caballo</glosa>
        </spanish>
      </glosses>
    </subentry>

  </entry>

  <entry conf="confirm" sources="aymarauta">
    <form>
      <lexical>kawkirus</lexical>
    </form>

    <subentry cat="ptc">
      <glosses>
        <english>
          <gloss>XXX</gloss>
        </english>
        <spanish>
          <glosa>hacia donde?</glosa>
        </spanish>
      </glosses>
    </subentry>

  </entry>

  <entry conf="confirm" sources="aymarauta">
    <form>
      <lexical>kawkis</lexical>
    </form>

    <subentry cat="ptc">
      <glosses>
        <english>
          <gloss>XXX</gloss>
        </english>
        <spanish>
          <glosa>dónde?</glosa>
        </spanish>
      </glosses>
    </subentry>

  </entry>

  <entry conf="confirm" sources="aymarauta">
    <form>
      <lexical>kawkit</lexical>
    </form>

    <subentry cat="ptc">
      <glosses>
        <english>
          <gloss>XXX</gloss>
        </english>
        <spanish>
          <glosa>de donde?</glosa>
        </spanish>
      </glosses>
    </subentry>

  </entry>

  <entry conf="confirm" sources="aymarauta">
    <form>
      <lexical>kawkpiris</lexical>
    </form>

    <subentry cat="ptc">
      <glosses>
        <english>
          <gloss>XXX</gloss>
        </english>
        <spanish>
          <glosa>cuál</glosa>
        </spanish>
      </glosses>
    </subentry>

  </entry>

  <entry conf="confirm" sources="aymarauta">
    <form>
      <lexical>kaya</lexical>
    </form>

    <subentry cat="noun">
      <glosses>
        <english>
          <gloss>XXX</gloss>
        </english>
        <spanish>
          <glosa>oca seca</glosa>
        </spanish>
      </glosses>
    </subentry>

  </entry>

  <entry conf="confirm" sources="aymarauta">
    <form>
      <lexical>kayu</lexical>
    </form>

    <subentry cat="noun">
      <glosses>
        <english>
          <gloss>XXX</gloss>
        </english>
        <spanish>
          <glosa>pie</glosa>
        </spanish>
      </glosses>
    </subentry>

  </entry>

  <entry conf="confirm" sources="aymarauta">
    <form>
      <lexical>khallu</lexical>
    </form>

    <subentry cat="adj">
      <glosses>
        <english>
          <gloss>XXX</gloss>
        </english>
        <spanish>
          <glosa>crudo</glosa>
        </spanish>
      </glosses>
    </subentry>

  </entry>

  <entry conf="confirm" sources="aymarauta">
    <form>
      <lexical>khallu</lexical>
    </form>

    <subentry cat="noun">
      <glosses>
        <english>
          <gloss>XXX</gloss>
        </english>
        <spanish>
          <glosa>crudo</glosa>
        </spanish>
      </glosses>
    </subentry>

  </entry>

  <entry conf="confirm" sources="aymarauta">
    <form>
      <lexical>khankha</lexical>
    </form>

    <subentry cat="adj">
      <glosses>
        <english>
          <gloss>XXX</gloss>
        </english>
        <spanish>
          <glosa>aspero</glosa>
        </spanish>
      </glosses>
    </subentry>

  </entry>

  <entry conf="confirm" sources="aymarauta">
    <form>
      <lexical>khari</lexical>
    </form>

    <subentry cat="verb">
      <glosses>
        <english>
          <gloss>XXX</gloss>
        </english>
        <spanish>
          <glosa>cortar carne</glosa>
        </spanish>
      </glosses>
    </subentry>

  </entry>

  <entry conf="confirm" sources="aymarauta">
    <form>
      <lexical>kharkhati</lexical>
    </form>

    <subentry cat="noun">
      <glosses>
        <english>
          <gloss>XXX</gloss>
        </english>
        <spanish>
          <glosa>convulsión</glosa>
        </spanish>
      </glosses>
    </subentry>

  </entry>

  <entry conf="confirm" sources="aymarauta">
    <form>
      <lexical>kharkhati</lexical>
    </form>

    <subentry cat="verb">
      <glosses>
        <english>
          <gloss>XXX</gloss>
        </english>
        <spanish>
          <glosa>temblar</glosa>
        </spanish>
      </glosses>
    </subentry>

  </entry>

  <entry conf="confirm" sources="aymarauta">
    <form>
      <lexical>kharu</lexical>
    </form>

    <subentry cat="noun">
      <glosses>
        <english>
          <gloss>XXX</gloss>
        </english>
        <spanish>
          <glosa>polilla</glosa>
        </spanish>
      </glosses>
    </subentry>

  </entry>

  <entry conf="confirm" sources="aymarauta">
    <form>
      <lexical>khaya</lexical>
    </form>

    <subentry cat="noun">
      <glosses>
        <english>
          <gloss>XXX</gloss>
        </english>
        <spanish>
          <glosa>aquello</glosa>
        </spanish>
      </glosses>
    </subentry>

  </entry>

  <entry conf="confirm" sources="aymarauta">
    <form>
      <lexical>khaya</lexical>
    </form>

    <subentry cat="adv">
      <glosses>
        <english>
          <gloss>XXX</gloss>
        </english>
        <spanish>
          <glosa>alli</glosa>
        </spanish>
      </glosses>
    </subentry>

  </entry>

  <entry conf="confirm" sources="aymarauta">
    <form>
      <lexical>khaya</lexical>
    </form>

    <subentry cat="ptc">
      <glosses>
        <english>
          <gloss>XXX</gloss>
        </english>
        <spanish>
          <glosa>aquel</glosa>
        </spanish>
      </glosses>
    </subentry>

  </entry>

  <entry conf="confirm" sources="aymarauta">
    <form>
      <lexical>khiri</lexical>
    </form>

    <subentry cat="noun">
      <glosses>
        <english>
          <gloss>XXX</gloss>
        </english>
        <spanish>
          <glosa>cocina(aparato)</glosa>
        </spanish>
      </glosses>
    </subentry>

  </entry>

  <entry conf="confirm" sources="aymarauta">
    <form>
      <lexical>khistu</lexical>
    </form>

    <subentry cat="verb">
      <glosses>
        <english>
          <gloss>XXX</gloss>
        </english>
        <spanish>
          <glosa>masticar</glosa>
        </spanish>
      </glosses>
    </subentry>

  </entry>

  <entry conf="confirm" sources="aymarauta">
    <form>
      <lexical>khitimpis</lexical>
    </form>

    <subentry cat="ptc">
      <glosses>
        <english>
          <gloss>XXX</gloss>
        </english>
        <spanish>
          <glosa>con quién?</glosa>
        </spanish>
      </glosses>
    </subentry>

  </entry>

  <entry conf="confirm" sources="aymarauta">
    <form>
      <lexical>khitinkis</lexical>
    </form>

    <subentry cat="ptc">
      <glosses>
        <english>
          <gloss>XXX</gloss>
        </english>
        <spanish>
          <glosa>de quién?</glosa>
        </spanish>
      </glosses>
    </subentry>

  </entry>

  <entry conf="confirm" sources="aymarauta">
    <form>
      <lexical>khitis</lexical>
    </form>

    <subentry cat="ptc">
      <glosses>
        <english>
          <gloss>XXX</gloss>
        </english>
        <spanish>
          <glosa>quién</glosa>
        </spanish>
      </glosses>
    </subentry>

  </entry>

  <entry conf="confirm" sources="aymarauta">
    <form>
      <lexical>khitispasa</lexical>
    </form>

    <subentry cat="ptc">
      <glosses>
        <english>
          <gloss>XXX</gloss>
        </english>
        <spanish>
          <glosa>quién será?</glosa>
        </spanish>
      </glosses>
    </subentry>

  </entry>

  <entry conf="confirm" sources="aymarauta">
    <form>
      <lexical>khititakis</lexical>
    </form>

    <subentry cat="ptc">
      <glosses>
        <english>
          <gloss>XXX</gloss>
        </english>
        <spanish>
          <glosa>para quién</glosa>
        </spanish>
      </glosses>
    </subentry>

  </entry>

  <entry conf="confirm" sources="aymarauta">
    <form>
      <lexical>khiwi</lexical>
    </form>

    <subentry cat="verb">
      <glosses>
        <english>
          <gloss>XXX</gloss>
        </english>
        <spanish>
          <glosa>agitar</glosa>
        </spanish>
      </glosses>
    </subentry>

  </entry>

  <entry conf="confirm" sources="aymarauta">
    <form>
      <lexical>khuchi</lexical>
    </form>

    <subentry cat="noun">
      <glosses>
        <english>
          <gloss>XXX</gloss>
        </english>
        <spanish>
          <glosa>cerdo</glosa>
        </spanish>
      </glosses>
    </subentry>

  </entry>

  <entry conf="confirm" sources="aymarauta">
    <form>
      <lexical>khullu</lexical>
    </form>

    <subentry cat="noun">
      <glosses>
        <english>
          <gloss>XXX</gloss>
        </english>
        <spanish>
          <glosa>perdíz</glosa>
        </spanish>
      </glosses>
    </subentry>

  </entry>

  <entry conf="confirm" sources="aymarauta">
    <form>
      <lexical>khullu</lexical>
    </form>

    <subentry cat="noun">
      <glosses>
        <english>
          <gloss>XXX</gloss>
        </english>
        <spanish>
          <glosa>madera</glosa>
        </spanish>
      </glosses>
    </subentry>

  </entry>

  <entry conf="confirm" sources="aymarauta">
    <form>
      <lexical>khunu</lexical>
    </form>

    <subentry cat="noun">
      <glosses>
        <english>
          <gloss>XXX</gloss>
        </english>
        <spanish>
          <glosa>nieve</glosa>
        </spanish>
      </glosses>
    </subentry>

  </entry>

  <entry conf="confirm" sources="aymarauta">
    <form>
      <lexical>khuri</lexical>
    </form>

    <subentry cat="noun">
      <glosses>
        <english>
          <gloss>XXX</gloss>
        </english>
        <spanish>
          <glosa>acullá</glosa>
        </spanish>
      </glosses>
    </subentry>

  </entry>

  <entry conf="confirm" sources="aymarauta">
    <form>
      <lexical>khuri</lexical>
    </form>

    <subentry cat="adv">
      <glosses>
        <english>
          <gloss>XXX</gloss>
        </english>
        <spanish>
          <glosa>allá lejos</glosa>
        </spanish>
      </glosses>
    </subentry>

  </entry>

  <entry conf="confirm" sources="aymarauta">
    <form>
      <lexical>khusa</lexical>
    </form>

    <subentry cat="adj">
      <glosses>
        <english>
          <gloss>XXX</gloss>
        </english>
        <spanish>
          <glosa>excelente</glosa>
        </spanish>
      </glosses>
    </subentry>

  </entry>

  <entry conf="confirm" sources="aymarauta">
    <form>
      <lexical>khutu</lexical>
    </form>

    <subentry cat="verb">
      <glosses>
        <english>
          <gloss>XXX</gloss>
        </english>
        <spanish>
          <glosa>masticar granos tostados</glosa>
        </spanish>
      </glosses>
    </subentry>

  </entry>

  <entry conf="confirm" sources="aymarauta">
    <form>
      <lexical>khuyu</lexical>
    </form>

    <subentry cat="verb">
      <glosses>
        <english>
          <gloss>XXX</gloss>
        </english>
        <spanish>
          <glosa>silvar</glosa>
        </spanish>
      </glosses>
    </subentry>

  </entry>

  <entry conf="confirm" sources="aymarauta">
    <form>
      <lexical>kichu</lexical>
    </form>

    <subentry cat="adj">
      <glosses>
        <english>
          <gloss>XXX</gloss>
        </english>
        <spanish>
          <glosa>aflicto</glosa>
        </spanish>
      </glosses>
    </subentry>

  </entry>

  <entry conf="confirm" sources="aymarauta">
    <form>
      <lexical>kikipa</lexical>
    </form>

    <subentry cat="adj">
      <glosses>
        <english>
          <gloss>XXX</gloss>
        </english>
        <spanish>
          <glosa>idéntico</glosa>
        </spanish>
      </glosses>
    </subentry>

  </entry>

  <entry conf="confirm" sources="aymarauta">
    <form>
      <lexical>killpi</lexical>
    </form>

    <subentry cat="verb">
      <glosses>
        <english>
          <gloss>XXX</gloss>
        </english>
        <spanish>
          <glosa>arrodillar</glosa>
        </spanish>
      </glosses>
    </subentry>

  </entry>

  <entry conf="confirm" sources="aymarauta">
    <form>
      <lexical>kimsa</lexical>
    </form>

    <subentry cat="adj">
      <glosses>
        <english>
          <gloss>XXX</gloss>
        </english>
        <spanish>
          <glosa>tres</glosa>
        </spanish>
      </glosses>
    </subentry>

  </entry>

  <entry conf="confirm" sources="aymarauta">
    <form>
      <lexical>kiska</lexical>
    </form>

    <subentry cat="noun">
      <glosses>
        <english>
          <gloss>XXX</gloss>
        </english>
        <spanish>
          <glosa>lugar donde cayó rayo</glosa>
        </spanish>
      </glosses>
    </subentry>

  </entry>

  <entry conf="confirm" sources="aymarauta">
    <form>
      <lexical>kucha</lexical>
    </form>

    <subentry cat="adj">
      <glosses>
        <english>
          <gloss>XXX</gloss>
        </english>
        <spanish>
          <glosa>fracción</glosa>
        </spanish>
      </glosses>
    </subentry>

  </entry>

  <entry conf="confirm" sources="aymarauta">
    <form>
      <lexical>kuchja</lexical>
    </form>

    <subentry cat="verb">
      <glosses>
        <english>
          <gloss>XXX</gloss>
        </english>
        <spanish>
          <glosa>cortar tejido</glosa>
        </spanish>
      </glosses>
    </subentry>

  </entry>

  <entry conf="confirm" sources="aymarauta">
    <form>
      <lexical>kuka</lexical>
    </form>

    <subentry cat="noun">
      <glosses>
        <english>
          <gloss>XXX</gloss>
        </english>
        <spanish>
          <glosa>coca</glosa>
        </spanish>
      </glosses>
    </subentry>

  </entry>

  <entry conf="confirm" sources="aymarauta">
    <form>
      <lexical>kullaka</lexical>
    </form>

    <subentry cat="noun">
      <glosses>
        <english>
          <gloss>XXX</gloss>
        </english>
        <spanish>
          <glosa>hermana</glosa>
        </spanish>
      </glosses>
    </subentry>

  </entry>

  <entry conf="confirm" sources="aymarauta">
    <form>
      <lexical>kumri</lexical>
    </form>

    <subentry cat="noun">
      <glosses>
        <english>
          <gloss>XXX</gloss>
        </english>
        <spanish>
          <glosa>arco Iris</glosa>
        </spanish>
      </glosses>
    </subentry>

  </entry>

  <entry conf="confirm" sources="aymarauta">
    <form>
      <lexical>kunampis</lexical>
    </form>

    <subentry cat="ptc">
      <glosses>
        <english>
          <gloss>XXX</gloss>
        </english>
        <spanish>
          <glosa>con qué?</glosa>
        </spanish>
      </glosses>
    </subentry>

  </entry>

  <entry conf="confirm" sources="aymarauta">
    <form>
      <lexical>kunapachas</lexical>
    </form>

    <subentry cat="ptc">
      <glosses>
        <english>
          <gloss>XXX</gloss>
        </english>
        <spanish>
          <glosa>cuándo?</glosa>
        </spanish>
      </glosses>
    </subentry>

  </entry>

  <entry conf="confirm" sources="aymarauta">
    <form>
      <lexical>kunapachtkamas</lexical>
    </form>

    <subentry cat="ptc">
      <glosses>
        <english>
          <gloss>XXX</gloss>
        </english>
        <spanish>
          <glosa>hasta cuándo?</glosa>
        </spanish>
      </glosses>
    </subentry>

  </entry>

  <entry conf="confirm" sources="aymarauta">
    <form>
      <lexical>kunas</lexical>
    </form>

    <subentry cat="ptc">
      <glosses>
        <english>
          <gloss>XXX</gloss>
        </english>
        <spanish>
          <glosa>qué?</glosa>
        </spanish>
      </glosses>
    </subentry>

  </entry>

  <entry conf="confirm" sources="aymarauta">
    <form>
      <lexical>kunatakis</lexical>
    </form>

    <subentry cat="ptc">
      <glosses>
        <english>
          <gloss>XXX</gloss>
        </english>
        <spanish>
          <glosa>para qué</glosa>
        </spanish>
      </glosses>
    </subentry>

  </entry>

  <entry conf="confirm" sources="aymarauta">
    <form>
      <lexical>kunats</lexical>
    </form>

    <subentry cat="ptc">
      <glosses>
        <english>
          <gloss>XXX</gloss>
        </english>
        <spanish>
          <glosa>porqué?</glosa>
        </spanish>
      </glosses>
    </subentry>

  </entry>

  <entry conf="confirm" sources="aymarauta">
    <form>
      <lexical>kunjata</lexical>
    </form>

    <subentry cat="ptc">
      <glosses>
        <english>
          <gloss>XXX</gloss>
        </english>
        <spanish>
          <glosa>como?</glosa>
        </spanish>
      </glosses>
    </subentry>

  </entry>

  <entry conf="confirm" sources="aymarauta">
    <form>
      <lexical>kunka</lexical>
    </form>

    <subentry cat="noun">
      <glosses>
        <english>
          <gloss>XXX</gloss>
        </english>
        <spanish>
          <glosa>cuello</glosa>
        </spanish>
      </glosses>
    </subentry>

  </entry>

  <entry conf="confirm" sources="aymarauta">
    <form>
      <lexical>kuntura</lexical>
    </form>

    <subentry cat="noun">
      <glosses>
        <english>
          <gloss>XXX</gloss>
        </english>
        <spanish>
          <glosa>condor</glosa>
        </spanish>
      </glosses>
    </subentry>

  </entry>

  <entry conf="confirm" sources="aymarauta">
    <form>
      <lexical>kupi</lexical>
    </form>

    <subentry cat="noun">
      <glosses>
        <english>
          <gloss>XXX</gloss>
        </english>
        <spanish>
          <glosa>derecho</glosa>
        </spanish>
      </glosses>
    </subentry>

  </entry>

  <entry conf="confirm" sources="aymarauta">
    <form>
      <lexical>kusi</lexical>
    </form>

    <subentry cat="adj">
      <glosses>
        <english>
          <gloss>XXX</gloss>
        </english>
        <spanish>
          <glosa>alegre</glosa>
        </spanish>
      </glosses>
    </subentry>

  </entry>

  <entry conf="confirm" sources="aymarauta">
    <form>
      <lexical>kusikusi</lexical>
    </form>

    <subentry cat="noun">
      <glosses>
        <english>
          <gloss>XXX</gloss>
        </english>
        <spanish>
          <glosa>araña</glosa>
        </spanish>
      </glosses>
    </subentry>

  </entry>

  <entry conf="confirm" sources="aymarauta">
    <form>
      <lexical>kuti</lexical>
    </form>

    <subentry cat="noun">
      <glosses>
        <english>
          <gloss>XXX</gloss>
        </english>
        <spanish>
          <glosa>vez</glosa>
        </spanish>
      </glosses>
    </subentry>

  </entry>

  <entry conf="confirm" sources="aymarauta">
    <form>
      <lexical>kuti</lexical>
    </form>

    <subentry cat="verb">
      <glosses>
        <english>
          <gloss>XXX</gloss>
        </english>
        <spanish>
          <glosa>volver</glosa>
        </spanish>
      </glosses>
    </subentry>

  </entry>

  <entry conf="confirm" sources="aymarauta">
    <form>
      <lexical>lakhampu</lexical>
    </form>

    <subentry cat="noun">
      <glosses>
        <english>
          <gloss>XXX</gloss>
        </english>
        <spanish>
          <glosa>cielo</glosa>
        </spanish>
      </glosses>
    </subentry>

  </entry>

  <entry conf="confirm" sources="aymarauta">
    <form>
      <lexical>laki</lexical>
    </form>

    <subentry cat="noun">
      <glosses>
        <english>
          <gloss>XXX</gloss>
        </english>
        <spanish>
          <glosa>grupo</glosa>
        </spanish>
      </glosses>
    </subentry>

  </entry>

  <entry conf="confirm" sources="aymarauta">
    <form>
      <lexical>laki</lexical>
    </form>

    <subentry cat="verb">
      <glosses>
        <english>
          <gloss>XXX</gloss>
        </english>
        <spanish>
          <glosa>agrupar</glosa>
        </spanish>
      </glosses>
    </subentry>

  </entry>

  <entry conf="confirm" sources="aymarauta">
    <form>
      <lexical>lankhu</lexical>
    </form>

    <subentry cat="adj">
      <glosses>
        <english>
          <gloss>XXX</gloss>
        </english>
        <spanish>
          <glosa>grueso</glosa>
        </spanish>
      </glosses>
    </subentry>

  </entry>

  <entry conf="confirm" sources="aymarauta">
    <form>
      <lexical>lanti</lexical>
    </form>

    <subentry cat="noun">
      <glosses>
        <english>
          <gloss>XXX</gloss>
        </english>
        <spanish>
          <glosa>en lugar de</glosa>
        </spanish>
      </glosses>
    </subentry>

  </entry>

  <entry conf="confirm" sources="aymarauta">
    <form>
      <lexical>lap'a</lexical>
    </form>

    <subentry cat="noun">
      <glosses>
        <english>
          <gloss>XXX</gloss>
        </english>
        <spanish>
          <glosa>piojo</glosa>
        </spanish>
      </glosses>
    </subentry>

  </entry>

  <entry conf="confirm" sources="aymarauta">
    <form>
      <lexical>laphi</lexical>
    </form>

    <subentry cat="noun">
      <glosses>
        <english>
          <gloss>XXX</gloss>
        </english>
        <spanish>
          <glosa>hoja</glosa>
        </spanish>
      </glosses>
    </subentry>

  </entry>

  <entry conf="confirm" sources="aymarauta">
    <form>
      <lexical>laq'a</lexical>
    </form>

    <subentry cat="noun">
      <glosses>
        <english>
          <gloss>XXX</gloss>
        </english>
        <spanish>
          <glosa>tierra</glosa>
        </spanish>
      </glosses>
    </subentry>

  </entry>

  <entry conf="confirm" sources="aymarauta">
    <form>
      <lexical>laq'u</lexical>
    </form>

    <subentry cat="noun">
      <glosses>
        <english>
          <gloss>XXX</gloss>
        </english>
        <spanish>
          <glosa>gusano(subterraneo)</glosa>
        </spanish>
      </glosses>
    </subentry>

  </entry>

  <entry conf="confirm" sources="aymarauta">
    <form>
      <lexical>laqa</lexical>
    </form>

    <subentry cat="adj">
      <glosses>
        <english>
          <gloss>XXX</gloss>
        </english>
        <spanish>
          <glosa>prisa</glosa>
        </spanish>
      </glosses>
    </subentry>

  </entry>

  <entry conf="confirm" sources="aymarauta">
    <form>
      <lexical>laqatu</lexical>
    </form>

    <subentry cat="noun">
      <glosses>
        <english>
          <gloss>XXX</gloss>
        </english>
        <spanish>
          <glosa>gusano</glosa>
        </spanish>
      </glosses>
    </subentry>

  </entry>

  <entry conf="confirm" sources="aymarauta">
    <form>
      <lexical>laqha</lexical>
    </form>

    <subentry cat="adj">
      <glosses>
        <english>
          <gloss>XXX</gloss>
        </english>
        <spanish>
          <glosa>oscuro</glosa>
        </spanish>
      </glosses>
    </subentry>

  </entry>

  <entry conf="confirm" sources="aymarauta">
    <form>
      <lexical>laqu</lexical>
    </form>

    <subentry cat="noun">
      <glosses>
        <english>
          <gloss>XXX</gloss>
        </english>
        <spanish>
          <glosa>alga</glosa>
        </spanish>
      </glosses>
    </subentry>

  </entry>

  <entry conf="confirm" sources="aymarauta">
    <form>
      <lexical>lari</lexical>
    </form>

    <subentry cat="noun">
      <glosses>
        <english>
          <gloss>XXX</gloss>
        </english>
        <spanish>
          <glosa>familia de la nuera</glosa>
        </spanish>
      </glosses>
    </subentry>

  </entry>

  <entry conf="confirm" sources="aymarauta">
    <form>
      <lexical>laru</lexical>
    </form>

    <subentry cat="verb">
      <glosses>
        <english>
          <gloss>XXX</gloss>
        </english>
        <spanish>
          <glosa>reír</glosa>
        </spanish>
      </glosses>
    </subentry>

  </entry>

  <entry conf="confirm" sources="aymarauta">
    <form>
      <lexical>lat'xa</lexical>
    </form>

    <subentry cat="verb">
      <glosses>
        <english>
          <gloss>XXX</gloss>
        </english>
        <spanish>
          <glosa>montar</glosa>
        </spanish>
      </glosses>
    </subentry>

  </entry>

  <entry conf="confirm" sources="aymarauta">
    <form>
      <lexical>lawa</lexical>
    </form>

    <subentry cat="noun">
      <glosses>
        <english>
          <gloss>XXX</gloss>
        </english>
        <spanish>
          <glosa>leña</glosa>
        </spanish>
      </glosses>
    </subentry>

  </entry>

  <entry conf="confirm" sources="aymarauta">
    <form>
      <lexical>laxra</lexical>
    </form>

    <subentry cat="noun">
      <glosses>
        <english>
          <gloss>XXX</gloss>
        </english>
        <spanish>
          <glosa>lengua</glosa>
        </spanish>
      </glosses>
    </subentry>

  </entry>

  <entry conf="confirm" sources="aymarauta">
    <form>
      <lexical>laxwi</lexical>
    </form>

    <subentry cat="noun">
      <glosses>
        <english>
          <gloss>XXX</gloss>
        </english>
        <spanish>
          <glosa>cerebro</glosa>
        </spanish>
      </glosses>
    </subentry>

  </entry>

  <entry conf="confirm" sources="aymarauta">
    <form>
      <lexical>layqa</lexical>
    </form>

    <subentry cat="noun">
      <glosses>
        <english>
          <gloss>XXX</gloss>
        </english>
        <spanish>
          <glosa>brujo</glosa>
        </spanish>
      </glosses>
    </subentry>

  </entry>

  <entry conf="confirm" sources="aymarauta">
    <form>
      <lexical>liju</lexical>
    </form>

    <subentry cat="adj">
      <glosses>
        <english>
          <gloss>XXX</gloss>
        </english>
        <spanish>
          <glosa>completo</glosa>
        </spanish>
      </glosses>
    </subentry>

  </entry>

  <entry conf="confirm" sources="aymarauta">
    <form>
      <lexical>lijwana</lexical>
    </form>

    <subentry cat="noun">
      <glosses>
        <english>
          <gloss>XXX</gloss>
        </english>
        <spanish>
          <glosa>pequeña picota</glosa>
        </spanish>
      </glosses>
    </subentry>

  </entry>

  <entry conf="confirm" sources="aymarauta">
    <form>
      <lexical>lik'i</lexical>
    </form>

    <subentry cat="adj">
      <glosses>
        <english>
          <gloss>XXX</gloss>
        </english>
        <spanish>
          <glosa>gordo</glosa>
        </spanish>
      </glosses>
    </subentry>

  </entry>

  <entry conf="confirm" sources="aymarauta">
    <form>
      <lexical>lik'i</lexical>
    </form>

    <subentry cat="noun">
      <glosses>
        <english>
          <gloss>XXX</gloss>
        </english>
        <spanish>
          <glosa>manteca</glosa>
        </spanish>
      </glosses>
    </subentry>

  </entry>

  <entry conf="confirm" sources="aymarauta">
    <form>
      <lexical>lip'ichi</lexical>
    </form>

    <subentry cat="noun">
      <glosses>
        <english>
          <gloss>XXX</gloss>
        </english>
        <spanish>
          <glosa>piel</glosa>
        </spanish>
      </glosses>
    </subentry>

  </entry>

  <entry conf="confirm" sources="aymarauta">
    <form>
      <lexical>liq'inta</lexical>
    </form>

    <subentry cat="verb">
      <glosses>
        <english>
          <gloss>XXX</gloss>
        </english>
        <spanish>
          <glosa>tocar la puerta</glosa>
        </spanish>
      </glosses>
    </subentry>

  </entry>

  <entry conf="confirm" sources="aymarauta">
    <form>
      <lexical>liqi liqi</lexical>
    </form>

    <subentry cat="noun">
      <glosses>
        <english>
          <gloss>XXX</gloss>
        </english>
        <spanish>
          <glosa>ave negra y blanca(Venelus resplendens)</glosa>
        </spanish>
      </glosses>
    </subentry>

  </entry>

  <entry conf="confirm" sources="aymarauta">
    <form>
      <lexical>liwa</lexical>
    </form>

    <subentry cat="noun">
      <glosses>
        <english>
          <gloss>XXX</gloss>
        </english>
        <spanish>
          <glosa>reparto de tierra</glosa>
        </spanish>
      </glosses>
    </subentry>

  </entry>

  <entry conf="confirm" sources="aymarauta">
    <form>
      <lexical>liwa</lexical>
    </form>

    <subentry cat="verb">
      <glosses>
        <english>
          <gloss>XXX</gloss>
        </english>
        <spanish>
          <glosa>alimentar</glosa>
        </spanish>
      </glosses>
    </subentry>

  </entry>

  <entry conf="confirm" sources="aymarauta">
    <form>
      <lexical>liwi</lexical>
    </form>

    <subentry cat="verb">
      <glosses>
        <english>
          <gloss>XXX</gloss>
        </english>
        <spanish>
          <glosa>arrojar</glosa>
        </spanish>
      </glosses>
    </subentry>

  </entry>

  <entry conf="confirm" sources="aymarauta">
    <form>
      <lexical>llaki</lexical>
    </form>

    <subentry cat="adj">
      <glosses>
        <english>
          <gloss>XXX</gloss>
        </english>
        <spanish>
          <glosa>triste</glosa>
        </spanish>
      </glosses>
    </subentry>

  </entry>

  <entry conf="confirm" sources="aymarauta">
    <form>
      <lexical>llallawa</lexical>
    </form>

    <subentry cat="adj">
      <glosses>
        <english>
          <gloss>XXX</gloss>
        </english>
        <spanish>
          <glosa>magnífico</glosa>
        </spanish>
      </glosses>
    </subentry>

  </entry>

  <entry conf="confirm" sources="aymarauta">
    <form>
      <lexical>llamaysu</lexical>
    </form>

    <subentry cat="verb">
      <glosses>
        <english>
          <gloss>XXX</gloss>
        </english>
        <spanish>
          <glosa>cosechar</glosa>
        </spanish>
      </glosses>
    </subentry>

  </entry>

  <entry conf="confirm" sources="aymarauta">
    <form>
      <lexical>llamp'u</lexical>
    </form>

    <subentry cat="noun">
      <glosses>
        <english>
          <gloss>XXX</gloss>
        </english>
        <spanish>
          <glosa>grasa de Llama</glosa>
        </spanish>
      </glosses>
    </subentry>

  </entry>

  <entry conf="confirm" sources="aymarauta">
    <form>
      <lexical>llamp'u</lexical>
    </form>

    <subentry cat="noun">
      <glosses>
        <english>
          <gloss>XXX</gloss>
        </english>
        <spanish>
          <glosa>temperado</glosa>
        </spanish>
      </glosses>
    </subentry>

  </entry>

  <entry conf="confirm" sources="aymarauta">
    <form>
      <lexical>llaphi</lexical>
    </form>

    <subentry cat="adj">
      <glosses>
        <english>
          <gloss>XXX</gloss>
        </english>
        <spanish>
          <glosa>tibio</glosa>
        </spanish>
      </glosses>
    </subentry>

  </entry>

  <entry conf="confirm" sources="aymarauta">
    <form>
      <lexical>llawilla</lexical>
    </form>

    <subentry cat="noun">
      <glosses>
        <english>
          <gloss>XXX</gloss>
        </english>
        <spanish>
          <glosa>dios menor</glosa>
        </spanish>
      </glosses>
    </subentry>

  </entry>

  <entry conf="confirm" sources="aymarauta">
    <form>
      <lexical>lliju lliju</lexical>
    </form>

    <subentry cat="noun">
      <glosses>
        <english>
          <gloss>XXX</gloss>
        </english>
        <spanish>
          <glosa>relámpago</glosa>
        </spanish>
      </glosses>
    </subentry>

  </entry>

  <entry conf="confirm" sources="aymarauta">
    <form>
      <lexical>llilli</lexical>
    </form>

    <subentry cat="noun">
      <glosses>
        <english>
          <gloss>XXX</gloss>
        </english>
        <spanish>
          <glosa>herida</glosa>
        </spanish>
      </glosses>
    </subentry>

  </entry>

  <entry conf="confirm" sources="aymarauta">
    <form>
      <lexical>llink'i</lexical>
    </form>

    <subentry cat="noun">
      <glosses>
        <english>
          <gloss>XXX</gloss>
        </english>
        <spanish>
          <glosa>arcilla</glosa>
        </spanish>
      </glosses>
    </subentry>

  </entry>

  <entry conf="confirm" sources="aymarauta">
    <form>
      <lexical>lluch'u</lexical>
    </form>

    <subentry cat="noun">
      <glosses>
        <english>
          <gloss>XXX</gloss>
        </english>
        <spanish>
          <glosa>chullo</glosa>
        </spanish>
      </glosses>
    </subentry>

  </entry>

  <entry conf="confirm" sources="aymarauta">
    <form>
      <lexical>llujchi</lexical>
    </form>

    <subentry cat="adj">
      <glosses>
        <english>
          <gloss>XXX</gloss>
        </english>
        <spanish>
          <glosa>persona desordenada</glosa>
        </spanish>
      </glosses>
    </subentry>

  </entry>

  <entry conf="confirm" sources="aymarauta">
    <form>
      <lexical>llulla</lexical>
    </form>

    <subentry cat="verb">
      <glosses>
        <english>
          <gloss>XXX</gloss>
        </english>
        <spanish>
          <glosa>engañar</glosa>
        </spanish>
      </glosses>
    </subentry>

  </entry>

  <entry conf="confirm" sources="aymarauta">
    <form>
      <lexical>llullumi</lexical>
    </form>

    <subentry cat="verb">
      <glosses>
        <english>
          <gloss>XXX</gloss>
        </english>
        <spanish>
          <glosa>bailar</glosa>
        </spanish>
      </glosses>
    </subentry>

  </entry>

  <entry conf="confirm" sources="aymarauta">
    <form>
      <lexical>llumpaja</lexical>
    </form>

    <subentry cat="noun">
      <glosses>
        <english>
          <gloss>XXX</gloss>
        </english>
        <spanish>
          <glosa>sustancia para rituales</glosa>
        </spanish>
      </glosses>
    </subentry>

  </entry>

  <entry conf="confirm" sources="aymarauta">
    <form>
      <lexical>llumpaqa</lexical>
    </form>

    <subentry cat="adj">
      <glosses>
        <english>
          <gloss>XXX</gloss>
        </english>
        <spanish>
          <glosa>aseado</glosa>
        </spanish>
      </glosses>
    </subentry>

  </entry>

  <entry conf="confirm" sources="aymarauta">
    <form>
      <lexical>llunku</lexical>
    </form>

    <subentry cat="verb">
      <glosses>
        <english>
          <gloss>XXX</gloss>
        </english>
        <spanish>
          <glosa>pulir</glosa>
        </spanish>
      </glosses>
    </subentry>

  </entry>

  <entry conf="confirm" sources="aymarauta">
    <form>
      <lexical>llupanta</lexical>
    </form>

    <subentry cat="verb">
      <glosses>
        <english>
          <gloss>XXX</gloss>
        </english>
        <spanish>
          <glosa>entupir</glosa>
        </spanish>
      </glosses>
    </subentry>

  </entry>

  <entry conf="confirm" sources="aymarauta">
    <form>
      <lexical>luk'ana</lexical>
    </form>

    <subentry cat="noun">
      <glosses>
        <english>
          <gloss>XXX</gloss>
        </english>
        <spanish>
          <glosa>dedo</glosa>
        </spanish>
      </glosses>
    </subentry>

  </entry>

  <entry conf="confirm" sources="aymarauta">
    <form>
      <lexical>luk'i</lexical>
    </form>

    <subentry cat="noun">
      <glosses>
        <english>
          <gloss>XXX</gloss>
        </english>
        <spanish>
          <glosa>variedad de patata dura</glosa>
        </spanish>
      </glosses>
    </subentry>

  </entry>

  <entry conf="confirm" sources="aymarauta">
    <form>
      <lexical>lunthata</lexical>
    </form>

    <subentry cat="adj">
      <glosses>
        <english>
          <gloss>XXX</gloss>
        </english>
        <spanish>
          <glosa>ladrón</glosa>
        </spanish>
      </glosses>
    </subentry>

  </entry>

  <entry conf="confirm" sources="aymarauta">
    <form>
      <lexical>lupi</lexical>
    </form>

    <subentry cat="noun">
      <glosses>
        <english>
          <gloss>XXX</gloss>
        </english>
        <spanish>
          <glosa>sol (opuesto a sombra)</glosa>
        </spanish>
      </glosses>
    </subentry>

  </entry>

  <entry conf="confirm" sources="aymarauta">
    <form>
      <lexical>luqa</lexical>
    </form>

    <subentry cat="verb">
      <glosses>
        <english>
          <gloss>XXX</gloss>
        </english>
        <spanish>
          <glosa>servir</glosa>
        </spanish>
      </glosses>
    </subentry>

  </entry>

  <entry conf="confirm" sources="aymarauta">
    <form>
      <lexical>lura</lexical>
    </form>

    <subentry cat="verb">
      <glosses>
        <english>
          <gloss>XXX</gloss>
        </english>
        <spanish>
          <glosa>hacer</glosa>
        </spanish>
      </glosses>
    </subentry>

  </entry>

  <entry conf="confirm" sources="aymarauta">
    <form>
      <lexical>luxri</lexical>
    </form>

    <subentry cat="verb">
      <glosses>
        <english>
          <gloss>XXX</gloss>
        </english>
        <spanish>
          <glosa>cavar</glosa>
        </spanish>
      </glosses>
    </subentry>

  </entry>

  <entry conf="confirm" sources="aymarauta">
    <form>
      <lexical>luxru</lexical>
    </form>

    <subentry cat="noun">
      <glosses>
        <english>
          <gloss>XXX</gloss>
        </english>
        <spanish>
          <glosa>sopa</glosa>
        </spanish>
      </glosses>
    </subentry>

  </entry>

  <entry conf="confirm" sources="aymarauta">
    <form>
      <lexical>luxuta</lexical>
    </form>

    <subentry cat="noun">
      <glosses>
        <english>
          <gloss>XXX</gloss>
        </english>
        <spanish>
          <glosa>chuño</glosa>
        </spanish>
      </glosses>
    </subentry>

  </entry>

  <entry conf="confirm" sources="aymarauta">
    <form>
      <lexical>malli</lexical>
    </form>

    <subentry cat="verb">
      <glosses>
        <english>
          <gloss>XXX</gloss>
        </english>
        <spanish>
          <glosa>probar comida</glosa>
        </spanish>
      </glosses>
    </subentry>

  </entry>

  <entry conf="confirm" sources="aymarauta">
    <form>
      <lexical>mallku</lexical>
    </form>

    <subentry cat="noun">
      <glosses>
        <english>
          <gloss>XXX</gloss>
        </english>
        <spanish>
          <glosa>condor</glosa>
        </spanish>
      </glosses>
    </subentry>

  </entry>

  <entry conf="confirm" sources="aymarauta">
    <form>
      <lexical>mama</lexical>
    </form>

    <subentry cat="noun">
      <glosses>
        <english>
          <gloss>XXX</gloss>
        </english>
        <spanish>
          <glosa>mamá</glosa>
        </spanish>
      </glosses>
    </subentry>

  </entry>

  <entry conf="confirm" sources="aymarauta">
    <form>
      <lexical>mamani</lexical>
    </form>

    <subentry cat="noun">
      <glosses>
        <english>
          <gloss>XXX</gloss>
        </english>
        <spanish>
          <glosa>halcón</glosa>
        </spanish>
      </glosses>
    </subentry>

  </entry>

  <entry conf="confirm" sources="aymarauta">
    <form>
      <lexical>mamu</lexical>
    </form>

    <subentry cat="verb">
      <glosses>
        <english>
          <gloss>XXX</gloss>
        </english>
        <spanish>
          <glosa>comer sin masticar</glosa>
        </spanish>
      </glosses>
    </subentry>

  </entry>

  <entry conf="confirm" sources="aymarauta">
    <form>
      <lexical>manqha</lexical>
    </form>

    <subentry cat="noun">
      <glosses>
        <english>
          <gloss>XXX</gloss>
        </english>
        <spanish>
          <glosa>adentro</glosa>
        </spanish>
      </glosses>
    </subentry>

  </entry>

  <entry conf="confirm" sources="aymarauta">
    <form>
      <lexical>manqha</lexical>
    </form>

    <subentry cat="adv">
      <glosses>
        <english>
          <gloss>XXX</gloss>
        </english>
        <spanish>
          <glosa>dentro de</glosa>
        </spanish>
      </glosses>
    </subentry>

  </entry>

  <entry conf="confirm" sources="aymarauta">
    <form>
      <lexical>manta</lexical>
    </form>

    <subentry cat="verb">
      <glosses>
        <english>
          <gloss>XXX</gloss>
        </english>
        <spanish>
          <glosa>entrar</glosa>
        </spanish>
      </glosses>
    </subentry>

  </entry>

  <entry conf="confirm" sources="aymarauta">
    <form>
      <lexical>manu</lexical>
    </form>

    <subentry cat="noun">
      <glosses>
        <english>
          <gloss>XXX</gloss>
        </english>
        <spanish>
          <glosa>préstamo</glosa>
        </spanish>
      </glosses>
    </subentry>

  </entry>

  <entry conf="confirm" sources="aymarauta">
    <form>
      <lexical>mara</lexical>
    </form>

    <subentry cat="noun">
      <glosses>
        <english>
          <gloss>XXX</gloss>
        </english>
        <spanish>
          <glosa>año</glosa>
        </spanish>
      </glosses>
    </subentry>

  </entry>

  <entry conf="confirm" sources="aymarauta">
    <form>
      <lexical>marka</lexical>
    </form>

    <subentry cat="noun">
      <glosses>
        <english>
          <gloss>XXX</gloss>
        </english>
        <spanish>
          <glosa>pueblo</glosa>
        </spanish>
      </glosses>
    </subentry>

  </entry>

  <entry conf="confirm" sources="aymarauta">
    <form>
      <lexical>marqa</lexical>
    </form>

    <subentry cat="noun">
      <glosses>
        <english>
          <gloss>XXX</gloss>
        </english>
        <spanish>
          <glosa>brazada</glosa>
        </spanish>
      </glosses>
    </subentry>

  </entry>

  <entry conf="confirm" sources="aymarauta">
    <form>
      <lexical>masaya</lexical>
    </form>

    <subentry cat="noun">
      <glosses>
        <english>
          <gloss>XXX</gloss>
        </english>
        <spanish>
          <glosa>mitad de abajo</glosa>
        </spanish>
      </glosses>
    </subentry>

  </entry>

  <entry conf="confirm" sources="aymarauta">
    <form>
      <lexical>masi</lexical>
    </form>

    <subentry cat="noun">
      <glosses>
        <english>
          <gloss>XXX</gloss>
        </english>
        <spanish>
          <glosa>amigo</glosa>
        </spanish>
      </glosses>
    </subentry>

  </entry>

  <entry conf="confirm" sources="aymarauta">
    <form>
      <lexical>masuru</lexical>
    </form>

    <subentry cat="noun">
      <glosses>
        <english>
          <gloss>XXX</gloss>
        </english>
        <spanish>
          <glosa>ayer</glosa>
        </spanish>
      </glosses>
    </subentry>

  </entry>

  <entry conf="confirm" sources="aymarauta">
    <form>
      <lexical>mat'aqi</lexical>
    </form>

    <subentry cat="noun">
      <glosses>
        <english>
          <gloss>XXX</gloss>
        </english>
        <spanish>
          <glosa>coz</glosa>
        </spanish>
      </glosses>
    </subentry>

  </entry>

  <entry conf="confirm" sources="aymarauta">
    <form>
      <lexical>mat'aqi</lexical>
    </form>

    <subentry cat="verb">
      <glosses>
        <english>
          <gloss>XXX</gloss>
        </english>
        <spanish>
          <glosa>dar cozes(animales)</glosa>
        </spanish>
      </glosses>
    </subentry>

  </entry>

  <entry conf="confirm" sources="aymarauta">
    <form>
      <lexical>mawri</lexical>
    </form>

    <subentry cat="noun">
      <glosses>
        <english>
          <gloss>XXX</gloss>
        </english>
        <spanish>
          <glosa>pez gato</glosa>
        </spanish>
      </glosses>
    </subentry>

  </entry>

  <entry conf="confirm" sources="aymarauta">
    <form>
      <lexical>may sipana</lexical>
    </form>

    <subentry cat="adv">
      <glosses>
        <english>
          <gloss>XXX</gloss>
        </english>
        <spanish>
          <glosa>repentinamente</glosa>
        </spanish>
      </glosses>
    </subentry>

  </entry>

  <entry conf="confirm" sources="aymarauta">
    <form>
      <lexical>maya</lexical>
    </form>

    <subentry cat="adj">
      <glosses>
        <english>
          <gloss>XXX</gloss>
        </english>
        <spanish>
          <glosa>uno</glosa>
        </spanish>
      </glosses>
    </subentry>

  </entry>

  <entry conf="confirm" sources="aymarauta">
    <form>
      <lexical>mayi</lexical>
    </form>

    <subentry cat="verb">
      <glosses>
        <english>
          <gloss>XXX</gloss>
        </english>
        <spanish>
          <glosa>pedir</glosa>
        </spanish>
      </glosses>
    </subentry>

  </entry>

  <entry conf="confirm" sources="aymarauta">
    <form>
      <lexical>mayja</lexical>
    </form>

    <subentry cat="adv">
      <glosses>
        <english>
          <gloss>XXX</gloss>
        </english>
        <spanish>
          <glosa>diferente</glosa>
        </spanish>
      </glosses>
    </subentry>

  </entry>

  <entry conf="confirm" sources="aymarauta">
    <form>
      <lexical>mayni</lexical>
    </form>

    <subentry cat="ptc">
      <glosses>
        <english>
          <gloss>XXX</gloss>
        </english>
        <spanish>
          <glosa>alguien</glosa>
        </spanish>
      </glosses>
    </subentry>

  </entry>

  <entry conf="confirm" sources="aymarauta">
    <form>
      <lexical>mik'i</lexical>
    </form>

    <subentry cat="adj">
      <glosses>
        <english>
          <gloss>XXX</gloss>
        </english>
        <spanish>
          <glosa>húmedo</glosa>
        </spanish>
      </glosses>
    </subentry>

  </entry>

  <entry conf="confirm" sources="aymarauta">
    <form>
      <lexical>mikha</lexical>
    </form>

    <subentry cat="adj">
      <glosses>
        <english>
          <gloss>XXX</gloss>
        </english>
        <spanish>
          <glosa>antiguo</glosa>
        </spanish>
      </glosses>
    </subentry>

  </entry>

  <entry conf="confirm" sources="aymarauta">
    <form>
      <lexical>mimara</lexical>
    </form>

    <subentry cat="noun">
      <glosses>
        <english>
          <gloss>XXX</gloss>
        </english>
        <spanish>
          <glosa>año pasado</glosa>
        </spanish>
      </glosses>
    </subentry>

  </entry>

  <entry conf="confirm" sources="aymarauta">
    <form>
      <lexical>mira</lexical>
    </form>

    <subentry cat="verb">
      <glosses>
        <english>
          <gloss>XXX</gloss>
        </english>
        <spanish>
          <glosa>reproducir</glosa>
        </spanish>
      </glosses>
    </subentry>

  </entry>

  <entry conf="confirm" sources="aymarauta">
    <form>
      <lexical>mirq'i</lexical>
    </form>

    <subentry cat="adj">
      <glosses>
        <english>
          <gloss>XXX</gloss>
        </english>
        <spanish>
          <glosa>gastado</glosa>
        </spanish>
      </glosses>
    </subentry>

  </entry>

  <entry conf="confirm" sources="aymarauta">
    <form>
      <lexical>mirä ampi suma</lexical>
    </form>

    <subentry cat="ptc">
      <glosses>
        <english>
          <gloss>XXX</gloss>
        </english>
        <spanish>
          <glosa>por favor!</glosa>
        </spanish>
      </glosses>
    </subentry>

  </entry>

  <entry conf="confirm" sources="aymarauta">
    <form>
      <lexical>misk'i</lexical>
    </form>

    <subentry cat="noun">
      <glosses>
        <english>
          <gloss>XXX</gloss>
        </english>
        <spanish>
          <glosa>miel</glosa>
        </spanish>
      </glosses>
    </subentry>

  </entry>

  <entry conf="confirm" sources="aymarauta">
    <form>
      <lexical>mistu</lexical>
    </form>

    <subentry cat="verb">
      <glosses>
        <english>
          <gloss>XXX</gloss>
        </english>
        <spanish>
          <glosa>salir</glosa>
        </spanish>
      </glosses>
    </subentry>

  </entry>

  <entry conf="confirm" sources="aymarauta">
    <form>
      <lexical>mujlli</lexical>
    </form>

    <subentry cat="noun">
      <glosses>
        <english>
          <gloss>XXX</gloss>
        </english>
        <spanish>
          <glosa>codo</glosa>
        </spanish>
      </glosses>
    </subentry>

  </entry>

  <entry conf="confirm" sources="aymarauta">
    <form>
      <lexical>mukhi</lexical>
    </form>

    <subentry cat="verb">
      <glosses>
        <english>
          <gloss>XXX</gloss>
        </english>
        <spanish>
          <glosa>oler</glosa>
        </spanish>
      </glosses>
    </subentry>

  </entry>

  <entry conf="confirm" sources="aymarauta">
    <form>
      <lexical>mulla</lexical>
    </form>

    <subentry cat="adj">
      <glosses>
        <english>
          <gloss>XXX</gloss>
        </english>
        <spanish>
          <glosa>susto</glosa>
        </spanish>
      </glosses>
    </subentry>

  </entry>

  <entry conf="confirm" sources="aymarauta">
    <form>
      <lexical>mullu</lexical>
    </form>

    <subentry cat="noun">
      <glosses>
        <english>
          <gloss>XXX</gloss>
        </english>
        <spanish>
          <glosa>amuleto</glosa>
        </spanish>
      </glosses>
    </subentry>

  </entry>

  <entry conf="confirm" sources="aymarauta">
    <form>
      <lexical>munaña</lexical>
    </form>

    <subentry cat="noun">
      <glosses>
        <english>
          <gloss>XXX</gloss>
        </english>
        <spanish>
          <glosa>amor</glosa>
        </spanish>
      </glosses>
    </subentry>

  </entry>

  <entry conf="confirm" sources="aymarauta">
    <form>
      <lexical>muna</lexical>
    </form>

    <subentry cat="verb">
      <glosses>
        <english>
          <gloss>XXX</gloss>
        </english>
        <spanish>
          <glosa>querer</glosa>
        </spanish>
      </glosses>
    </subentry>

  </entry>

  <entry conf="confirm" sources="aymarauta">
    <form>
      <lexical>munata</lexical>
    </form>

    <subentry cat="noun">
      <glosses>
        <english>
          <gloss>XXX</gloss>
        </english>
        <spanish>
          <glosa>enamorado(a)</glosa>
        </spanish>
      </glosses>
    </subentry>

  </entry>

  <entry conf="confirm" sources="aymarauta">
    <form>
      <lexical>muqu</lexical>
    </form>

    <subentry cat="adj">
      <glosses>
        <english>
          <gloss>XXX</gloss>
        </english>
        <spanish>
          <glosa>pequeña saliencia</glosa>
        </spanish>
      </glosses>
    </subentry>

  </entry>

  <entry conf="confirm" sources="aymarauta">
    <form>
      <lexical>muraya</lexical>
    </form>

    <subentry cat="noun">
      <glosses>
        <english>
          <gloss>XXX</gloss>
        </english>
        <spanish>
          <glosa>un tipo de chuño</glosa>
        </spanish>
      </glosses>
    </subentry>

  </entry>

  <entry conf="confirm" sources="aymarauta">
    <form>
      <lexical>muruqu</lexical>
    </form>

    <subentry cat="adj">
      <glosses>
        <english>
          <gloss>XXX</gloss>
        </english>
        <spanish>
          <glosa>redondo</glosa>
        </spanish>
      </glosses>
    </subentry>

  </entry>

  <entry conf="confirm" sources="aymarauta">
    <form>
      <lexical>musi</lexical>
    </form>

    <subentry cat="verb">
      <glosses>
        <english>
          <gloss>XXX</gloss>
        </english>
        <spanish>
          <glosa>cuidar</glosa>
        </spanish>
      </glosses>
    </subentry>

  </entry>

  <entry conf="confirm" sources="aymarauta">
    <form>
      <lexical>muspha</lexical>
    </form>

    <subentry cat="verb">
      <glosses>
        <english>
          <gloss>XXX</gloss>
        </english>
        <spanish>
          <glosa>quedar estupefacto</glosa>
        </spanish>
      </glosses>
    </subentry>

  </entry>

  <entry conf="confirm" sources="aymarauta">
    <form>
      <lexical>muxsa</lexical>
    </form>

    <subentry cat="adj">
      <glosses>
        <english>
          <gloss>XXX</gloss>
        </english>
        <spanish>
          <glosa>dulce</glosa>
        </spanish>
      </glosses>
    </subentry>

  </entry>

  <entry conf="confirm" sources="aymarauta">
    <form>
      <lexical>muxsa</lexical>
    </form>

    <subentry cat="noun">
      <glosses>
        <english>
          <gloss>XXX</gloss>
        </english>
        <spanish>
          <glosa>dulce</glosa>
        </spanish>
      </glosses>
    </subentry>

  </entry>

  <entry conf="confirm" sources="aymarauta">
    <form>
      <lexical>muyukipa</lexical>
    </form>

    <subentry cat="verb">
      <glosses>
        <english>
          <gloss>XXX</gloss>
        </english>
        <spanish>
          <glosa>rodear</glosa>
        </spanish>
      </glosses>
    </subentry>

  </entry>

  <entry conf="confirm" sources="aymarauta">
    <form>
      <lexical>nakha</lexical>
    </form>

    <subentry cat="verb">
      <glosses>
        <english>
          <gloss>XXX</gloss>
        </english>
        <spanish>
          <glosa>arder</glosa>
        </spanish>
      </glosses>
    </subentry>

  </entry>

  <entry conf="confirm" sources="aymarauta">
    <form>
      <lexical>nasa</lexical>
    </form>

    <subentry cat="noun">
      <glosses>
        <english>
          <gloss>XXX</gloss>
        </english>
        <spanish>
          <glosa>naríz</glosa>
        </spanish>
      </glosses>
    </subentry>

  </entry>

  <entry conf="confirm" sources="aymarauta">
    <form>
      <lexical>Ñatu</lexical>
    </form>

    <subentry cat="verb">
      <glosses>
        <english>
          <gloss>XXX</gloss>
        </english>
        <spanish>
          <glosa>amasar</glosa>
        </spanish>
      </glosses>
    </subentry>

  </entry>

  <entry conf="confirm" sources="aymarauta">
    <form>
      <lexical>naya</lexical>
    </form>

    <subentry cat="ptc">
      <glosses>
        <english>
          <gloss>XXX</gloss>
        </english>
        <spanish>
          <glosa>yo</glosa>
        </spanish>
      </glosses>
    </subentry>

  </entry>

  <entry conf="confirm" sources="aymarauta">
    <form>
      <lexical>nayra</lexical>
    </form>

    <subentry cat="adj">
      <glosses>
        <english>
          <gloss>XXX</gloss>
        </english>
        <spanish>
          <glosa>antiguo</glosa>
        </spanish>
      </glosses>
    </subentry>

  </entry>

  <entry conf="confirm" sources="aymarauta">
    <form>
      <lexical>nayra</lexical>
    </form>

    <subentry cat="adv">
      <glosses>
        <english>
          <gloss>XXX</gloss>
        </english>
        <spanish>
          <glosa>delante</glosa>
        </spanish>
      </glosses>
    </subentry>

  </entry>

  <entry conf="confirm" sources="aymarauta">
    <form>
      <lexical>nayrapacha</lexical>
    </form>

    <subentry cat="adv">
      <glosses>
        <english>
          <gloss>XXX</gloss>
        </english>
        <spanish>
          <glosa>tiempos antiguos</glosa>
        </spanish>
      </glosses>
    </subentry>

  </entry>

  <entry conf="confirm" sources="aymarauta">
    <form>
      <lexical>Ñik'uta</lexical>
    </form>

    <subentry cat="noun">
      <glosses>
        <english>
          <gloss>XXX</gloss>
        </english>
        <spanish>
          <glosa>cabello</glosa>
        </spanish>
      </glosses>
    </subentry>

  </entry>

  <entry conf="confirm" sources="aymarauta">
    <form>
      <lexical>nikhi</lexical>
    </form>

    <subentry cat="noun">
      <glosses>
        <english>
          <gloss>XXX</gloss>
        </english>
        <spanish>
          <glosa>hace un instante</glosa>
        </spanish>
      </glosses>
    </subentry>

  </entry>

  <entry conf="confirm" sources="aymarauta">
    <form>
      <lexical>nina</lexical>
    </form>

    <subentry cat="noun">
      <glosses>
        <english>
          <gloss>XXX</gloss>
        </english>
        <spanish>
          <glosa>fuego</glosa>
        </spanish>
      </glosses>
    </subentry>

  </entry>

  <entry conf="confirm" sources="aymarauta">
    <form>
      <lexical>ninanqu</lexical>
    </form>

    <subentry cat="noun">
      <glosses>
        <english>
          <gloss>XXX</gloss>
        </english>
        <spanish>
          <glosa>gusano luminoso</glosa>
        </spanish>
      </glosses>
    </subentry>

  </entry>

  <entry conf="confirm" sources="aymarauta">
    <form>
      <lexical>niya</lexical>
    </form>

    <subentry cat="adj">
      <glosses>
        <english>
          <gloss>XXX</gloss>
        </english>
        <spanish>
          <glosa>casi</glosa>
        </spanish>
      </glosses>
    </subentry>

  </entry>

  <entry conf="confirm" sources="aymarauta">
    <form>
      <lexical>niya</lexical>
    </form>

    <subentry cat="ptc">
      <glosses>
        <english>
          <gloss>XXX</gloss>
        </english>
        <spanish>
          <glosa>casi</glosa>
        </spanish>
      </glosses>
    </subentry>

  </entry>

  <entry conf="confirm" sources="aymarauta">
    <form>
      <lexical>nukhu</lexical>
    </form>

    <subentry cat="verb">
      <glosses>
        <english>
          <gloss>XXX</gloss>
        </english>
        <spanish>
          <glosa>empujar</glosa>
        </spanish>
      </glosses>
    </subentry>

  </entry>

  <entry conf="confirm" sources="aymarauta">
    <form>
      <lexical>Ñuñu</lexical>
    </form>

    <subentry cat="noun">
      <glosses>
        <english>
          <gloss>XXX</gloss>
        </english>
        <spanish>
          <glosa>teta</glosa>
        </spanish>
      </glosses>
    </subentry>

  </entry>

  <entry conf="confirm" sources="aymarauta">
    <form>
      <lexical>Ñusu</lexical>
    </form>

    <subentry cat="verb">
      <glosses>
        <english>
          <gloss>XXX</gloss>
        </english>
        <spanish>
          <glosa>podrir</glosa>
        </spanish>
      </glosses>
    </subentry>

  </entry>

  <entry conf="confirm" sources="aymarauta">
    <form>
      <lexical>Ñut'u</lexical>
    </form>

    <subentry cat="adj">
      <glosses>
        <english>
          <gloss>XXX</gloss>
        </english>
        <spanish>
          <glosa>finamente molido</glosa>
        </spanish>
      </glosses>
    </subentry>

  </entry>

  <entry conf="confirm" sources="aymarauta">
    <form>
      <lexical>nuwa</lexical>
    </form>

    <subentry cat="verb">
      <glosses>
        <english>
          <gloss>XXX</gloss>
        </english>
        <spanish>
          <glosa>pelear</glosa>
        </spanish>
      </glosses>
    </subentry>

  </entry>

  <entry conf="confirm" sources="aymarauta">
    <form>
      <lexical>p'iqi</lexical>
    </form>

    <subentry cat="noun">
      <glosses>
        <english>
          <gloss>XXX</gloss>
        </english>
        <spanish>
          <glosa>cabeza</glosa>
        </spanish>
      </glosses>
    </subentry>

  </entry>

  <entry conf="confirm" sources="aymarauta">
    <form>
      <lexical>p'isaqa</lexical>
    </form>

    <subentry cat="noun">
      <glosses>
        <english>
          <gloss>XXX</gloss>
        </english>
        <spanish>
          <glosa>perdíz</glosa>
        </spanish>
      </glosses>
    </subentry>

  </entry>

  <entry conf="confirm" sources="aymarauta">
    <form>
      <lexical>p'isqi</lexical>
    </form>

    <subentry cat="noun">
      <glosses>
        <english>
          <gloss>XXX</gloss>
        </english>
        <spanish>
          <glosa>potaje de quinua y leche</glosa>
        </spanish>
      </glosses>
    </subentry>

  </entry>

  <entry conf="confirm" sources="aymarauta">
    <form>
      <lexical>p'iya</lexical>
    </form>

    <subentry cat="adj">
      <glosses>
        <english>
          <gloss>XXX</gloss>
        </english>
        <spanish>
          <glosa>agujero</glosa>
        </spanish>
      </glosses>
    </subentry>

  </entry>

  <entry conf="confirm" sources="aymarauta">
    <form>
      <lexical>p'usqalli</lexical>
    </form>

    <subentry cat="noun">
      <glosses>
        <english>
          <gloss>XXX</gloss>
        </english>
        <spanish>
          <glosa>tipo de cactus</glosa>
        </spanish>
      </glosses>
    </subentry>

  </entry>

  <entry conf="confirm" sources="aymarauta">
    <form>
      <lexical>p'usunta</lexical>
    </form>

    <subentry cat="verb">
      <glosses>
        <english>
          <gloss>XXX</gloss>
        </english>
        <spanish>
          <glosa>hinchar</glosa>
        </spanish>
      </glosses>
    </subentry>

  </entry>

  <entry conf="confirm" sources="aymarauta">
    <form>
      <lexical>p'uytu</lexical>
    </form>

    <subentry cat="noun">
      <glosses>
        <english>
          <gloss>XXX</gloss>
        </english>
        <spanish>
          <glosa>diseño</glosa>
        </spanish>
      </glosses>
    </subentry>

  </entry>

  <entry conf="confirm" sources="aymarauta">
    <form>
      <lexical>pacha</lexical>
    </form>

    <subentry cat="noun">
      <glosses>
        <english>
          <gloss>XXX</gloss>
        </english>
        <spanish>
          <glosa>lugar</glosa>
        </spanish>
      </glosses>
    </subentry>

  </entry>

  <entry conf="confirm" sources="aymarauta">
    <form>
      <lexical>pacha</lexical>
    </form>

    <subentry cat="noun">
      <glosses>
        <english>
          <gloss>XXX</gloss>
        </english>
        <spanish>
          <glosa>Época: Intervalo de tiempo</glosa>
        </spanish>
      </glosses>
    </subentry>

  </entry>

  <entry conf="confirm" sources="aymarauta">
    <form>
      <lexical>pachamama</lexical>
    </form>

    <subentry cat="noun">
      <glosses>
        <english>
          <gloss>XXX</gloss>
        </english>
        <spanish>
          <glosa>madre Tierra</glosa>
        </spanish>
      </glosses>
    </subentry>

  </entry>

  <entry conf="confirm" sources="aymarauta">
    <form>
      <lexical>pachja</lexical>
    </form>

    <subentry cat="verb">
      <glosses>
        <english>
          <gloss>XXX</gloss>
        </english>
        <spanish>
          <glosa>dividir con las manos</glosa>
        </spanish>
      </glosses>
    </subentry>

  </entry>

  <entry conf="confirm" sources="aymarauta">
    <form>
      <lexical>pachpa</lexical>
    </form>

    <subentry cat="adj">
      <glosses>
        <english>
          <gloss>XXX</gloss>
        </english>
        <spanish>
          <glosa>mismo</glosa>
        </spanish>
      </glosses>
    </subentry>

  </entry>

  <entry conf="confirm" sources="aymarauta">
    <form>
      <lexical>paki</lexical>
    </form>

    <subentry cat="verb">
      <glosses>
        <english>
          <gloss>XXX</gloss>
        </english>
        <spanish>
          <glosa>romper sólidos (quebrar)</glosa>
        </spanish>
      </glosses>
    </subentry>

  </entry>

  <entry conf="confirm" sources="aymarauta">
    <form>
      <lexical>pallqa</lexical>
    </form>

    <subentry cat="noun">
      <glosses>
        <english>
          <gloss>XXX</gloss>
        </english>
        <spanish>
          <glosa>bifurcación</glosa>
        </spanish>
      </glosses>
    </subentry>

  </entry>

  <entry conf="confirm" sources="aymarauta">
    <form>
      <lexical>pampa</lexical>
    </form>

    <subentry cat="adj">
      <glosses>
        <english>
          <gloss>XXX</gloss>
        </english>
        <spanish>
          <glosa>plano</glosa>
        </spanish>
      </glosses>
    </subentry>

  </entry>

  <entry conf="confirm" sources="aymarauta">
    <form>
      <lexical>pankataya</lexical>
    </form>

    <subentry cat="noun">
      <glosses>
        <english>
          <gloss>XXX</gloss>
        </english>
        <spanish>
          <glosa>insecto coleóptero</glosa>
        </spanish>
      </glosses>
    </subentry>

  </entry>

  <entry conf="confirm" sources="aymarauta">
    <form>
      <lexical>paqallqu</lexical>
    </form>

    <subentry cat="adj">
      <glosses>
        <english>
          <gloss>XXX</gloss>
        </english>
        <spanish>
          <glosa>siete</glosa>
        </spanish>
      </glosses>
    </subentry>

  </entry>

  <entry conf="confirm" sources="aymarauta">
    <form>
      <lexical>paqar uru</lexical>
    </form>

    <subentry cat="adv">
      <glosses>
        <english>
          <gloss>XXX</gloss>
        </english>
        <spanish>
          <glosa>todo el día</glosa>
        </spanish>
      </glosses>
    </subentry>

  </entry>

  <entry conf="confirm" sources="aymarauta">
    <form>
      <lexical>paqu</lexical>
    </form>

    <subentry cat="adj">
      <glosses>
        <english>
          <gloss>XXX</gloss>
        </english>
        <spanish>
          <glosa>color rojizo alazán</glosa>
        </spanish>
      </glosses>
    </subentry>

  </entry>

  <entry conf="confirm" sources="aymarauta">
    <form>
      <lexical>para</lexical>
    </form>

    <subentry cat="noun">
      <glosses>
        <english>
          <gloss>XXX</gloss>
        </english>
        <spanish>
          <glosa>frente</glosa>
        </spanish>
      </glosses>
    </subentry>

  </entry>

  <entry conf="confirm" sources="aymarauta">
    <form>
      <lexical>pari</lexical>
    </form>

    <subentry cat="adj">
      <glosses>
        <english>
          <gloss>XXX</gloss>
        </english>
        <spanish>
          <glosa>caliente</glosa>
        </spanish>
      </glosses>
    </subentry>

  </entry>

  <entry conf="confirm" sources="aymarauta">
    <form>
      <lexical>pariwana</lexical>
    </form>

    <subentry cat="noun">
      <glosses>
        <english>
          <gloss>XXX</gloss>
        </english>
        <spanish>
          <glosa>flamenco</glosa>
        </spanish>
      </glosses>
    </subentry>

  </entry>

  <entry conf="confirm" sources="aymarauta">
    <form>
      <lexical>parki</lexical>
    </form>

    <subentry cat="noun">
      <glosses>
        <english>
          <gloss>XXX</gloss>
        </english>
        <spanish>
          <glosa>cuesta</glosa>
        </spanish>
      </glosses>
    </subentry>

  </entry>

  <entry conf="confirm" sources="aymarauta">
    <form>
      <lexical>parla</lexical>
    </form>

    <subentry cat="verb">
      <glosses>
        <english>
          <gloss>XXX</gloss>
        </english>
        <spanish>
          <glosa>hablar</glosa>
        </spanish>
      </glosses>
    </subentry>

  </entry>

  <entry conf="confirm" sources="aymarauta">
    <form>
      <lexical>pata</lexical>
    </form>

    <subentry cat="noun">
      <glosses>
        <english>
          <gloss>XXX</gloss>
        </english>
        <spanish>
          <glosa>peldaño</glosa>
        </spanish>
      </glosses>
    </subentry>

  </entry>

  <entry conf="confirm" sources="aymarauta">
    <form>
      <lexical>pata</lexical>
    </form>

    <subentry cat="adv">
      <glosses>
        <english>
          <gloss>XXX</gloss>
        </english>
        <spanish>
          <glosa>sobre</glosa>
        </spanish>
      </glosses>
    </subentry>

  </entry>

  <entry conf="confirm" sources="aymarauta">
    <form>
      <lexical>pataka</lexical>
    </form>

    <subentry cat="adj">
      <glosses>
        <english>
          <gloss>XXX</gloss>
        </english>
        <spanish>
          <glosa>cien</glosa>
        </spanish>
      </glosses>
    </subentry>

  </entry>

  <entry conf="confirm" sources="aymarauta">
    <form>
      <lexical>patxa</lexical>
    </form>

    <subentry cat="noun">
      <glosses>
        <english>
          <gloss>XXX</gloss>
        </english>
        <spanish>
          <glosa>encima.</glosa>
        </spanish>
      </glosses>
    </subentry>

  </entry>

  <entry conf="confirm" sources="aymarauta">
    <form>
      <lexical>paya</lexical>
    </form>

    <subentry cat="adj">
      <glosses>
        <english>
          <gloss>XXX</gloss>
        </english>
        <spanish>
          <glosa>dos</glosa>
        </spanish>
      </glosses>
    </subentry>

  </entry>

  <entry conf="confirm" sources="aymarauta">
    <form>
      <lexical>phala</lexical>
    </form>

    <subentry cat="noun">
      <glosses>
        <english>
          <gloss>XXX</gloss>
        </english>
        <spanish>
          <glosa>soga</glosa>
        </spanish>
      </glosses>
    </subentry>

  </entry>

  <entry conf="confirm" sources="aymarauta">
    <form>
      <lexical>phalla</lexical>
    </form>

    <subentry cat="verb">
      <glosses>
        <english>
          <gloss>XXX</gloss>
        </english>
        <spanish>
          <glosa>reventar</glosa>
        </spanish>
      </glosses>
    </subentry>

  </entry>

  <entry conf="confirm" sources="aymarauta">
    <form>
      <lexical>phara</lexical>
    </form>

    <subentry cat="adj">
      <glosses>
        <english>
          <gloss>XXX</gloss>
        </english>
        <spanish>
          <glosa>seco</glosa>
        </spanish>
      </glosses>
    </subentry>

  </entry>

  <entry conf="confirm" sources="aymarauta">
    <form>
      <lexical>phasa</lexical>
    </form>

    <subentry cat="noun">
      <glosses>
        <english>
          <gloss>XXX</gloss>
        </english>
        <spanish>
          <glosa>arcilla comestible</glosa>
        </spanish>
      </glosses>
    </subentry>

  </entry>

  <entry conf="confirm" sources="aymarauta">
    <form>
      <lexical>phatanka</lexical>
    </form>

    <subentry cat="noun">
      <glosses>
        <english>
          <gloss>XXX</gloss>
        </english>
        <spanish>
          <glosa>barriga</glosa>
        </spanish>
      </glosses>
    </subentry>

  </entry>

  <entry conf="confirm" sources="aymarauta">
    <form>
      <lexical>phawa</lexical>
    </form>

    <subentry cat="verb">
      <glosses>
        <english>
          <gloss>XXX</gloss>
        </english>
        <spanish>
          <glosa>sembrar granos</glosa>
        </spanish>
      </glosses>
    </subentry>

  </entry>

  <entry conf="confirm" sources="aymarauta">
    <form>
      <lexical>phaxcha</lexical>
    </form>

    <subentry cat="noun">
      <glosses>
        <english>
          <gloss>XXX</gloss>
        </english>
        <spanish>
          <glosa>cascada</glosa>
        </spanish>
      </glosses>
    </subentry>

  </entry>

  <entry conf="confirm" sources="aymarauta">
    <form>
      <lexical>phaxi</lexical>
    </form>

    <subentry cat="noun">
      <glosses>
        <english>
          <gloss>XXX</gloss>
        </english>
        <spanish>
          <glosa>luna</glosa>
        </spanish>
      </glosses>
    </subentry>

  </entry>

  <entry conf="confirm" sources="aymarauta">
    <form>
      <lexical>phaxsi</lexical>
    </form>

    <subentry cat="noun">
      <glosses>
        <english>
          <gloss>XXX</gloss>
        </english>
        <spanish>
          <glosa>mes</glosa>
        </spanish>
      </glosses>
    </subentry>

  </entry>

  <entry conf="confirm" sources="aymarauta">
    <form>
      <lexical>phaya</lexical>
    </form>

    <subentry cat="verb">
      <glosses>
        <english>
          <gloss>XXX</gloss>
        </english>
        <spanish>
          <glosa>cocinar</glosa>
        </spanish>
      </glosses>
    </subentry>

  </entry>

  <entry conf="confirm" sources="aymarauta">
    <form>
      <lexical>phicha</lexical>
    </form>

    <subentry cat="verb">
      <glosses>
        <english>
          <gloss>XXX</gloss>
        </english>
        <spanish>
          <glosa>quemar(fuego rápido)</glosa>
        </spanish>
      </glosses>
    </subentry>

  </entry>

  <entry conf="confirm" sources="aymarauta">
    <form>
      <lexical>phichitanqa</lexical>
    </form>

    <subentry cat="noun">
      <glosses>
        <english>
          <gloss>XXX</gloss>
        </english>
        <spanish>
          <glosa>gorrión</glosa>
        </spanish>
      </glosses>
    </subentry>

  </entry>

  <entry conf="confirm" sources="aymarauta">
    <form>
      <lexical>phina</lexical>
    </form>

    <subentry cat="noun">
      <glosses>
        <english>
          <gloss>XXX</gloss>
        </english>
        <spanish>
          <glosa>depósito de papas</glosa>
        </spanish>
      </glosses>
    </subentry>

  </entry>

  <entry conf="confirm" sources="aymarauta">
    <form>
      <lexical>phisi</lexical>
    </form>

    <subentry cat="noun">
      <glosses>
        <english>
          <gloss>XXX</gloss>
        </english>
        <spanish>
          <glosa>gato</glosa>
        </spanish>
      </glosses>
    </subentry>

  </entry>

  <entry conf="confirm" sources="aymarauta">
    <form>
      <lexical>phisku</lexical>
    </form>

    <subentry cat="verb">
      <glosses>
        <english>
          <gloss>XXX</gloss>
        </english>
        <spanish>
          <glosa>frotar</glosa>
        </spanish>
      </glosses>
    </subentry>

  </entry>

  <entry conf="confirm" sources="aymarauta">
    <form>
      <lexical>phisna</lexical>
    </form>

    <subentry cat="adj">
      <glosses>
        <english>
          <gloss>XXX</gloss>
        </english>
        <spanish>
          <glosa>liviano</glosa>
        </spanish>
      </glosses>
    </subentry>

  </entry>

  <entry conf="confirm" sources="aymarauta">
    <form>
      <lexical>phisqa</lexical>
    </form>

    <subentry cat="adj">
      <glosses>
        <english>
          <gloss>XXX</gloss>
        </english>
        <spanish>
          <glosa>cinco</glosa>
        </spanish>
      </glosses>
    </subentry>

  </entry>

  <entry conf="confirm" sources="aymarauta">
    <form>
      <lexical>phucha</lexical>
    </form>

    <subentry cat="noun">
      <glosses>
        <english>
          <gloss>XXX</gloss>
        </english>
        <spanish>
          <glosa>hija adulta</glosa>
        </spanish>
      </glosses>
    </subentry>

  </entry>

  <entry conf="confirm" sources="aymarauta">
    <form>
      <lexical>phujru</lexical>
    </form>

    <subentry cat="noun">
      <glosses>
        <english>
          <gloss>XXX</gloss>
        </english>
        <spanish>
          <glosa>cañada</glosa>
        </spanish>
      </glosses>
    </subentry>

  </entry>

  <entry conf="confirm" sources="aymarauta">
    <form>
      <lexical>phuju</lexical>
    </form>

    <subentry cat="noun">
      <glosses>
        <english>
          <gloss>XXX</gloss>
        </english>
        <spanish>
          <glosa>pozo</glosa>
        </spanish>
      </glosses>
    </subentry>

  </entry>

  <entry conf="confirm" sources="aymarauta">
    <form>
      <lexical>phuku</lexical>
    </form>

    <subentry cat="noun">
      <glosses>
        <english>
          <gloss>XXX</gloss>
        </english>
        <spanish>
          <glosa>olla</glosa>
        </spanish>
      </glosses>
    </subentry>

  </entry>

  <entry conf="confirm" sources="aymarauta">
    <form>
      <lexical>phullu</lexical>
    </form>

    <subentry cat="noun">
      <glosses>
        <english>
          <gloss>XXX</gloss>
        </english>
        <spanish>
          <glosa>manta de uso femenino</glosa>
        </spanish>
      </glosses>
    </subentry>

  </entry>

  <entry conf="confirm" sources="aymarauta">
    <form>
      <lexical>phuqha</lexical>
    </form>

    <subentry cat="verb">
      <glosses>
        <english>
          <gloss>XXX</gloss>
        </english>
        <spanish>
          <glosa>llenar</glosa>
        </spanish>
      </glosses>
    </subentry>

  </entry>

  <entry conf="confirm" sources="aymarauta">
    <form>
      <lexical>phusa</lexical>
    </form>

    <subentry cat="verb">
      <glosses>
        <english>
          <gloss>XXX</gloss>
        </english>
        <spanish>
          <glosa>soplar</glosa>
        </spanish>
      </glosses>
    </subentry>

  </entry>

  <entry conf="confirm" sources="aymarauta">
    <form>
      <lexical>phuti</lexical>
    </form>

    <subentry cat="noun">
      <glosses>
        <english>
          <gloss>XXX</gloss>
        </english>
        <spanish>
          <glosa>cocido al vapor</glosa>
        </spanish>
      </glosses>
    </subentry>

  </entry>

  <entry conf="confirm" sources="aymarauta">
    <form>
      <lexical>phuxtu</lexical>
    </form>

    <subentry cat="noun">
      <glosses>
        <english>
          <gloss>XXX</gloss>
        </english>
        <spanish>
          <glosa>medida de volumen</glosa>
        </spanish>
      </glosses>
    </subentry>

  </entry>

  <entry conf="confirm" sources="aymarauta">
    <form>
      <lexical>picha</lexical>
    </form>

    <subentry cat="verb">
      <glosses>
        <english>
          <gloss>XXX</gloss>
        </english>
        <spanish>
          <glosa>barrer</glosa>
        </spanish>
      </glosses>
    </subentry>

  </entry>

  <entry conf="confirm" sources="aymarauta">
    <form>
      <lexical>pichu</lexical>
    </form>

    <subentry cat="noun">
      <glosses>
        <english>
          <gloss>XXX</gloss>
        </english>
        <spanish>
          <glosa>ramo</glosa>
        </spanish>
      </glosses>
    </subentry>

  </entry>

  <entry conf="confirm" sources="aymarauta">
    <form>
      <lexical>pillu</lexical>
    </form>

    <subentry cat="noun">
      <glosses>
        <english>
          <gloss>XXX</gloss>
        </english>
        <spanish>
          <glosa>cornisa</glosa>
        </spanish>
      </glosses>
    </subentry>

  </entry>

  <entry conf="confirm" sources="aymarauta">
    <form>
      <lexical>pilpintu</lexical>
    </form>

    <subentry cat="noun">
      <glosses>
        <english>
          <gloss>XXX</gloss>
        </english>
        <spanish>
          <glosa>mariposa</glosa>
        </spanish>
      </glosses>
    </subentry>

  </entry>

  <entry conf="confirm" sources="aymarauta">
    <form>
      <lexical>pinkillu</lexical>
    </form>

    <subentry cat="noun">
      <glosses>
        <english>
          <gloss>XXX</gloss>
        </english>
        <spanish>
          <glosa>tipo de quena</glosa>
        </spanish>
      </glosses>
    </subentry>

  </entry>

  <entry conf="confirm" sources="aymarauta">
    <form>
      <lexical>piñuta</lexical>
    </form>

    <subentry cat="noun">
      <glosses>
        <english>
          <gloss>XXX</gloss>
        </english>
        <spanish>
          <glosa>trompo</glosa>
        </spanish>
      </glosses>
    </subentry>

  </entry>

  <entry conf="confirm" sources="aymarauta">
    <form>
      <lexical>pirqa</lexical>
    </form>

    <subentry cat="noun">
      <glosses>
        <english>
          <gloss>XXX</gloss>
        </english>
        <spanish>
          <glosa>pared</glosa>
        </spanish>
      </glosses>
    </subentry>

  </entry>

  <entry conf="confirm" sources="aymarauta">
    <form>
      <lexical>pirqa</lexical>
    </form>

    <subentry cat="verb">
      <glosses>
        <english>
          <gloss>XXX</gloss>
        </english>
        <spanish>
          <glosa>construir pared</glosa>
        </spanish>
      </glosses>
    </subentry>

  </entry>

  <entry conf="confirm" sources="aymarauta">
    <form>
      <lexical>pisi</lexical>
    </form>

    <subentry cat="adj">
      <glosses>
        <english>
          <gloss>XXX</gloss>
        </english>
        <spanish>
          <glosa>poco</glosa>
        </spanish>
      </glosses>
    </subentry>

  </entry>

  <entry conf="confirm" sources="aymarauta">
    <form>
      <lexical>pisi</lexical>
    </form>

    <subentry cat="adv">
      <glosses>
        <english>
          <gloss>XXX</gloss>
        </english>
        <spanish>
          <glosa>insuficiente</glosa>
        </spanish>
      </glosses>
    </subentry>

  </entry>

  <entry conf="confirm" sources="aymarauta">
    <form>
      <lexical>pitu</lexical>
    </form>

    <subentry cat="noun">
      <glosses>
        <english>
          <gloss>XXX</gloss>
        </english>
        <spanish>
          <glosa>masa</glosa>
        </spanish>
      </glosses>
    </subentry>

  </entry>

  <entry conf="confirm" sources="aymarauta">
    <form>
      <lexical>piwra</lexical>
    </form>

    <subentry cat="noun">
      <glosses>
        <english>
          <gloss>XXX</gloss>
        </english>
        <spanish>
          <glosa>lista</glosa>
        </spanish>
      </glosses>
    </subentry>

  </entry>

  <entry conf="confirm" sources="aymarauta">
    <form>
      <lexical>pukara</lexical>
    </form>

    <subentry cat="noun">
      <glosses>
        <english>
          <gloss>XXX</gloss>
        </english>
        <spanish>
          <glosa>fortaleza</glosa>
        </spanish>
      </glosses>
    </subentry>

  </entry>

  <entry conf="confirm" sources="aymarauta">
    <form>
      <lexical>punku</lexical>
    </form>

    <subentry cat="noun">
      <glosses>
        <english>
          <gloss>XXX</gloss>
        </english>
        <spanish>
          <glosa>puerta</glosa>
        </spanish>
      </glosses>
    </subentry>

  </entry>

  <entry conf="confirm" sources="aymarauta">
    <form>
      <lexical>pupa</lexical>
    </form>

    <subentry cat="noun">
      <glosses>
        <english>
          <gloss>XXX</gloss>
        </english>
        <spanish>
          <glosa>abeja</glosa>
        </spanish>
      </glosses>
    </subentry>

  </entry>

  <entry conf="confirm" sources="aymarauta">
    <form>
      <lexical>puquta</lexical>
    </form>

    <subentry cat="adj">
      <glosses>
        <english>
          <gloss>XXX</gloss>
        </english>
        <spanish>
          <glosa>maduro</glosa>
        </spanish>
      </glosses>
    </subentry>

  </entry>

  <entry conf="confirm" sources="aymarauta">
    <form>
      <lexical>puraka</lexical>
    </form>

    <subentry cat="noun">
      <glosses>
        <english>
          <gloss>XXX</gloss>
        </english>
        <spanish>
          <glosa>estómago</glosa>
        </spanish>
      </glosses>
    </subentry>

  </entry>

  <entry conf="confirm" sources="aymarauta">
    <form>
      <lexical>puri</lexical>
    </form>

    <subentry cat="verb">
      <glosses>
        <english>
          <gloss>XXX</gloss>
        </english>
        <spanish>
          <glosa>llegar</glosa>
        </spanish>
      </glosses>
    </subentry>

  </entry>

  <entry conf="confirm" sources="aymarauta">
    <form>
      <lexical>pusi</lexical>
    </form>

    <subentry cat="adj">
      <glosses>
        <english>
          <gloss>XXX</gloss>
        </english>
        <spanish>
          <glosa>cuatro</glosa>
        </spanish>
      </glosses>
    </subentry>

  </entry>

  <entry conf="confirm" sources="aymarauta">
    <form>
      <lexical>putu</lexical>
    </form>

    <subentry cat="noun">
      <glosses>
        <english>
          <gloss>XXX</gloss>
        </english>
        <spanish>
          <glosa>fogón</glosa>
        </spanish>
      </glosses>
    </subentry>

  </entry>

  <entry conf="confirm" sources="aymarauta">
    <form>
      <lexical>pututu</lexical>
    </form>

    <subentry cat="noun">
      <glosses>
        <english>
          <gloss>XXX</gloss>
        </english>
        <spanish>
          <glosa>cuerno sonoro para llamados</glosa>
        </spanish>
      </glosses>
    </subentry>

  </entry>

  <entry conf="confirm" sources="aymarauta">
    <form>
      <lexical>q'ala</lexical>
    </form>

    <subentry cat="adv">
      <glosses>
        <english>
          <gloss>XXX</gloss>
        </english>
        <spanish>
          <glosa>completamente</glosa>
        </spanish>
      </glosses>
    </subentry>

  </entry>

  <entry conf="confirm" sources="aymarauta">
    <form>
      <lexical>q'allu</lexical>
    </form>

    <subentry cat="verb">
      <glosses>
        <english>
          <gloss>XXX</gloss>
        </english>
        <spanish>
          <glosa>trozar</glosa>
        </spanish>
      </glosses>
    </subentry>

  </entry>

  <entry conf="confirm" sources="aymarauta">
    <form>
      <lexical>q'añu</lexical>
    </form>

    <subentry cat="adj">
      <glosses>
        <english>
          <gloss>XXX</gloss>
        </english>
        <spanish>
          <glosa>sucio</glosa>
        </spanish>
      </glosses>
    </subentry>

  </entry>

  <entry conf="confirm" sources="aymarauta">
    <form>
      <lexical>q'apa</lexical>
    </form>

    <subentry cat="adj">
      <glosses>
        <english>
          <gloss>XXX</gloss>
        </english>
        <spanish>
          <glosa>diligente</glosa>
        </spanish>
      </glosses>
    </subentry>

  </entry>

  <entry conf="confirm" sources="aymarauta">
    <form>
      <lexical>q'api</lexical>
    </form>

    <subentry cat="adj">
      <glosses>
        <english>
          <gloss>XXX</gloss>
        </english>
        <spanish>
          <glosa>puñado</glosa>
        </spanish>
      </glosses>
    </subentry>

  </entry>

  <entry conf="confirm" sources="aymarauta">
    <form>
      <lexical>q'apta</lexical>
    </form>

    <subentry cat="verb">
      <glosses>
        <english>
          <gloss>XXX</gloss>
        </english>
        <spanish>
          <glosa>apretar con la mano</glosa>
        </spanish>
      </glosses>
    </subentry>

  </entry>

  <entry conf="confirm" sources="aymarauta">
    <form>
      <lexical>q'ara</lexical>
    </form>

    <subentry cat="adj">
      <glosses>
        <english>
          <gloss>XXX</gloss>
        </english>
        <spanish>
          <glosa>pelado</glosa>
        </spanish>
      </glosses>
    </subentry>

  </entry>

  <entry conf="confirm" sources="aymarauta">
    <form>
      <lexical>q'asa</lexical>
    </form>

    <subentry cat="adj">
      <glosses>
        <english>
          <gloss>XXX</gloss>
        </english>
        <spanish>
          <glosa>quebrado</glosa>
        </spanish>
      </glosses>
    </subentry>

  </entry>

  <entry conf="confirm" sources="aymarauta">
    <form>
      <lexical>q'asa</lexical>
    </form>

    <subentry cat="verb">
      <glosses>
        <english>
          <gloss>XXX</gloss>
        </english>
        <spanish>
          <glosa>gritar</glosa>
        </spanish>
      </glosses>
    </subentry>

  </entry>

  <entry conf="confirm" sources="aymarauta">
    <form>
      <lexical>q'aspa</lexical>
    </form>

    <subentry cat="verb">
      <glosses>
        <english>
          <gloss>XXX</gloss>
        </english>
        <spanish>
          <glosa>chamuscar</glosa>
        </spanish>
      </glosses>
    </subentry>

  </entry>

  <entry conf="confirm" sources="aymarauta">
    <form>
      <lexical>q'atawi</lexical>
    </form>

    <subentry cat="noun">
      <glosses>
        <english>
          <gloss>XXX</gloss>
        </english>
        <spanish>
          <glosa>cal</glosa>
        </spanish>
      </glosses>
    </subentry>

  </entry>

  <entry conf="confirm" sources="aymarauta">
    <form>
      <lexical>q'ayma</lexical>
    </form>

    <subentry cat="adj">
      <glosses>
        <english>
          <gloss>XXX</gloss>
        </english>
        <spanish>
          <glosa>soso</glosa>
        </spanish>
      </glosses>
    </subentry>

  </entry>

  <entry conf="confirm" sources="aymarauta">
    <form>
      <lexical>q'ili</lexical>
    </form>

    <subentry cat="noun">
      <glosses>
        <english>
          <gloss>XXX</gloss>
        </english>
        <spanish>
          <glosa>caspa</glosa>
        </spanish>
      </glosses>
    </subentry>

  </entry>

  <entry conf="confirm" sources="aymarauta">
    <form>
      <lexical>q'illu</lexical>
    </form>

    <subentry cat="adj">
      <glosses>
        <english>
          <gloss>XXX</gloss>
        </english>
        <spanish>
          <glosa>amarillo</glosa>
        </spanish>
      </glosses>
    </subentry>

  </entry>

  <entry conf="confirm" sources="aymarauta">
    <form>
      <lexical>q'ipi</lexical>
    </form>

    <subentry cat="noun">
      <glosses>
        <english>
          <gloss>XXX</gloss>
        </english>
        <spanish>
          <glosa>bulto para carga humana</glosa>
        </spanish>
      </glosses>
    </subentry>

  </entry>

  <entry conf="confirm" sources="aymarauta">
    <form>
      <lexical>q'iru</lexical>
    </form>

    <subentry cat="noun">
      <glosses>
        <english>
          <gloss>XXX</gloss>
        </english>
        <spanish>
          <glosa>viga</glosa>
        </spanish>
      </glosses>
    </subentry>

  </entry>

  <entry conf="confirm" sources="aymarauta">
    <form>
      <lexical>q'ita</lexical>
    </form>

    <subentry cat="noun">
      <glosses>
        <english>
          <gloss>XXX</gloss>
        </english>
        <spanish>
          <glosa>esperma</glosa>
        </spanish>
      </glosses>
    </subentry>

  </entry>

  <entry conf="confirm" sources="aymarauta">
    <form>
      <lexical>q'iwi</lexical>
    </form>

    <subentry cat="adj">
      <glosses>
        <english>
          <gloss>XXX</gloss>
        </english>
        <spanish>
          <glosa>torcido</glosa>
        </spanish>
      </glosses>
    </subentry>

  </entry>

  <entry conf="confirm" sources="aymarauta">
    <form>
      <lexical>q'uchallu</lexical>
    </form>

    <subentry cat="adj">
      <glosses>
        <english>
          <gloss>XXX</gloss>
        </english>
        <spanish>
          <glosa>andrajos</glosa>
        </spanish>
      </glosses>
    </subentry>

  </entry>

  <entry conf="confirm" sources="aymarauta">
    <form>
      <lexical>q'ultinta</lexical>
    </form>

    <subentry cat="verb">
      <glosses>
        <english>
          <gloss>XXX</gloss>
        </english>
        <spanish>
          <glosa>tomar líquidos ansiosamente haciendo vibrar la garganta</glosa>
        </spanish>
      </glosses>
    </subentry>

  </entry>

  <entry conf="confirm" sources="aymarauta">
    <form>
      <lexical>q'upa</lexical>
    </form>

    <subentry cat="verb">
      <glosses>
        <english>
          <gloss>XXX</gloss>
        </english>
        <spanish>
          <glosa>apretar</glosa>
        </spanish>
      </glosses>
    </subentry>

  </entry>

  <entry conf="confirm" sources="aymarauta">
    <form>
      <lexical>q'uq'inta</lexical>
    </form>

    <subentry cat="verb">
      <glosses>
        <english>
          <gloss>XXX</gloss>
        </english>
        <spanish>
          <glosa>destruir</glosa>
        </spanish>
      </glosses>
    </subentry>

  </entry>

  <entry conf="confirm" sources="aymarauta">
    <form>
      <lexical>q'ura</lexical>
    </form>

    <subentry cat="noun">
      <glosses>
        <english>
          <gloss>XXX</gloss>
        </english>
        <spanish>
          <glosa>ropa de colores</glosa>
        </spanish>
      </glosses>
    </subentry>

  </entry>

  <entry conf="confirm" sources="aymarauta">
    <form>
      <lexical>q'urawa</lexical>
    </form>

    <subentry cat="noun">
      <glosses>
        <english>
          <gloss>XXX</gloss>
        </english>
        <spanish>
          <glosa>honda lanzadora de piedras</glosa>
        </spanish>
      </glosses>
    </subentry>

  </entry>

  <entry conf="confirm" sources="aymarauta">
    <form>
      <lexical>q'uruta</lexical>
    </form>

    <subentry cat="noun">
      <glosses>
        <english>
          <gloss>XXX</gloss>
        </english>
        <spanish>
          <glosa>testículo</glosa>
        </spanish>
      </glosses>
    </subentry>

  </entry>

  <entry conf="confirm" sources="aymarauta">
    <form>
      <lexical>q'uwa</lexical>
    </form>

    <subentry cat="noun">
      <glosses>
        <english>
          <gloss>XXX</gloss>
        </english>
        <spanish>
          <glosa>menta silvestre</glosa>
        </spanish>
      </glosses>
    </subentry>

  </entry>

  <entry conf="confirm" sources="aymarauta">
    <form>
      <lexical>q'uya</lexical>
    </form>

    <subentry cat="adj">
      <glosses>
        <english>
          <gloss>XXX</gloss>
        </english>
        <spanish>
          <glosa>aflijido</glosa>
        </spanish>
      </glosses>
    </subentry>

  </entry>

  <entry conf="confirm" sources="aymarauta">
    <form>
      <lexical>qachu</lexical>
    </form>

    <subentry cat="adj">
      <glosses>
        <english>
          <gloss>XXX</gloss>
        </english>
        <spanish>
          <glosa>hembra</glosa>
        </spanish>
      </glosses>
    </subentry>

  </entry>

  <entry conf="confirm" sources="aymarauta">
    <form>
      <lexical>qala</lexical>
    </form>

    <subentry cat="noun">
      <glosses>
        <english>
          <gloss>XXX</gloss>
        </english>
        <spanish>
          <glosa>piedra</glosa>
        </spanish>
      </glosses>
    </subentry>

  </entry>

  <entry conf="confirm" sources="aymarauta">
    <form>
      <lexical>qallpa</lexical>
    </form>

    <subentry cat="noun">
      <glosses>
        <english>
          <gloss>XXX</gloss>
        </english>
        <spanish>
          <glosa>terreno ya cosechado</glosa>
        </spanish>
      </glosses>
    </subentry>

  </entry>

  <entry conf="confirm" sources="aymarauta">
    <form>
      <lexical>qallta</lexical>
    </form>

    <subentry cat="verb">
      <glosses>
        <english>
          <gloss>XXX</gloss>
        </english>
        <spanish>
          <glosa>comenzar</glosa>
        </spanish>
      </glosses>
    </subentry>

  </entry>

  <entry conf="confirm" sources="aymarauta">
    <form>
      <lexical>qallu</lexical>
    </form>

    <subentry cat="noun">
      <glosses>
        <english>
          <gloss>XXX</gloss>
        </english>
        <spanish>
          <glosa>cachorro</glosa>
        </spanish>
      </glosses>
    </subentry>

  </entry>

  <entry conf="confirm" sources="aymarauta">
    <form>
      <lexical>qamaña</lexical>
    </form>

    <subentry cat="noun">
      <glosses>
        <english>
          <gloss>XXX</gloss>
        </english>
        <spanish>
          <glosa>morada temporal</glosa>
        </spanish>
      </glosses>
    </subentry>

  </entry>

  <entry conf="confirm" sources="aymarauta">
    <form>
      <lexical>qamaqi</lexical>
    </form>

    <subentry cat="noun">
      <glosses>
        <english>
          <gloss>XXX</gloss>
        </english>
        <spanish>
          <glosa>zorro</glosa>
        </spanish>
      </glosses>
    </subentry>

  </entry>

  <entry conf="confirm" sources="aymarauta">
    <form>
      <lexical>qamiri</lexical>
    </form>

    <subentry cat="noun">
      <glosses>
        <english>
          <gloss>XXX</gloss>
        </english>
        <spanish>
          <glosa>rico</glosa>
        </spanish>
      </glosses>
    </subentry>

  </entry>

  <entry conf="confirm" sources="aymarauta">
    <form>
      <lexical>qañiwa</lexical>
    </form>

    <subentry cat="noun">
      <glosses>
        <english>
          <gloss>XXX</gloss>
        </english>
        <spanish>
          <glosa>cereal pariente de la quinua</glosa>
        </spanish>
      </glosses>
    </subentry>

  </entry>

  <entry conf="confirm" sources="aymarauta">
    <form>
      <lexical>qanjlli</lexical>
    </form>

    <subentry cat="noun">
      <glosses>
        <english>
          <gloss>XXX</gloss>
        </english>
        <spanish>
          <glosa>hormiga</glosa>
        </spanish>
      </glosses>
    </subentry>

  </entry>

  <entry conf="confirm" sources="aymarauta">
    <form>
      <lexical>qantuta</lexical>
    </form>

    <subentry cat="noun">
      <glosses>
        <english>
          <gloss>XXX</gloss>
        </english>
        <spanish>
          <glosa>kantuta [the most known andean]</glosa>
        </spanish>
      </glosses>
    </subentry>

  </entry>

  <entry conf="confirm" sources="aymarauta">
    <form>
      <lexical>qapu</lexical>
    </form>

    <subentry cat="noun">
      <glosses>
        <english>
          <gloss>XXX</gloss>
        </english>
        <spanish>
          <glosa>rueca</glosa>
        </spanish>
      </glosses>
    </subentry>

  </entry>

  <entry conf="confirm" sources="aymarauta">
    <form>
      <lexical>qaqa</lexical>
    </form>

    <subentry cat="adj">
      <glosses>
        <english>
          <gloss>XXX</gloss>
        </english>
        <spanish>
          <glosa>color gris</glosa>
        </spanish>
      </glosses>
    </subentry>

  </entry>

  <entry conf="confirm" sources="aymarauta">
    <form>
      <lexical>qaqawara</lexical>
    </form>

    <subentry cat="noun">
      <glosses>
        <english>
          <gloss>XXX</gloss>
        </english>
        <spanish>
          <glosa>escarcha</glosa>
        </spanish>
      </glosses>
    </subentry>

  </entry>

  <entry conf="confirm" sources="aymarauta">
    <form>
      <lexical>qarachi</lexical>
    </form>

    <subentry cat="noun">
      <glosses>
        <english>
          <gloss>XXX</gloss>
        </english>
        <spanish>
          <glosa>pez comestible típico del Titicaca</glosa>
        </spanish>
      </glosses>
    </subentry>

  </entry>

  <entry conf="confirm" sources="aymarauta">
    <form>
      <lexical>qari</lexical>
    </form>

    <subentry cat="verb">
      <glosses>
        <english>
          <gloss>XXX</gloss>
        </english>
        <spanish>
          <glosa>cansar</glosa>
        </spanish>
      </glosses>
    </subentry>

  </entry>

  <entry conf="confirm" sources="aymarauta">
    <form>
      <lexical>qarqa</lexical>
    </form>

    <subentry cat="noun">
      <glosses>
        <english>
          <gloss>XXX</gloss>
        </english>
        <spanish>
          <glosa>roca</glosa>
        </spanish>
      </glosses>
    </subentry>

  </entry>

  <entry conf="confirm" sources="aymarauta">
    <form>
      <lexical>qasawi</lexical>
    </form>

    <subentry cat="noun">
      <glosses>
        <english>
          <gloss>XXX</gloss>
        </english>
        <spanish>
          <glosa>planta marchita</glosa>
        </spanish>
      </glosses>
    </subentry>

  </entry>

  <entry conf="confirm" sources="aymarauta">
    <form>
      <lexical>qata</lexical>
    </form>

    <subentry cat="verb">
      <glosses>
        <english>
          <gloss>XXX</gloss>
        </english>
        <spanish>
          <glosa>arrastrar</glosa>
        </spanish>
      </glosses>
    </subentry>

  </entry>

  <entry conf="confirm" sources="aymarauta">
    <form>
      <lexical>qawaya</lexical>
    </form>

    <subentry cat="noun">
      <glosses>
        <english>
          <gloss>XXX</gloss>
        </english>
        <spanish>
          <glosa>orilla</glosa>
        </spanish>
      </glosses>
    </subentry>

  </entry>

  <entry conf="confirm" sources="aymarauta">
    <form>
      <lexical>qawi</lexical>
    </form>

    <subentry cat="noun">
      <glosses>
        <english>
          <gloss>XXX</gloss>
        </english>
        <spanish>
          <glosa>oca endulzada por exposición solar</glosa>
        </spanish>
      </glosses>
    </subentry>

  </entry>

  <entry conf="confirm" sources="aymarauta">
    <form>
      <lexical>qawqhampis</lexical>
    </form>

    <subentry cat="ptc">
      <glosses>
        <english>
          <gloss>XXX</gloss>
        </english>
        <spanish>
          <glosa>con cuánto</glosa>
        </spanish>
      </glosses>
    </subentry>

  </entry>

  <entry conf="confirm" sources="aymarauta">
    <form>
      <lexical>qawqhas</lexical>
    </form>

    <subentry cat="ptc">
      <glosses>
        <english>
          <gloss>XXX</gloss>
        </english>
        <spanish>
          <glosa>cuánto es?</glosa>
        </spanish>
      </glosses>
    </subentry>

  </entry>

  <entry conf="confirm" sources="aymarauta">
    <form>
      <lexical>qawra</lexical>
    </form>

    <subentry cat="noun">
      <glosses>
        <english>
          <gloss>XXX</gloss>
        </english>
        <spanish>
          <glosa>llama</glosa>
        </spanish>
      </glosses>
    </subentry>

  </entry>

  <entry conf="confirm" sources="aymarauta">
    <form>
      <lexical>qaxsi</lexical>
    </form>

    <subentry cat="adj">
      <glosses>
        <english>
          <gloss>XXX</gloss>
        </english>
        <spanish>
          <glosa>verguenza</glosa>
        </spanish>
      </glosses>
    </subentry>

  </entry>

  <entry conf="confirm" sources="aymarauta">
    <form>
      <lexical>qhach'u</lexical>
    </form>

    <subentry cat="noun">
      <glosses>
        <english>
          <gloss>XXX</gloss>
        </english>
        <spanish>
          <glosa>forraje de ganado</glosa>
        </spanish>
      </glosses>
    </subentry>

  </entry>

  <entry conf="confirm" sources="aymarauta">
    <form>
      <lexical>qhala</lexical>
    </form>

    <subentry cat="adj">
      <glosses>
        <english>
          <gloss>XXX</gloss>
        </english>
        <spanish>
          <glosa>desnudo</glosa>
        </spanish>
      </glosses>
    </subentry>

  </entry>

  <entry conf="confirm" sources="aymarauta">
    <form>
      <lexical>qhana</lexical>
    </form>

    <subentry cat="adj">
      <glosses>
        <english>
          <gloss>XXX</gloss>
        </english>
        <spanish>
          <glosa>claro</glosa>
        </spanish>
      </glosses>
    </subentry>

  </entry>

  <entry conf="confirm" sources="aymarauta">
    <form>
      <lexical>qhanta</lexical>
    </form>

    <subentry cat="verb">
      <glosses>
        <english>
          <gloss>XXX</gloss>
        </english>
        <spanish>
          <glosa>alumbrar</glosa>
        </spanish>
      </glosses>
    </subentry>

  </entry>

  <entry conf="confirm" sources="aymarauta">
    <form>
      <lexical>qhantati</lexical>
    </form>

    <subentry cat="noun">
      <glosses>
        <english>
          <gloss>XXX</gloss>
        </english>
        <spanish>
          <glosa>amanecer</glosa>
        </spanish>
      </glosses>
    </subentry>

  </entry>

  <entry conf="confirm" sources="aymarauta">
    <form>
      <lexical>qharuru</lexical>
    </form>

    <subentry cat="noun">
      <glosses>
        <english>
          <gloss>XXX</gloss>
        </english>
        <spanish>
          <glosa>mañana(despues de hoy)</glosa>
        </spanish>
      </glosses>
    </subentry>

  </entry>

  <entry conf="confirm" sources="aymarauta">
    <form>
      <lexical>qhati</lexical>
    </form>

    <subentry cat="verb">
      <glosses>
        <english>
          <gloss>XXX</gloss>
        </english>
        <spanish>
          <glosa>cocer</glosa>
        </spanish>
      </glosses>
    </subentry>

  </entry>

  <entry conf="confirm" sources="aymarauta">
    <form>
      <lexical>qhatu</lexical>
    </form>

    <subentry cat="noun">
      <glosses>
        <english>
          <gloss>XXX</gloss>
        </english>
        <spanish>
          <glosa>mercado</glosa>
        </spanish>
      </glosses>
    </subentry>

  </entry>

  <entry conf="confirm" sources="aymarauta">
    <form>
      <lexical>qhawa</lexical>
    </form>

    <subentry cat="verb">
      <glosses>
        <english>
          <gloss>XXX</gloss>
        </english>
        <spanish>
          <glosa>vigilar</glosa>
        </spanish>
      </glosses>
    </subentry>

  </entry>

  <entry conf="confirm" sources="aymarauta">
    <form>
      <lexical>qhilla</lexical>
    </form>

    <subentry cat="noun">
      <glosses>
        <english>
          <gloss>XXX</gloss>
        </english>
        <spanish>
          <glosa>ceniza</glosa>
        </spanish>
      </glosses>
    </subentry>

  </entry>

  <entry conf="confirm" sources="aymarauta">
    <form>
      <lexical>qhincha</lexical>
    </form>

    <subentry cat="noun">
      <glosses>
        <english>
          <gloss>XXX</gloss>
        </english>
        <spanish>
          <glosa>maldición</glosa>
        </spanish>
      </glosses>
    </subentry>

  </entry>

  <entry conf="confirm" sources="aymarauta">
    <form>
      <lexical>qhini</lexical>
    </form>

    <subentry cat="noun">
      <glosses>
        <english>
          <gloss>XXX</gloss>
        </english>
        <spanish>
          <glosa>camote</glosa>
        </spanish>
      </glosses>
    </subentry>

  </entry>

  <entry conf="confirm" sources="aymarauta">
    <form>
      <lexical>qhipa</lexical>
    </form>

    <subentry cat="noun">
      <glosses>
        <english>
          <gloss>XXX</gloss>
        </english>
        <spanish>
          <glosa>atrás</glosa>
        </spanish>
      </glosses>
    </subentry>

  </entry>

  <entry conf="confirm" sources="aymarauta">
    <form>
      <lexical>qhipa</lexical>
    </form>

    <subentry cat="adv">
      <glosses>
        <english>
          <gloss>XXX</gloss>
        </english>
        <spanish>
          <glosa>atrás</glosa>
        </spanish>
      </glosses>
    </subentry>

  </entry>

  <entry conf="confirm" sources="aymarauta">
    <form>
      <lexical>qhispi</lexical>
    </form>

    <subentry cat="verb">
      <glosses>
        <english>
          <gloss>XXX</gloss>
        </english>
        <spanish>
          <glosa>escapar</glosa>
        </spanish>
      </glosses>
    </subentry>

  </entry>

  <entry conf="confirm" sources="aymarauta">
    <form>
      <lexical>qhulli</lexical>
    </form>

    <subentry cat="verb">
      <glosses>
        <english>
          <gloss>XXX</gloss>
        </english>
        <spanish>
          <glosa>arar</glosa>
        </spanish>
      </glosses>
    </subentry>

  </entry>

  <entry conf="confirm" sources="aymarauta">
    <form>
      <lexical>qhuma</lexical>
    </form>

    <subentry cat="verb">
      <glosses>
        <english>
          <gloss>XXX</gloss>
        </english>
        <spanish>
          <glosa>abrazar</glosa>
        </spanish>
      </glosses>
    </subentry>

  </entry>

  <entry conf="confirm" sources="aymarauta">
    <form>
      <lexical>qhuna</lexical>
    </form>

    <subentry cat="noun">
      <glosses>
        <english>
          <gloss>XXX</gloss>
        </english>
        <spanish>
          <glosa>molino</glosa>
        </spanish>
      </glosses>
    </subentry>

  </entry>

  <entry conf="confirm" sources="aymarauta">
    <form>
      <lexical>qhupi</lexical>
    </form>

    <subentry cat="noun">
      <glosses>
        <english>
          <gloss>XXX</gloss>
        </english>
        <spanish>
          <glosa>tapa</glosa>
        </spanish>
      </glosses>
    </subentry>

  </entry>

  <entry conf="confirm" sources="aymarauta">
    <form>
      <lexical>qilla</lexical>
    </form>

    <subentry cat="adj">
      <glosses>
        <english>
          <gloss>XXX</gloss>
        </english>
        <spanish>
          <glosa>perezozo</glosa>
        </spanish>
      </glosses>
    </subentry>

  </entry>

  <entry conf="confirm" sources="aymarauta">
    <form>
      <lexical>qillinka</lexical>
    </form>

    <subentry cat="noun">
      <glosses>
        <english>
          <gloss>XXX</gloss>
        </english>
        <spanish>
          <glosa>mojón</glosa>
        </spanish>
      </glosses>
    </subentry>

  </entry>

  <entry conf="confirm" sources="aymarauta">
    <form>
      <lexical>qillqa</lexical>
    </form>

    <subentry cat="verb">
      <glosses>
        <english>
          <gloss>XXX</gloss>
        </english>
        <spanish>
          <glosa>escribir</glosa>
        </spanish>
      </glosses>
    </subentry>

  </entry>

  <entry conf="confirm" sources="aymarauta">
    <form>
      <lexical>qimara</lexical>
    </form>

    <subentry cat="adj">
      <glosses>
        <english>
          <gloss>XXX</gloss>
        </english>
        <spanish>
          <glosa>flojo</glosa>
        </spanish>
      </glosses>
    </subentry>

  </entry>

  <entry conf="confirm" sources="aymarauta">
    <form>
      <lexical>qimi</lexical>
    </form>

    <subentry cat="verb">
      <glosses>
        <english>
          <gloss>XXX</gloss>
        </english>
        <spanish>
          <glosa>apoyar</glosa>
        </spanish>
      </glosses>
    </subentry>

  </entry>

  <entry conf="confirm" sources="aymarauta">
    <form>
      <lexical>qinaya</lexical>
    </form>

    <subentry cat="noun">
      <glosses>
        <english>
          <gloss>XXX</gloss>
        </english>
        <spanish>
          <glosa>nube</glosa>
        </spanish>
      </glosses>
    </subentry>

  </entry>

  <entry conf="confirm" sources="aymarauta">
    <form>
      <lexical>qincha</lexical>
    </form>

    <subentry cat="noun">
      <glosses>
        <english>
          <gloss>XXX</gloss>
        </english>
        <spanish>
          <glosa>estera</glosa>
        </spanish>
      </glosses>
    </subentry>

  </entry>

  <entry conf="confirm" sources="aymarauta">
    <form>
      <lexical>qiru</lexical>
    </form>

    <subentry cat="noun">
      <glosses>
        <english>
          <gloss>XXX</gloss>
        </english>
        <spanish>
          <glosa>vaso de cerámica</glosa>
        </spanish>
      </glosses>
    </subentry>

  </entry>

  <entry conf="confirm" sources="aymarauta">
    <form>
      <lexical>qisimi</lexical>
    </form>

    <subentry cat="noun">
      <glosses>
        <english>
          <gloss>XXX</gloss>
        </english>
        <spanish>
          <glosa>hollín</glosa>
        </spanish>
      </glosses>
    </subentry>

  </entry>

  <entry conf="confirm" sources="aymarauta">
    <form>
      <lexical>qiswa</lexical>
    </form>

    <subentry cat="verb">
      <glosses>
        <english>
          <gloss>XXX</gloss>
        </english>
        <spanish>
          <glosa>bailar</glosa>
        </spanish>
      </glosses>
    </subentry>

  </entry>

  <entry conf="confirm" sources="aymarauta">
    <form>
      <lexical>qulayu</lexical>
    </form>

    <subentry cat="adj">
      <glosses>
        <english>
          <gloss>XXX</gloss>
        </english>
        <spanish>
          <glosa>ocio</glosa>
        </spanish>
      </glosses>
    </subentry>

  </entry>

  <entry conf="confirm" sources="aymarauta">
    <form>
      <lexical>qulla</lexical>
    </form>

    <subentry cat="noun">
      <glosses>
        <english>
          <gloss>XXX</gloss>
        </english>
        <spanish>
          <glosa>remedio</glosa>
        </spanish>
      </glosses>
    </subentry>

  </entry>

  <entry conf="confirm" sources="aymarauta">
    <form>
      <lexical>qullana</lexical>
    </form>

    <subentry cat="noun">
      <glosses>
        <english>
          <gloss>XXX</gloss>
        </english>
        <spanish>
          <glosa>sagrado</glosa>
        </spanish>
      </glosses>
    </subentry>

  </entry>

  <entry conf="confirm" sources="aymarauta">
    <form>
      <lexical>qullpa</lexical>
    </form>

    <subentry cat="noun">
      <glosses>
        <english>
          <gloss>XXX</gloss>
        </english>
        <spanish>
          <glosa>salitre</glosa>
        </spanish>
      </glosses>
    </subentry>

  </entry>

  <entry conf="confirm" sources="aymarauta">
    <form>
      <lexical>qullpa</lexical>
    </form>

    <subentry cat="noun">
      <glosses>
        <english>
          <gloss>XXX</gloss>
        </english>
        <spanish>
          <glosa>sustancia para ritos</glosa>
        </spanish>
      </glosses>
    </subentry>

  </entry>

  <entry conf="confirm" sources="aymarauta">
    <form>
      <lexical>qullqi</lexical>
    </form>

    <subentry cat="noun">
      <glosses>
        <english>
          <gloss>XXX</gloss>
        </english>
        <spanish>
          <glosa>plata</glosa>
        </spanish>
      </glosses>
    </subentry>

  </entry>

  <entry conf="confirm" sources="aymarauta">
    <form>
      <lexical>qullu</lexical>
    </form>

    <subentry cat="noun">
      <glosses>
        <english>
          <gloss>XXX</gloss>
        </english>
        <spanish>
          <glosa>cerro</glosa>
        </spanish>
      </glosses>
    </subentry>

  </entry>

  <entry conf="confirm" sources="aymarauta">
    <form>
      <lexical>quña</lexical>
    </form>

    <subentry cat="adj">
      <glosses>
        <english>
          <gloss>XXX</gloss>
        </english>
        <spanish>
          <glosa>suave</glosa>
        </spanish>
      </glosses>
    </subentry>

  </entry>

  <entry conf="confirm" sources="aymarauta">
    <form>
      <lexical>quñchu</lexical>
    </form>

    <subentry cat="adj">
      <glosses>
        <english>
          <gloss>XXX</gloss>
        </english>
        <spanish>
          <glosa>fondo</glosa>
        </spanish>
      </glosses>
    </subentry>

  </entry>

  <entry conf="confirm" sources="aymarauta">
    <form>
      <lexical>qunquri</lexical>
    </form>

    <subentry cat="noun">
      <glosses>
        <english>
          <gloss>XXX</gloss>
        </english>
        <spanish>
          <glosa>rodilla</glosa>
        </spanish>
      </glosses>
    </subentry>

  </entry>

  <entry conf="confirm" sources="aymarauta">
    <form>
      <lexical>qupa</lexical>
    </form>

    <subentry cat="adj">
      <glosses>
        <english>
          <gloss>XXX</gloss>
        </english>
        <spanish>
          <glosa>verde esmeralda</glosa>
        </spanish>
      </glosses>
    </subentry>

  </entry>

  <entry conf="confirm" sources="aymarauta">
    <form>
      <lexical>quqa</lexical>
    </form>

    <subentry cat="noun">
      <glosses>
        <english>
          <gloss>XXX</gloss>
        </english>
        <spanish>
          <glosa>arbol</glosa>
        </spanish>
      </glosses>
    </subentry>

  </entry>

  <entry conf="confirm" sources="aymarauta">
    <form>
      <lexical>ququ</lexical>
    </form>

    <subentry cat="noun">
      <glosses>
        <english>
          <gloss>XXX</gloss>
        </english>
        <spanish>
          <glosa>fiambre</glosa>
        </spanish>
      </glosses>
    </subentry>

  </entry>

  <entry conf="confirm" sources="aymarauta">
    <form>
      <lexical>qura</lexical>
    </form>

    <subentry cat="noun">
      <glosses>
        <english>
          <gloss>XXX</gloss>
        </english>
        <spanish>
          <glosa>mala Hierba</glosa>
        </spanish>
      </glosses>
    </subentry>

  </entry>

  <entry conf="confirm" sources="aymarauta">
    <form>
      <lexical>quri</lexical>
    </form>

    <subentry cat="noun">
      <glosses>
        <english>
          <gloss>XXX</gloss>
        </english>
        <spanish>
          <glosa>oro</glosa>
        </spanish>
      </glosses>
    </subentry>

  </entry>

  <entry conf="confirm" sources="aymarauta">
    <form>
      <lexical>quta</lexical>
    </form>

    <subentry cat="noun">
      <glosses>
        <english>
          <gloss>XXX</gloss>
        </english>
        <spanish>
          <glosa>lago</glosa>
        </spanish>
      </glosses>
    </subentry>

  </entry>

  <entry conf="confirm" sources="aymarauta">
    <form>
      <lexical>qäna</lexical>
    </form>

    <subentry cat="noun">
      <glosses>
        <english>
          <gloss>XXX</gloss>
        </english>
        <spanish>
          <glosa>red(de pesca)</glosa>
        </spanish>
      </glosses>
    </subentry>

  </entry>

  <entry conf="confirm" sources="aymarauta">
    <form>
      <lexical>qäxa</lexical>
    </form>

    <subentry cat="noun">
      <glosses>
        <english>
          <gloss>XXX</gloss>
        </english>
        <spanish>
          <glosa>montón de papas cosechadas</glosa>
        </spanish>
      </glosses>
    </subentry>

  </entry>

  <entry conf="confirm" sources="aymarauta">
    <form>
      <lexical>sallqa</lexical>
    </form>

    <subentry cat="noun">
      <glosses>
        <english>
          <gloss>XXX</gloss>
        </english>
        <spanish>
          <glosa>embustero</glosa>
        </spanish>
      </glosses>
    </subentry>

  </entry>

  <entry conf="confirm" sources="aymarauta">
    <form>
      <lexical>salta</lexical>
    </form>

    <subentry cat="noun">
      <glosses>
        <english>
          <gloss>XXX</gloss>
        </english>
        <spanish>
          <glosa>figuras decorativas de un tejido</glosa>
        </spanish>
      </glosses>
    </subentry>

  </entry>

  <entry conf="confirm" sources="aymarauta">
    <form>
      <lexical>sama</lexical>
    </form>

    <subentry cat="adj">
      <glosses>
        <english>
          <gloss>XXX</gloss>
        </english>
        <spanish>
          <glosa>color</glosa>
        </spanish>
      </glosses>
    </subentry>

  </entry>

  <entry conf="confirm" sources="aymarauta">
    <form>
      <lexical>samana</lexical>
    </form>

    <subentry cat="noun">
      <glosses>
        <english>
          <gloss>XXX</gloss>
        </english>
        <spanish>
          <glosa>aliento</glosa>
        </spanish>
      </glosses>
    </subentry>

  </entry>

  <entry conf="confirm" sources="aymarauta">
    <form>
      <lexical>samara</lexical>
    </form>

    <subentry cat="verb">
      <glosses>
        <english>
          <gloss>XXX</gloss>
        </english>
        <spanish>
          <glosa>descansar</glosa>
        </spanish>
      </glosses>
    </subentry>

  </entry>

  <entry conf="confirm" sources="aymarauta">
    <form>
      <lexical>samka</lexical>
    </form>

    <subentry cat="verb">
      <glosses>
        <english>
          <gloss>XXX</gloss>
        </english>
        <spanish>
          <glosa>soñar</glosa>
        </spanish>
      </glosses>
    </subentry>

  </entry>

  <entry conf="confirm" sources="aymarauta">
    <form>
      <lexical>sa</lexical>
    </form>

    <subentry cat="verb">
      <glosses>
        <english>
          <gloss>XXX</gloss>
        </english>
        <spanish>
          <glosa>decir</glosa>
        </spanish>
      </glosses>
    </subentry>

  </entry>

  <entry conf="confirm" sources="aymarauta">
    <form>
      <lexical>sank'ayu</lexical>
    </form>

    <subentry cat="noun">
      <glosses>
        <english>
          <gloss>XXX</gloss>
        </english>
        <spanish>
          <glosa>sancayo</glosa>
        </spanish>
      </glosses>
    </subentry>

  </entry>

  <entry conf="confirm" sources="aymarauta">
    <form>
      <lexical>sanu</lexical>
    </form>

    <subentry cat="noun">
      <glosses>
        <english>
          <gloss>XXX</gloss>
        </english>
        <spanish>
          <glosa>peine</glosa>
        </spanish>
      </glosses>
    </subentry>

  </entry>

  <entry conf="confirm" sources="aymarauta">
    <form>
      <lexical>sapa</lexical>
    </form>

    <subentry cat="adj">
      <glosses>
        <english>
          <gloss>XXX</gloss>
        </english>
        <spanish>
          <glosa>cada uno</glosa>
        </spanish>
      </glosses>
    </subentry>

  </entry>

  <entry conf="confirm" sources="aymarauta">
    <form>
      <lexical>sapha</lexical>
    </form>

    <subentry cat="noun">
      <glosses>
        <english>
          <gloss>XXX</gloss>
        </english>
        <spanish>
          <glosa>raíz</glosa>
        </spanish>
      </glosses>
    </subentry>

  </entry>

  <entry conf="confirm" sources="aymarauta">
    <form>
      <lexical>sara</lexical>
    </form>

    <subentry cat="verb">
      <glosses>
        <english>
          <gloss>XXX</gloss>
        </english>
        <spanish>
          <glosa>ir</glosa>
        </spanish>
      </glosses>
    </subentry>

  </entry>

  <entry conf="confirm" sources="aymarauta">
    <form>
      <lexical>saraqa</lexical>
    </form>

    <subentry cat="verb">
      <glosses>
        <english>
          <gloss>XXX</gloss>
        </english>
        <spanish>
          <glosa>bajar caminando</glosa>
        </spanish>
      </glosses>
    </subentry>

  </entry>

  <entry conf="confirm" sources="aymarauta">
    <form>
      <lexical>sart'a</lexical>
    </form>

    <subentry cat="verb">
      <glosses>
        <english>
          <gloss>XXX</gloss>
        </english>
        <spanish>
          <glosa>visitar</glosa>
        </spanish>
      </glosses>
    </subentry>

  </entry>

  <entry conf="confirm" sources="aymarauta">
    <form>
      <lexical>saru</lexical>
    </form>

    <subentry cat="noun">
      <glosses>
        <english>
          <gloss>XXX</gloss>
        </english>
        <spanish>
          <glosa>herrumbre</glosa>
        </spanish>
      </glosses>
    </subentry>

  </entry>

  <entry conf="confirm" sources="aymarauta">
    <form>
      <lexical>sata</lexical>
    </form>

    <subentry cat="verb">
      <glosses>
        <english>
          <gloss>XXX</gloss>
        </english>
        <spanish>
          <glosa>sembrar</glosa>
        </spanish>
      </glosses>
    </subentry>

  </entry>

  <entry conf="confirm" sources="aymarauta">
    <form>
      <lexical>sathaqa</lexical>
    </form>

    <subentry cat="noun">
      <glosses>
        <english>
          <gloss>XXX</gloss>
        </english>
        <spanish>
          <glosa>mutual</glosa>
        </spanish>
      </glosses>
    </subentry>

  </entry>

  <entry conf="confirm" sources="aymarauta">
    <form>
      <lexical>sawu</lexical>
    </form>

    <subentry cat="noun">
      <glosses>
        <english>
          <gloss>XXX</gloss>
        </english>
        <spanish>
          <glosa>telar</glosa>
        </spanish>
      </glosses>
    </subentry>

  </entry>

  <entry conf="confirm" sources="aymarauta">
    <form>
      <lexical>saxra</lexical>
    </form>

    <subentry cat="noun">
      <glosses>
        <english>
          <gloss>XXX</gloss>
        </english>
        <spanish>
          <glosa>demonio</glosa>
        </spanish>
      </glosses>
    </subentry>

  </entry>

  <entry conf="confirm" sources="aymarauta">
    <form>
      <lexical>sayja</lexical>
    </form>

    <subentry cat="verb">
      <glosses>
        <english>
          <gloss>XXX</gloss>
        </english>
        <spanish>
          <glosa>detener</glosa>
        </spanish>
      </glosses>
    </subentry>

  </entry>

  <entry conf="confirm" sources="aymarauta">
    <form>
      <lexical>sayt'a</lexical>
    </form>

    <subentry cat="verb">
      <glosses>
        <english>
          <gloss>XXX</gloss>
        </english>
        <spanish>
          <glosa>levantar</glosa>
        </spanish>
      </glosses>
    </subentry>

  </entry>

  <entry conf="confirm" sources="aymarauta">
    <form>
      <lexical>saywa</lexical>
    </form>

    <subentry cat="noun">
      <glosses>
        <english>
          <gloss>XXX</gloss>
        </english>
        <spanish>
          <glosa>mojón</glosa>
        </spanish>
      </glosses>
    </subentry>

  </entry>

  <entry conf="confirm" sources="aymarauta">
    <form>
      <lexical>sillq'i</lexical>
    </form>

    <subentry cat="noun">
      <glosses>
        <english>
          <gloss>XXX</gloss>
        </english>
        <spanish>
          <glosa>cáscara</glosa>
        </spanish>
      </glosses>
    </subentry>

  </entry>

  <entry conf="confirm" sources="aymarauta">
    <form>
      <lexical>sillu</lexical>
    </form>

    <subentry cat="noun">
      <glosses>
        <english>
          <gloss>XXX</gloss>
        </english>
        <spanish>
          <glosa>uña</glosa>
        </spanish>
      </glosses>
    </subentry>

  </entry>

  <entry conf="confirm" sources="aymarauta">
    <form>
      <lexical>simpa</lexical>
    </form>

    <subentry cat="noun">
      <glosses>
        <english>
          <gloss>XXX</gloss>
        </english>
        <spanish>
          <glosa>soga</glosa>
        </spanish>
      </glosses>
    </subentry>

  </entry>

  <entry conf="confirm" sources="aymarauta">
    <form>
      <lexical>sinti</lexical>
    </form>

    <subentry cat="adv">
      <glosses>
        <english>
          <gloss>XXX</gloss>
        </english>
        <spanish>
          <glosa>demasiado</glosa>
        </spanish>
      </glosses>
    </subentry>

  </entry>

  <entry conf="confirm" sources="aymarauta">
    <form>
      <lexical>sinti</lexical>
    </form>

    <subentry cat="adv">
      <glosses>
        <english>
          <gloss>XXX</gloss>
        </english>
        <spanish>
          <glosa>muy</glosa>
        </spanish>
      </glosses>
    </subentry>

  </entry>

  <entry conf="confirm" sources="aymarauta">
    <form>
      <lexical>siq'i</lexical>
    </form>

    <subentry cat="noun">
      <glosses>
        <english>
          <gloss>XXX</gloss>
        </english>
        <spanish>
          <glosa>linea</glosa>
        </spanish>
      </glosses>
    </subentry>

  </entry>

  <entry conf="confirm" sources="aymarauta">
    <form>
      <lexical>siqu</lexical>
    </form>

    <subentry cat="noun">
      <glosses>
        <english>
          <gloss>XXX</gloss>
        </english>
        <spanish>
          <glosa>zampoña(Siku)</glosa>
        </spanish>
      </glosses>
    </subentry>

  </entry>

  <entry conf="confirm" sources="aymarauta">
    <form>
      <lexical>siqusa</lexical>
    </form>

    <subentry cat="noun">
      <glosses>
        <english>
          <gloss>XXX</gloss>
        </english>
        <spanish>
          <glosa>caña</glosa>
        </spanish>
      </glosses>
    </subentry>

  </entry>

  <entry conf="confirm" sources="aymarauta">
    <form>
      <lexical>sira</lexical>
    </form>

    <subentry cat="noun">
      <glosses>
        <english>
          <gloss>XXX</gloss>
        </english>
        <spanish>
          <glosa>pedo</glosa>
        </spanish>
      </glosses>
    </subentry>

  </entry>

  <entry conf="confirm" sources="aymarauta">
    <form>
      <lexical>sisa</lexical>
    </form>

    <subentry cat="verb">
      <glosses>
        <english>
          <gloss>XXX</gloss>
        </english>
        <spanish>
          <glosa>satisfazer</glosa>
        </spanish>
      </glosses>
    </subentry>

  </entry>

  <entry conf="confirm" sources="aymarauta">
    <form>
      <lexical>siwara</lexical>
    </form>

    <subentry cat="noun">
      <glosses>
        <english>
          <gloss>XXX</gloss>
        </english>
        <spanish>
          <glosa>cebada</glosa>
        </spanish>
      </glosses>
    </subentry>

  </entry>

  <entry conf="confirm" sources="aymarauta">
    <form>
      <lexical>sixi</lexical>
    </form>

    <subentry cat="noun">
      <glosses>
        <english>
          <gloss>XXX</gloss>
        </english>
        <spanish>
          <glosa>almacén</glosa>
        </spanish>
      </glosses>
    </subentry>

  </entry>

  <entry conf="confirm" sources="aymarauta">
    <form>
      <lexical>sixsi</lexical>
    </form>

    <subentry cat="verb">
      <glosses>
        <english>
          <gloss>XXX</gloss>
        </english>
        <spanish>
          <glosa>escocer</glosa>
        </spanish>
      </glosses>
    </subentry>

  </entry>

  <entry conf="confirm" sources="aymarauta">
    <form>
      <lexical>such'i</lexical>
    </form>

    <subentry cat="noun">
      <glosses>
        <english>
          <gloss>XXX</gloss>
        </english>
        <spanish>
          <glosa>suche</glosa>
        </spanish>
      </glosses>
    </subentry>

  </entry>

  <entry conf="confirm" sources="aymarauta">
    <form>
      <lexical>sujsa</lexical>
    </form>

    <subentry cat="noun">
      <glosses>
        <english>
          <gloss>XXX</gloss>
        </english>
        <spanish>
          <glosa>crepúsculo</glosa>
        </spanish>
      </glosses>
    </subentry>

  </entry>

  <entry conf="confirm" sources="aymarauta">
    <form>
      <lexical>sukullu</lexical>
    </form>

    <subentry cat="noun">
      <glosses>
        <english>
          <gloss>XXX</gloss>
        </english>
        <spanish>
          <glosa>rito de paso</glosa>
        </spanish>
      </glosses>
    </subentry>

  </entry>

  <entry conf="confirm" sources="aymarauta">
    <form>
      <lexical>sullka</lexical>
    </form>

    <subentry cat="noun">
      <glosses>
        <english>
          <gloss>XXX</gloss>
        </english>
        <spanish>
          <glosa>hermano menor</glosa>
        </spanish>
      </glosses>
    </subentry>

  </entry>

  <entry conf="confirm" sources="aymarauta">
    <form>
      <lexical>sullu</lexical>
    </form>

    <subentry cat="noun">
      <glosses>
        <english>
          <gloss>XXX</gloss>
        </english>
        <spanish>
          <glosa>feto</glosa>
        </spanish>
      </glosses>
    </subentry>

  </entry>

  <entry conf="confirm" sources="aymarauta">
    <form>
      <lexical>sullu</lexical>
    </form>

    <subentry cat="verb">
      <glosses>
        <english>
          <gloss>XXX</gloss>
        </english>
        <spanish>
          <glosa>abortar</glosa>
        </spanish>
      </glosses>
    </subentry>

  </entry>

  <entry conf="confirm" sources="aymarauta">
    <form>
      <lexical>suma</lexical>
    </form>

    <subentry cat="adj">
      <glosses>
        <english>
          <gloss>XXX</gloss>
        </english>
        <spanish>
          <glosa>sabroso</glosa>
        </spanish>
      </glosses>
    </subentry>

  </entry>

  <entry conf="confirm" sources="aymarauta">
    <form>
      <lexical>sunaqi</lexical>
    </form>

    <subentry cat="noun">
      <glosses>
        <english>
          <gloss>XXX</gloss>
        </english>
        <spanish>
          <glosa>luna cresciente</glosa>
        </spanish>
      </glosses>
    </subentry>

  </entry>

  <entry conf="confirm" sources="aymarauta">
    <form>
      <lexical>suni</lexical>
    </form>

    <subentry cat="noun">
      <glosses>
        <english>
          <gloss>XXX</gloss>
        </english>
        <spanish>
          <glosa>puna</glosa>
        </spanish>
      </glosses>
    </subentry>

  </entry>

  <entry conf="confirm" sources="aymarauta">
    <form>
      <lexical>suti</lexical>
    </form>

    <subentry cat="noun">
      <glosses>
        <english>
          <gloss>XXX</gloss>
        </english>
        <spanish>
          <glosa>nombre</glosa>
        </spanish>
      </glosses>
    </subentry>

  </entry>

  <entry conf="confirm" sources="aymarauta">
    <form>
      <lexical>suwa</lexical>
    </form>

    <subentry cat="verb">
      <glosses>
        <english>
          <gloss>XXX</gloss>
        </english>
        <spanish>
          <glosa>agotar</glosa>
        </spanish>
      </glosses>
    </subentry>

  </entry>

  <entry conf="confirm" sources="aymarauta">
    <form>
      <lexical>suxta</lexical>
    </form>

    <subentry cat="adj">
      <glosses>
        <english>
          <gloss>XXX</gloss>
        </english>
        <spanish>
          <glosa>seis</glosa>
        </spanish>
      </glosses>
    </subentry>

  </entry>

  <entry conf="confirm" sources="aymarauta">
    <form>
      <lexical>suya</lexical>
    </form>

    <subentry cat="verb">
      <glosses>
        <english>
          <gloss>XXX</gloss>
        </english>
        <spanish>
          <glosa>esperar</glosa>
        </spanish>
      </glosses>
    </subentry>

  </entry>

  <entry conf="confirm" sources="aymarauta">
    <form>
      <lexical>t'aqa</lexical>
    </form>

    <subentry cat="verb">
      <glosses>
        <english>
          <gloss>XXX</gloss>
        </english>
        <spanish>
          <glosa>romper por tensión(cuerdas)</glosa>
        </spanish>
      </glosses>
    </subentry>

  </entry>

  <entry conf="confirm" sources="aymarauta">
    <form>
      <lexical>t'awra</lexical>
    </form>

    <subentry cat="noun">
      <glosses>
        <english>
          <gloss>XXX</gloss>
        </english>
        <spanish>
          <glosa>lana</glosa>
        </spanish>
      </glosses>
    </subentry>

  </entry>

  <entry conf="confirm" sources="aymarauta">
    <form>
      <lexical>t'axlli</lexical>
    </form>

    <subentry cat="verb">
      <glosses>
        <english>
          <gloss>XXX</gloss>
        </english>
        <spanish>
          <glosa>aplaudir</glosa>
        </spanish>
      </glosses>
    </subentry>

  </entry>

  <entry conf="confirm" sources="aymarauta">
    <form>
      <lexical>t'ijta</lexical>
    </form>

    <subentry cat="verb">
      <glosses>
        <english>
          <gloss>XXX</gloss>
        </english>
        <spanish>
          <glosa>correr</glosa>
        </spanish>
      </glosses>
    </subentry>

  </entry>

  <entry conf="confirm" sources="aymarauta">
    <form>
      <lexical>t'inkha</lexical>
    </form>

    <subentry cat="adj">
      <glosses>
        <english>
          <gloss>XXX</gloss>
        </english>
        <spanish>
          <glosa>regalo</glosa>
        </spanish>
      </glosses>
    </subentry>

  </entry>

  <entry conf="confirm" sources="aymarauta">
    <form>
      <lexical>t'it'u</lexical>
    </form>

    <subentry cat="verb">
      <glosses>
        <english>
          <gloss>XXX</gloss>
        </english>
        <spanish>
          <glosa>engañar</glosa>
        </spanish>
      </glosses>
    </subentry>

  </entry>

  <entry conf="confirm" sources="aymarauta">
    <form>
      <lexical>t'ixi</lexical>
    </form>

    <subentry cat="verb">
      <glosses>
        <english>
          <gloss>XXX</gloss>
        </english>
        <spanish>
          <glosa>forrar</glosa>
        </spanish>
      </glosses>
    </subentry>

  </entry>

  <entry conf="confirm" sources="aymarauta">
    <form>
      <lexical>t'ixni</lexical>
    </form>

    <subentry cat="noun">
      <glosses>
        <english>
          <gloss>XXX</gloss>
        </english>
        <spanish>
          <glosa>cadera</glosa>
        </spanish>
      </glosses>
    </subentry>

  </entry>

  <entry conf="confirm" sources="aymarauta">
    <form>
      <lexical>t'ula</lexical>
    </form>

    <subentry cat="noun">
      <glosses>
        <english>
          <gloss>XXX</gloss>
        </english>
        <spanish>
          <glosa>arbustillo para leña</glosa>
        </spanish>
      </glosses>
    </subentry>

  </entry>

  <entry conf="confirm" sources="aymarauta">
    <form>
      <lexical>t'una</lexical>
    </form>

    <subentry cat="adj">
      <glosses>
        <english>
          <gloss>XXX</gloss>
        </english>
        <spanish>
          <glosa>añico</glosa>
        </spanish>
      </glosses>
    </subentry>

  </entry>

  <entry conf="confirm" sources="aymarauta">
    <form>
      <lexical>t'uru</lexical>
    </form>

    <subentry cat="verb">
      <glosses>
        <english>
          <gloss>XXX</gloss>
        </english>
        <spanish>
          <glosa>comer tostado</glosa>
        </spanish>
      </glosses>
    </subentry>

  </entry>

  <entry conf="confirm" sources="aymarauta">
    <form>
      <lexical>takinta</lexical>
    </form>

    <subentry cat="verb">
      <glosses>
        <english>
          <gloss>XXX</gloss>
        </english>
        <spanish>
          <glosa>patear</glosa>
        </spanish>
      </glosses>
    </subentry>

  </entry>

  <entry conf="confirm" sources="aymarauta">
    <form>
      <lexical>taksu</lexical>
    </form>

    <subentry cat="verb">
      <glosses>
        <english>
          <gloss>XXX</gloss>
        </english>
        <spanish>
          <glosa>pisotear</glosa>
        </spanish>
      </glosses>
    </subentry>

  </entry>

  <entry conf="confirm" sources="aymarauta">
    <form>
      <lexical>takura</lexical>
    </form>

    <subentry cat="noun">
      <glosses>
        <english>
          <gloss>XXX</gloss>
        </english>
        <spanish>
          <glosa>alboroto</glosa>
        </spanish>
      </glosses>
    </subentry>

  </entry>

  <entry conf="confirm" sources="aymarauta">
    <form>
      <lexical>tama</lexical>
    </form>

    <subentry cat="noun">
      <glosses>
        <english>
          <gloss>XXX</gloss>
        </english>
        <spanish>
          <glosa>manada</glosa>
        </spanish>
      </glosses>
    </subentry>

  </entry>

  <entry conf="confirm" sources="aymarauta">
    <form>
      <lexical>tansa</lexical>
    </form>

    <subentry cat="adj">
      <glosses>
        <english>
          <gloss>XXX</gloss>
        </english>
        <spanish>
          <glosa>tamaño</glosa>
        </spanish>
      </glosses>
    </subentry>

  </entry>

  <entry conf="confirm" sources="aymarauta">
    <form>
      <lexical>tapa</lexical>
    </form>

    <subentry cat="noun">
      <glosses>
        <english>
          <gloss>XXX</gloss>
        </english>
        <spanish>
          <glosa>nido</glosa>
        </spanish>
      </glosses>
    </subentry>

  </entry>

  <entry conf="confirm" sources="aymarauta">
    <form>
      <lexical>taqi</lexical>
    </form>

    <subentry cat="adj">
      <glosses>
        <english>
          <gloss>XXX</gloss>
        </english>
        <spanish>
          <glosa>todo</glosa>
        </spanish>
      </glosses>
    </subentry>

  </entry>

  <entry conf="confirm" sources="aymarauta">
    <form>
      <lexical>taruka</lexical>
    </form>

    <subentry cat="noun">
      <glosses>
        <english>
          <gloss>XXX</gloss>
        </english>
        <spanish>
          <glosa>venado</glosa>
        </spanish>
      </glosses>
    </subentry>

  </entry>

  <entry conf="confirm" sources="aymarauta">
    <form>
      <lexical>tarwi</lexical>
    </form>

    <subentry cat="noun">
      <glosses>
        <english>
          <gloss>XXX</gloss>
        </english>
        <spanish>
          <glosa>altramuz</glosa>
        </spanish>
      </glosses>
    </subentry>

  </entry>

  <entry conf="confirm" sources="aymarauta">
    <form>
      <lexical>tata</lexical>
    </form>

    <subentry cat="noun">
      <glosses>
        <english>
          <gloss>XXX</gloss>
        </english>
        <spanish>
          <glosa>papá</glosa>
        </spanish>
      </glosses>
    </subentry>

  </entry>

  <entry conf="confirm" sources="aymarauta">
    <form>
      <lexical>tawaqu</lexical>
    </form>

    <subentry cat="noun">
      <glosses>
        <english>
          <gloss>XXX</gloss>
        </english>
        <spanish>
          <glosa>joven mujer</glosa>
        </spanish>
      </glosses>
    </subentry>

  </entry>

  <entry conf="confirm" sources="aymarauta">
    <form>
      <lexical>taxa</lexical>
    </form>

    <subentry cat="adj">
      <glosses>
        <english>
          <gloss>XXX</gloss>
        </english>
        <spanish>
          <glosa>flaco</glosa>
        </spanish>
      </glosses>
    </subentry>

  </entry>

  <entry conf="confirm" sources="aymarauta">
    <form>
      <lexical>tayka</lexical>
    </form>

    <subentry cat="noun">
      <glosses>
        <english>
          <gloss>XXX</gloss>
        </english>
        <spanish>
          <glosa>madre</glosa>
        </spanish>
      </glosses>
    </subentry>

  </entry>

  <entry conf="confirm" sources="aymarauta">
    <form>
      <lexical>taypi</lexical>
    </form>

    <subentry cat="noun">
      <glosses>
        <english>
          <gloss>XXX</gloss>
        </english>
        <spanish>
          <glosa>medio</glosa>
        </spanish>
      </glosses>
    </subentry>

  </entry>

  <entry conf="confirm" sources="aymarauta">
    <form>
      <lexical>thala</lexical>
    </form>

    <subentry cat="verb">
      <glosses>
        <english>
          <gloss>XXX</gloss>
        </english>
        <spanish>
          <glosa>sacudir</glosa>
        </spanish>
      </glosses>
    </subentry>

  </entry>

  <entry conf="confirm" sources="aymarauta">
    <form>
      <lexical>thallma</lexical>
    </form>

    <subentry cat="verb">
      <glosses>
        <english>
          <gloss>XXX</gloss>
        </english>
        <spanish>
          <glosa>rebuscar</glosa>
        </spanish>
      </glosses>
    </subentry>

  </entry>

  <entry conf="confirm" sources="aymarauta">
    <form>
      <lexical>thantha</lexical>
    </form>

    <subentry cat="adj">
      <glosses>
        <english>
          <gloss>XXX</gloss>
        </english>
        <spanish>
          <glosa>harapo</glosa>
        </spanish>
      </glosses>
    </subentry>

  </entry>

  <entry conf="confirm" sources="aymarauta">
    <form>
      <lexical>thaqha</lexical>
    </form>

    <subentry cat="verb">
      <glosses>
        <english>
          <gloss>XXX</gloss>
        </english>
        <spanish>
          <glosa>buscar</glosa>
        </spanish>
      </glosses>
    </subentry>

  </entry>

  <entry conf="confirm" sources="aymarauta">
    <form>
      <lexical>thawthi</lexical>
    </form>

    <subentry cat="verb">
      <glosses>
        <english>
          <gloss>XXX</gloss>
        </english>
        <spanish>
          <glosa>hablar de cualquier manera</glosa>
        </spanish>
      </glosses>
    </subentry>

  </entry>

  <entry conf="confirm" sources="aymarauta">
    <form>
      <lexical>thaxti</lexical>
    </form>

    <subentry cat="noun">
      <glosses>
        <english>
          <gloss>XXX</gloss>
        </english>
        <spanish>
          <glosa>empanada</glosa>
        </spanish>
      </glosses>
    </subentry>

  </entry>

  <entry conf="confirm" sources="aymarauta">
    <form>
      <lexical>thaxu</lexical>
    </form>

    <subentry cat="noun">
      <glosses>
        <english>
          <gloss>XXX</gloss>
        </english>
        <spanish>
          <glosa>algarrobo andino</glosa>
        </spanish>
      </glosses>
    </subentry>

  </entry>

  <entry conf="confirm" sources="aymarauta">
    <form>
      <lexical>thaya</lexical>
    </form>

    <subentry cat="adj">
      <glosses>
        <english>
          <gloss>XXX</gloss>
        </english>
        <spanish>
          <glosa>frío</glosa>
        </spanish>
      </glosses>
    </subentry>

  </entry>

  <entry conf="confirm" sources="aymarauta">
    <form>
      <lexical>thaya</lexical>
    </form>

    <subentry cat="noun">
      <glosses>
        <english>
          <gloss>XXX</gloss>
        </english>
        <spanish>
          <glosa>viento</glosa>
        </spanish>
      </glosses>
    </subentry>

  </entry>

  <entry conf="confirm" sources="aymarauta">
    <form>
      <lexical>thixi</lexical>
    </form>

    <subentry cat="verb">
      <glosses>
        <english>
          <gloss>XXX</gloss>
        </english>
        <spanish>
          <glosa>freir</glosa>
        </spanish>
      </glosses>
    </subentry>

  </entry>

  <entry conf="confirm" sources="aymarauta">
    <form>
      <lexical>thujru</lexical>
    </form>

    <subentry cat="noun">
      <glosses>
        <english>
          <gloss>XXX</gloss>
        </english>
        <spanish>
          <glosa>bastón</glosa>
        </spanish>
      </glosses>
    </subentry>

  </entry>

  <entry conf="confirm" sources="aymarauta">
    <form>
      <lexical>thujsa</lexical>
    </form>

    <subentry cat="adj">
      <glosses>
        <english>
          <gloss>XXX</gloss>
        </english>
        <spanish>
          <glosa>olor</glosa>
        </spanish>
      </glosses>
    </subentry>

  </entry>

  <entry conf="confirm" sources="aymarauta">
    <form>
      <lexical>thujsa</lexical>
    </form>

    <subentry cat="verb">
      <glosses>
        <english>
          <gloss>XXX</gloss>
        </english>
        <spanish>
          <glosa>apestar</glosa>
        </spanish>
      </glosses>
    </subentry>

  </entry>

  <entry conf="confirm" sources="aymarauta">
    <form>
      <lexical>thupa</lexical>
    </form>

    <subentry cat="verb">
      <glosses>
        <english>
          <gloss>XXX</gloss>
        </english>
        <spanish>
          <glosa>limar</glosa>
        </spanish>
      </glosses>
    </subentry>

  </entry>

  <entry conf="confirm" sources="aymarauta">
    <form>
      <lexical>thuqsu</lexical>
    </form>

    <subentry cat="verb">
      <glosses>
        <english>
          <gloss>XXX</gloss>
        </english>
        <spanish>
          <glosa>saltar</glosa>
        </spanish>
      </glosses>
    </subentry>

  </entry>

  <entry conf="confirm" sources="aymarauta">
    <form>
      <lexical>thuquthalta</lexical>
    </form>

    <subentry cat="verb">
      <glosses>
        <english>
          <gloss>XXX</gloss>
        </english>
        <spanish>
          <glosa>bailar</glosa>
        </spanish>
      </glosses>
    </subentry>

  </entry>

  <entry conf="confirm" sources="aymarauta">
    <form>
      <lexical>thuri</lexical>
    </form>

    <subentry cat="adj">
      <glosses>
        <english>
          <gloss>XXX</gloss>
        </english>
        <spanish>
          <glosa>firme</glosa>
        </spanish>
      </glosses>
    </subentry>

  </entry>

  <entry conf="confirm" sources="aymarauta">
    <form>
      <lexical>thusa</lexical>
    </form>

    <subentry cat="noun">
      <glosses>
        <english>
          <gloss>XXX</gloss>
        </english>
        <spanish>
          <glosa>saliva</glosa>
        </spanish>
      </glosses>
    </subentry>

  </entry>

  <entry conf="confirm" sources="aymarauta">
    <form>
      <lexical>thutha</lexical>
    </form>

    <subentry cat="noun">
      <glosses>
        <english>
          <gloss>XXX</gloss>
        </english>
        <spanish>
          <glosa>polilla</glosa>
        </spanish>
      </glosses>
    </subentry>

  </entry>

  <entry conf="confirm" sources="aymarauta">
    <form>
      <lexical>tika</lexical>
    </form>

    <subentry cat="noun">
      <glosses>
        <english>
          <gloss>XXX</gloss>
        </english>
        <spanish>
          <glosa>adobe</glosa>
        </spanish>
      </glosses>
    </subentry>

  </entry>

  <entry conf="confirm" sources="aymarauta">
    <form>
      <lexical>tiki tiki</lexical>
    </form>

    <subentry cat="noun">
      <glosses>
        <english>
          <gloss>XXX</gloss>
        </english>
        <spanish>
          <glosa>ave gallinácea del Titicaca [another tipical from Titicaca region]</glosa>
        </spanish>
      </glosses>
    </subentry>

  </entry>

  <entry conf="confirm" sources="aymarauta">
    <form>
      <lexical>timpu</lexical>
    </form>

    <subentry cat="noun">
      <glosses>
        <english>
          <gloss>XXX</gloss>
        </english>
        <spanish>
          <glosa>tiempo</glosa>
        </spanish>
      </glosses>
    </subentry>

  </entry>

  <entry conf="confirm" sources="aymarauta">
    <form>
      <lexical>tinki</lexical>
    </form>

    <subentry cat="verb">
      <glosses>
        <english>
          <gloss>XXX</gloss>
        </english>
        <spanish>
          <glosa>caer una persona que estaba de pie</glosa>
        </spanish>
      </glosses>
    </subentry>

  </entry>

  <entry conf="confirm" sources="aymarauta">
    <form>
      <lexical>tinku</lexical>
    </form>

    <subentry cat="noun">
      <glosses>
        <english>
          <gloss>XXX</gloss>
        </english>
        <spanish>
          <glosa>lucha</glosa>
        </spanish>
      </glosses>
    </subentry>

  </entry>

  <entry conf="confirm" sources="aymarauta">
    <form>
      <lexical>tipusi</lexical>
    </form>

    <subentry cat="verb">
      <glosses>
        <english>
          <gloss>XXX</gloss>
        </english>
        <spanish>
          <glosa>encolerizar</glosa>
        </spanish>
      </glosses>
    </subentry>

  </entry>

  <entry conf="confirm" sources="aymarauta">
    <form>
      <lexical>titi</lexical>
    </form>

    <subentry cat="noun">
      <glosses>
        <english>
          <gloss>XXX</gloss>
        </english>
        <spanish>
          <glosa>gato</glosa>
        </spanish>
      </glosses>
    </subentry>

  </entry>

  <entry conf="confirm" sources="aymarauta">
    <form>
      <lexical>tiwu</lexical>
    </form>

    <subentry cat="noun">
      <glosses>
        <english>
          <gloss>XXX</gloss>
        </english>
        <spanish>
          <glosa>tío</glosa>
        </spanish>
      </glosses>
    </subentry>

  </entry>

  <entry conf="confirm" sources="aymarauta">
    <form>
      <lexical>tixi</lexical>
    </form>

    <subentry cat="adj">
      <glosses>
        <english>
          <gloss>XXX</gloss>
        </english>
        <spanish>
          <glosa>magro</glosa>
        </spanish>
      </glosses>
    </subentry>

  </entry>

  <entry conf="confirm" sources="aymarauta">
    <form>
      <lexical>tiya</lexical>
    </form>

    <subentry cat="noun">
      <glosses>
        <english>
          <gloss>XXX</gloss>
        </english>
        <spanish>
          <glosa>tía</glosa>
        </spanish>
      </glosses>
    </subentry>

  </entry>

  <entry conf="confirm" sources="aymarauta">
    <form>
      <lexical>tuku</lexical>
    </form>

    <subentry cat="verb">
      <glosses>
        <english>
          <gloss>XXX</gloss>
        </english>
        <spanish>
          <glosa>terminar</glosa>
        </spanish>
      </glosses>
    </subentry>

  </entry>

  <entry conf="confirm" sources="aymarauta">
    <form>
      <lexical>tullpa</lexical>
    </form>

    <subentry cat="adj">
      <glosses>
        <english>
          <gloss>XXX</gloss>
        </english>
        <spanish>
          <glosa>falso</glosa>
        </spanish>
      </glosses>
    </subentry>

  </entry>

  <entry conf="confirm" sources="aymarauta">
    <form>
      <lexical>tullqa</lexical>
    </form>

    <subentry cat="noun">
      <glosses>
        <english>
          <gloss>XXX</gloss>
        </english>
        <spanish>
          <glosa>yerno</glosa>
        </spanish>
      </glosses>
    </subentry>

  </entry>

  <entry conf="confirm" sources="aymarauta">
    <form>
      <lexical>tumanta</lexical>
    </form>

    <subentry cat="verb">
      <glosses>
        <english>
          <gloss>XXX</gloss>
        </english>
        <spanish>
          <glosa>rodear</glosa>
        </spanish>
      </glosses>
    </subentry>

  </entry>

  <entry conf="confirm" sources="aymarauta">
    <form>
      <lexical>tumi</lexical>
    </form>

    <subentry cat="noun">
      <glosses>
        <english>
          <gloss>XXX</gloss>
        </english>
        <spanish>
          <glosa>cuchillo</glosa>
        </spanish>
      </glosses>
    </subentry>

  </entry>

  <entry conf="confirm" sources="aymarauta">
    <form>
      <lexical>tumpa</lexical>
    </form>

    <subentry cat="verb">
      <glosses>
        <english>
          <gloss>XXX</gloss>
        </english>
        <spanish>
          <glosa>extrañar(nostalgia)</glosa>
        </spanish>
      </glosses>
    </subentry>

  </entry>

  <entry conf="confirm" sources="aymarauta">
    <form>
      <lexical>tunka</lexical>
    </form>

    <subentry cat="adj">
      <glosses>
        <english>
          <gloss>XXX</gloss>
        </english>
        <spanish>
          <glosa>diez</glosa>
        </spanish>
      </glosses>
    </subentry>

  </entry>

  <entry conf="confirm" sources="aymarauta">
    <form>
      <lexical>tunqu</lexical>
    </form>

    <subentry cat="noun">
      <glosses>
        <english>
          <gloss>XXX</gloss>
        </english>
        <spanish>
          <glosa>maiz</glosa>
        </spanish>
      </glosses>
    </subentry>

  </entry>

  <entry conf="confirm" sources="aymarauta">
    <form>
      <lexical>tunqu</lexical>
    </form>

    <subentry cat="noun">
      <glosses>
        <english>
          <gloss>XXX</gloss>
        </english>
        <spanish>
          <glosa>maíz</glosa>
        </spanish>
      </glosses>
    </subentry>

  </entry>

  <entry conf="confirm" sources="aymarauta">
    <form>
      <lexical>tunta</lexical>
    </form>

    <subentry cat="noun">
      <glosses>
        <english>
          <gloss>XXX</gloss>
        </english>
        <spanish>
          <glosa>chuño</glosa>
        </spanish>
      </glosses>
    </subentry>

  </entry>

  <entry conf="confirm" sources="aymarauta">
    <form>
      <lexical>tunu</lexical>
    </form>

    <subentry cat="noun">
      <glosses>
        <english>
          <gloss>XXX</gloss>
        </english>
        <spanish>
          <glosa>tronco</glosa>
        </spanish>
      </glosses>
    </subentry>

  </entry>

  <entry conf="confirm" sources="aymarauta">
    <form>
      <lexical>tuqi</lexical>
    </form>

    <subentry cat="noun">
      <glosses>
        <english>
          <gloss>XXX</gloss>
        </english>
        <spanish>
          <glosa>lado</glosa>
        </spanish>
      </glosses>
    </subentry>

  </entry>

  <entry conf="confirm" sources="aymarauta">
    <form>
      <lexical>tuqi</lexical>
    </form>

    <subentry cat="verb">
      <glosses>
        <english>
          <gloss>XXX</gloss>
        </english>
        <spanish>
          <glosa>reñir</glosa>
        </spanish>
      </glosses>
    </subentry>

  </entry>

  <entry conf="confirm" sources="aymarauta">
    <form>
      <lexical>tuqiru</lexical>
    </form>

    <subentry cat="ptc">
      <glosses>
        <english>
          <gloss>XXX</gloss>
        </english>
        <spanish>
          <glosa>hacia</glosa>
        </spanish>
      </glosses>
    </subentry>

  </entry>

  <entry conf="confirm" sources="aymarauta">
    <form>
      <lexical>tuyu</lexical>
    </form>

    <subentry cat="verb">
      <glosses>
        <english>
          <gloss>XXX</gloss>
        </english>
        <spanish>
          <glosa>flotar</glosa>
        </spanish>
      </glosses>
    </subentry>

  </entry>

  <entry conf="confirm" sources="aymarauta">
    <form>
      <lexical>ucha</lexical>
    </form>

    <subentry cat="verb">
      <glosses>
        <english>
          <gloss>XXX</gloss>
        </english>
        <spanish>
          <glosa>poner</glosa>
        </spanish>
      </glosses>
    </subentry>

  </entry>

  <entry conf="confirm" sources="aymarauta">
    <form>
      <lexical>uka</lexical>
    </form>

    <subentry cat="adv">
      <glosses>
        <english>
          <gloss>XXX</gloss>
        </english>
        <spanish>
          <glosa>ahí</glosa>
        </spanish>
      </glosses>
    </subentry>

  </entry>

  <entry conf="confirm" sources="aymarauta">
    <form>
      <lexical>uka</lexical>
    </form>

    <subentry cat="imperPron">
      <glosses>
        <english>
          <gloss>XXX</gloss>
        </english>
        <spanish>
          <glosa>eso</glosa>
        </spanish>
      </glosses>
    </subentry>

  </entry>

  <entry conf="confirm" sources="aymarauta">
    <form>
      <lexical>ukakama</lexical>
    </form>

    <subentry cat="adv">
      <glosses>
        <english>
          <gloss>XXX</gloss>
        </english>
        <spanish>
          <glosa>mientras tanto</glosa>
        </spanish>
      </glosses>
    </subentry>

  </entry>

  <entry conf="confirm" sources="aymarauta">
    <form>
      <lexical>ukampi</lexical>
    </form>

    <subentry cat="ptc">
      <glosses>
        <english>
          <gloss>XXX</gloss>
        </english>
        <spanish>
          <glosa>además</glosa>
        </spanish>
      </glosses>
    </subentry>

  </entry>

  <entry conf="confirm" sources="aymarauta">
    <form>
      <lexical>ukata</lexical>
    </form>

    <subentry cat="ptc">
      <glosses>
        <english>
          <gloss>XXX</gloss>
        </english>
        <spanish>
          <glosa>entonces</glosa>
        </spanish>
      </glosses>
    </subentry>

  </entry>

  <entry conf="confirm" sources="aymarauta">
    <form>
      <lexical>ukatpacha</lexical>
    </form>

    <subentry cat="adv">
      <glosses>
        <english>
          <gloss>XXX</gloss>
        </english>
        <spanish>
          <glosa>desde entonces</glosa>
        </spanish>
      </glosses>
    </subentry>

  </entry>

  <entry conf="confirm" sources="aymarauta">
    <form>
      <lexical>ukawjit</lexical>
    </form>

    <subentry cat="adv">
      <glosses>
        <english>
          <gloss>XXX</gloss>
        </english>
        <spanish>
          <glosa>ahicito</glosa>
        </spanish>
      </glosses>
    </subentry>

  </entry>

  <entry conf="confirm" sources="aymarauta">
    <form>
      <lexical>ukch'a</lexical>
    </form>

    <subentry cat="adv">
      <glosses>
        <english>
          <gloss>XXX</gloss>
        </english>
        <spanish>
          <glosa>tanto tiempo</glosa>
        </spanish>
      </glosses>
    </subentry>

  </entry>

  <entry conf="confirm" sources="aymarauta">
    <form>
      <lexical>ukjama</lexical>
    </form>

    <subentry cat="ptc">
      <glosses>
        <english>
          <gloss>XXX</gloss>
        </english>
        <spanish>
          <glosa>de ese modo</glosa>
        </spanish>
      </glosses>
    </subentry>

  </entry>

  <entry conf="confirm" sources="aymarauta">
    <form>
      <lexical>ukxaru</lexical>
    </form>

    <subentry cat="adv">
      <glosses>
        <english>
          <gloss>XXX</gloss>
        </english>
        <spanish>
          <glosa>después de eso</glosa>
        </spanish>
      </glosses>
    </subentry>

  </entry>

  <entry conf="confirm" sources="aymarauta">
    <form>
      <lexical>ulla</lexical>
    </form>

    <subentry cat="verb">
      <glosses>
        <english>
          <gloss>XXX</gloss>
        </english>
        <spanish>
          <glosa>leer</glosa>
        </spanish>
      </glosses>
    </subentry>

  </entry>

  <entry conf="confirm" sources="aymarauta">
    <form>
      <lexical>ulluku</lexical>
    </form>

    <subentry cat="noun">
      <glosses>
        <english>
          <gloss>XXX</gloss>
        </english>
        <spanish>
          <glosa>papalisa</glosa>
        </spanish>
      </glosses>
    </subentry>

  </entry>

  <entry conf="confirm" sources="aymarauta">
    <form>
      <lexical>uma</lexical>
    </form>

    <subentry cat="noun">
      <glosses>
        <english>
          <gloss>XXX</gloss>
        </english>
        <spanish>
          <glosa>agua</glosa>
        </spanish>
      </glosses>
    </subentry>

  </entry>

  <entry conf="confirm" sources="aymarauta">
    <form>
      <lexical>uma</lexical>
    </form>

    <subentry cat="noun">
      <glosses>
        <english>
          <gloss>XXX</gloss>
        </english>
        <spanish>
          <glosa>agua</glosa>
        </spanish>
      </glosses>
    </subentry>

  </entry>

  <entry conf="confirm" sources="aymarauta">
    <form>
      <lexical>uma</lexical>
    </form>

    <subentry cat="verb">
      <glosses>
        <english>
          <gloss>XXX</gloss>
        </english>
        <spanish>
          <glosa>beber</glosa>
        </spanish>
      </glosses>
    </subentry>

  </entry>

  <entry conf="confirm" sources="aymarauta">
    <form>
      <lexical>umaraqi</lexical>
    </form>

    <subentry cat="noun">
      <glosses>
        <english>
          <gloss>XXX</gloss>
        </english>
        <spanish>
          <glosa>cooperativa</glosa>
        </spanish>
      </glosses>
    </subentry>

  </entry>

  <entry conf="confirm" sources="aymarauta">
    <form>
      <lexical>umata</lexical>
    </form>

    <subentry cat="adj">
      <glosses>
        <english>
          <gloss>XXX</gloss>
        </english>
        <spanish>
          <glosa>ebrio</glosa>
        </spanish>
      </glosses>
    </subentry>

  </entry>

  <entry conf="confirm" sources="aymarauta">
    <form>
      <lexical>uiña</lexical>
    </form>

    <subentry cat="verb">
      <glosses>
        <english>
          <gloss>XXX</gloss>
        </english>
        <spanish>
          <glosa>odiar</glosa>
        </spanish>
      </glosses>
    </subentry>

  </entry>

  <entry conf="confirm" sources="aymarauta">
    <form>
      <lexical>ujaña</lexical>
    </form>

    <subentry cat="verb">
      <glosses>
        <english>
          <gloss>XXX</gloss>
        </english>
        <spanish>
          <glosa>ver</glosa>
        </spanish>
      </glosses>
    </subentry>

  </entry>

  <entry conf="confirm" sources="aymarauta">
    <form>
      <lexical>utaña</lexical>
    </form>

    <subentry cat="verb">
      <glosses>
        <english>
          <gloss>XXX</gloss>
        </english>
        <spanish>
          <glosa>mirar</glosa>
        </spanish>
      </glosses>
    </subentry>

  </entry>

  <entry conf="confirm" sources="aymarauta">
    <form>
      <lexical>untu</lexical>
    </form>

    <subentry cat="noun">
      <glosses>
        <english>
          <gloss>XXX</gloss>
        </english>
        <spanish>
          <glosa>grasa de Llama</glosa>
        </spanish>
      </glosses>
    </subentry>

  </entry>

  <entry conf="confirm" sources="aymarauta">
    <form>
      <lexical>unxta</lexical>
    </form>

    <subentry cat="verb">
      <glosses>
        <english>
          <gloss>XXX</gloss>
        </english>
        <spanish>
          <glosa>mover</glosa>
        </spanish>
      </glosses>
    </subentry>

  </entry>

  <entry conf="confirm" sources="aymarauta">
    <form>
      <lexical>uraqi</lexical>
    </form>

    <subentry cat="noun">
      <glosses>
        <english>
          <gloss>XXX</gloss>
        </english>
        <spanish>
          <glosa>terreno</glosa>
        </spanish>
      </glosses>
    </subentry>

  </entry>

  <entry conf="confirm" sources="aymarauta">
    <form>
      <lexical>urpu</lexical>
    </form>

    <subentry cat="noun">
      <glosses>
        <english>
          <gloss>XXX</gloss>
        </english>
        <spanish>
          <glosa>neblina</glosa>
        </spanish>
      </glosses>
    </subentry>

  </entry>

  <entry conf="confirm" sources="aymarauta">
    <form>
      <lexical>urqu</lexical>
    </form>

    <subentry cat="adj">
      <glosses>
        <english>
          <gloss>XXX</gloss>
        </english>
        <spanish>
          <glosa>macho</glosa>
        </spanish>
      </glosses>
    </subentry>

  </entry>

  <entry conf="confirm" sources="aymarauta">
    <form>
      <lexical>urqura</lexical>
    </form>

    <subentry cat="verb">
      <glosses>
        <english>
          <gloss>XXX</gloss>
        </english>
        <spanish>
          <glosa>padecer</glosa>
        </spanish>
      </glosses>
    </subentry>

  </entry>

  <entry conf="confirm" sources="aymarauta">
    <form>
      <lexical>urt'a</lexical>
    </form>

    <subentry cat="noun">
      <glosses>
        <english>
          <gloss>XXX</gloss>
        </english>
        <spanish>
          <glosa>luna llena</glosa>
        </spanish>
      </glosses>
    </subentry>

  </entry>

  <entry conf="confirm" sources="aymarauta">
    <form>
      <lexical>uru</lexical>
    </form>

    <subentry cat="noun">
      <glosses>
        <english>
          <gloss>XXX</gloss>
        </english>
        <spanish>
          <glosa>día</glosa>
        </spanish>
      </glosses>
    </subentry>

  </entry>

  <entry conf="confirm" sources="aymarauta">
    <form>
      <lexical>uruchi</lexical>
    </form>

    <subentry cat="adj">
      <glosses>
        <english>
          <gloss>XXX</gloss>
        </english>
        <spanish>
          <glosa>color en animales</glosa>
        </spanish>
      </glosses>
    </subentry>

  </entry>

  <entry conf="confirm" sources="aymarauta">
    <form>
      <lexical>usu</lexical>
    </form>

    <subentry cat="noun">
      <glosses>
        <english>
          <gloss>XXX</gloss>
        </english>
        <spanish>
          <glosa>enfermedad</glosa>
        </spanish>
      </glosses>
    </subentry>

  </entry>

  <entry conf="confirm" sources="aymarauta">
    <form>
      <lexical>usu</lexical>
    </form>

    <subentry cat="verb">
      <glosses>
        <english>
          <gloss>XXX</gloss>
        </english>
        <spanish>
          <glosa>doler</glosa>
        </spanish>
      </glosses>
    </subentry>

  </entry>

  <entry conf="confirm" sources="aymarauta">
    <form>
      <lexical>usunta</lexical>
    </form>

    <subentry cat="verb">
      <glosses>
        <english>
          <gloss>XXX</gloss>
        </english>
        <spanish>
          <glosa>enfermar</glosa>
        </spanish>
      </glosses>
    </subentry>

  </entry>

  <entry conf="confirm" sources="aymarauta">
    <form>
      <lexical>uta</lexical>
    </form>

    <subentry cat="noun">
      <glosses>
        <english>
          <gloss>XXX</gloss>
        </english>
        <spanish>
          <glosa>casa</glosa>
        </spanish>
      </glosses>
    </subentry>

  </entry>

  <entry conf="confirm" sources="aymarauta">
    <form>
      <lexical>utacha</lexical>
    </form>

    <subentry cat="verb">
      <glosses>
        <english>
          <gloss>XXX</gloss>
        </english>
        <spanish>
          <glosa>construir casa</glosa>
        </spanish>
      </glosses>
    </subentry>

  </entry>

  <entry conf="confirm" sources="aymarauta">
    <form>
      <lexical>utja</lexical>
    </form>

    <subentry cat="verb">
      <glosses>
        <english>
          <gloss>XXX</gloss>
        </english>
        <spanish>
          <glosa>haber</glosa>
        </spanish>
      </glosses>
    </subentry>

  </entry>

  <entry conf="confirm" sources="aymarauta">
    <form>
      <lexical>uturunqu</lexical>
    </form>

    <subentry cat="noun">
      <glosses>
        <english>
          <gloss>XXX</gloss>
        </english>
        <spanish>
          <glosa>puma</glosa>
        </spanish>
      </glosses>
    </subentry>

  </entry>

  <entry conf="confirm" sources="aymarauta">
    <form>
      <lexical>uwija</lexical>
    </form>

    <subentry cat="noun">
      <glosses>
        <english>
          <gloss>XXX</gloss>
        </english>
        <spanish>
          <glosa>oveja</glosa>
        </spanish>
      </glosses>
    </subentry>

  </entry>

  <entry conf="confirm" sources="aymarauta">
    <form>
      <lexical>uxu</lexical>
    </form>

    <subentry cat="noun">
      <glosses>
        <english>
          <gloss>XXX</gloss>
        </english>
        <spanish>
          <glosa>tos</glosa>
        </spanish>
      </glosses>
    </subentry>

  </entry>

  <entry conf="confirm" sources="aymarauta">
    <form>
      <lexical>uysu</lexical>
    </form>

    <subentry cat="noun">
      <glosses>
        <english>
          <gloss>XXX</gloss>
        </english>
        <spanish>
          <glosa>herramienta tradicional e individual para barbechar</glosa>
        </spanish>
      </glosses>
    </subentry>

  </entry>

  <entry conf="confirm" sources="aymarauta">
    <form>
      <lexical>uyu</lexical>
    </form>

    <subentry cat="noun">
      <glosses>
        <english>
          <gloss>XXX</gloss>
        </english>
        <spanish>
          <glosa>cercado</glosa>
        </spanish>
      </glosses>
    </subentry>

  </entry>

  <entry conf="confirm" sources="aymarauta">
    <form>
      <lexical>uywa</lexical>
    </form>

    <subentry cat="noun">
      <glosses>
        <english>
          <gloss>XXX</gloss>
        </english>
        <spanish>
          <glosa>ganado</glosa>
        </spanish>
      </glosses>
    </subentry>

  </entry>

  <entry conf="confirm" sources="aymarauta">
    <form>
      <lexical>waja</lexical>
    </form>

    <subentry cat="noun">
      <glosses>
        <english>
          <gloss>XXX</gloss>
        </english>
        <spanish>
          <glosa>papas horneadas en terrones</glosa>
        </spanish>
      </glosses>
    </subentry>

  </entry>

  <entry conf="confirm" sources="aymarauta">
    <form>
      <lexical>wajcha</lexical>
    </form>

    <subentry cat="adj">
      <glosses>
        <english>
          <gloss>XXX</gloss>
        </english>
        <spanish>
          <glosa>huérfano</glosa>
        </spanish>
      </glosses>
    </subentry>

  </entry>

  <entry conf="confirm" sources="aymarauta">
    <form>
      <lexical>wajlli</lexical>
    </form>

    <subentry cat="adj">
      <glosses>
        <english>
          <gloss>XXX</gloss>
        </english>
        <spanish>
          <glosa>daño</glosa>
        </spanish>
      </glosses>
    </subentry>

  </entry>

  <entry conf="confirm" sources="aymarauta">
    <form>
      <lexical>wak'a</lexical>
    </form>

    <subentry cat="noun">
      <glosses>
        <english>
          <gloss>XXX</gloss>
        </english>
        <spanish>
          <glosa>lugares de culto</glosa>
        </spanish>
      </glosses>
    </subentry>

  </entry>

  <entry conf="confirm" sources="aymarauta">
    <form>
      <lexical>waka</lexical>
    </form>

    <subentry cat="noun">
      <glosses>
        <english>
          <gloss>XXX</gloss>
        </english>
        <spanish>
          <glosa>vaca</glosa>
        </spanish>
      </glosses>
    </subentry>

  </entry>

  <entry conf="confirm" sources="aymarauta">
    <form>
      <lexical>waki</lexical>
    </form>

    <subentry cat="noun">
      <glosses>
        <english>
          <gloss>XXX</gloss>
        </english>
        <spanish>
          <glosa>forma de reciprocidad</glosa>
        </spanish>
      </glosses>
    </subentry>

  </entry>

  <entry conf="confirm" sources="aymarauta">
    <form>
      <lexical>waki</lexical>
    </form>

    <subentry cat="verb">
      <glosses>
        <english>
          <gloss>XXX</gloss>
        </english>
        <spanish>
          <glosa>concertar</glosa>
        </spanish>
      </glosses>
    </subentry>

  </entry>

  <entry conf="confirm" sources="aymarauta">
    <form>
      <lexical>wali</lexical>
    </form>

    <subentry cat="adv">
      <glosses>
        <english>
          <gloss>XXX</gloss>
        </english>
        <spanish>
          <glosa>mucho</glosa>
        </spanish>
      </glosses>
    </subentry>

  </entry>

  <entry conf="confirm" sources="aymarauta">
    <form>
      <lexical>wali</lexical>
    </form>

    <subentry cat="adv">
      <glosses>
        <english>
          <gloss>XXX</gloss>
        </english>
        <spanish>
          <glosa>muy</glosa>
        </spanish>
      </glosses>
    </subentry>

  </entry>

  <entry conf="confirm" sources="aymarauta">
    <form>
      <lexical>wali</lexical>
    </form>

    <subentry cat="ptc">
      <glosses>
        <english>
          <gloss>XXX</gloss>
        </english>
        <spanish>
          <glosa>muy bien</glosa>
        </spanish>
      </glosses>
    </subentry>

  </entry>

  <entry conf="confirm" sources="aymarauta">
    <form>
      <lexical>walja</lexical>
    </form>

    <subentry cat="adv">
      <glosses>
        <english>
          <gloss>XXX</gloss>
        </english>
        <spanish>
          <glosa>suficiente</glosa>
        </spanish>
      </glosses>
    </subentry>

  </entry>

  <entry conf="confirm" sources="aymarauta">
    <form>
      <lexical>wallaqi</lexical>
    </form>

    <subentry cat="verb">
      <glosses>
        <english>
          <gloss>XXX</gloss>
        </english>
        <spanish>
          <glosa>hervir</glosa>
        </spanish>
      </glosses>
    </subentry>

  </entry>

  <entry conf="confirm" sources="aymarauta">
    <form>
      <lexical>wallata</lexical>
    </form>

    <subentry cat="noun">
      <glosses>
        <english>
          <gloss>XXX</gloss>
        </english>
        <spanish>
          <glosa>pato del Titicaca</glosa>
        </spanish>
      </glosses>
    </subentry>

  </entry>

  <entry conf="confirm" sources="aymarauta">
    <form>
      <lexical>wallpa</lexical>
    </form>

    <subentry cat="noun">
      <glosses>
        <english>
          <gloss>XXX</gloss>
        </english>
        <spanish>
          <glosa>gallina</glosa>
        </spanish>
      </glosses>
    </subentry>

  </entry>

  <entry conf="confirm" sources="aymarauta">
    <form>
      <lexical>wallq'i</lexical>
    </form>

    <subentry cat="noun">
      <glosses>
        <english>
          <gloss>XXX</gloss>
        </english>
        <spanish>
          <glosa>preñada</glosa>
        </spanish>
      </glosses>
    </subentry>

  </entry>

  <entry conf="confirm" sources="aymarauta">
    <form>
      <lexical>waluru</lexical>
    </form>

    <subentry cat="noun">
      <glosses>
        <english>
          <gloss>XXX</gloss>
        </english>
        <spanish>
          <glosa>anteayer</glosa>
        </spanish>
      </glosses>
    </subentry>

  </entry>

  <entry conf="confirm" sources="aymarauta">
    <form>
      <lexical>wampu</lexical>
    </form>

    <subentry cat="noun">
      <glosses>
        <english>
          <gloss>XXX</gloss>
        </english>
        <spanish>
          <glosa>balsa</glosa>
        </spanish>
      </glosses>
    </subentry>

  </entry>

  <entry conf="confirm" sources="aymarauta">
    <form>
      <lexical>waña</lexical>
    </form>

    <subentry cat="adj">
      <glosses>
        <english>
          <gloss>XXX</gloss>
        </english>
        <spanish>
          <glosa>seco</glosa>
        </spanish>
      </glosses>
    </subentry>

  </entry>

  <entry conf="confirm" sources="aymarauta">
    <form>
      <lexical>wanaku</lexical>
    </form>

    <subentry cat="noun">
      <glosses>
        <english>
          <gloss>XXX</gloss>
        </english>
        <spanish>
          <glosa>guanaco</glosa>
        </spanish>
      </glosses>
    </subentry>

  </entry>

  <entry conf="confirm" sources="aymarauta">
    <form>
      <lexical>wank'u</lexical>
    </form>

    <subentry cat="noun">
      <glosses>
        <english>
          <gloss>XXX</gloss>
        </english>
        <spanish>
          <glosa>conejillo de indias</glosa>
        </spanish>
      </glosses>
    </subentry>

  </entry>

  <entry conf="confirm" sources="aymarauta">
    <form>
      <lexical>wanka</lexical>
    </form>

    <subentry cat="verb">
      <glosses>
        <english>
          <gloss>XXX</gloss>
        </english>
        <spanish>
          <glosa>cantar</glosa>
        </spanish>
      </glosses>
    </subentry>

  </entry>

  <entry conf="confirm" sources="aymarauta">
    <form>
      <lexical>waqi</lexical>
    </form>

    <subentry cat="noun">
      <glosses>
        <english>
          <gloss>XXX</gloss>
        </english>
        <spanish>
          <glosa>porción</glosa>
        </spanish>
      </glosses>
    </subentry>

  </entry>

  <entry conf="confirm" sources="aymarauta">
    <form>
      <lexical>waqicha</lexical>
    </form>

    <subentry cat="verb">
      <glosses>
        <english>
          <gloss>XXX</gloss>
        </english>
        <spanish>
          <glosa>distribuir</glosa>
        </spanish>
      </glosses>
    </subentry>

  </entry>

  <entry conf="confirm" sources="aymarauta">
    <form>
      <lexical>warakha</lexical>
    </form>

    <subentry cat="noun">
      <glosses>
        <english>
          <gloss>XXX</gloss>
        </english>
        <spanish>
          <glosa>susto</glosa>
        </spanish>
      </glosses>
    </subentry>

  </entry>

  <entry conf="confirm" sources="aymarauta">
    <form>
      <lexical>waraku</lexical>
    </form>

    <subentry cat="verb">
      <glosses>
        <english>
          <gloss>XXX</gloss>
        </english>
        <spanish>
          <glosa>asustar</glosa>
        </spanish>
      </glosses>
    </subentry>

  </entry>

  <entry conf="confirm" sources="aymarauta">
    <form>
      <lexical>waranta</lexical>
    </form>

    <subentry cat="verb">
      <glosses>
        <english>
          <gloss>XXX</gloss>
        </english>
        <spanish>
          <glosa>echar líquido</glosa>
        </spanish>
      </glosses>
    </subentry>

  </entry>

  <entry conf="confirm" sources="aymarauta">
    <form>
      <lexical>warari</lexical>
    </form>

    <subentry cat="verb">
      <glosses>
        <english>
          <gloss>XXX</gloss>
        </english>
        <spanish>
          <glosa>chillar</glosa>
        </spanish>
      </glosses>
    </subentry>

  </entry>

  <entry conf="confirm" sources="aymarauta">
    <form>
      <lexical>warawara</lexical>
    </form>

    <subentry cat="noun">
      <glosses>
        <english>
          <gloss>XXX</gloss>
        </english>
        <spanish>
          <glosa>estrella</glosa>
        </spanish>
      </glosses>
    </subentry>

  </entry>

  <entry conf="confirm" sources="aymarauta">
    <form>
      <lexical>wari</lexical>
    </form>

    <subentry cat="noun">
      <glosses>
        <english>
          <gloss>XXX</gloss>
        </english>
        <spanish>
          <glosa>vicuña</glosa>
        </spanish>
      </glosses>
    </subentry>

  </entry>

  <entry conf="confirm" sources="aymarauta">
    <form>
      <lexical>warku</lexical>
    </form>

    <subentry cat="verb">
      <glosses>
        <english>
          <gloss>XXX</gloss>
        </english>
        <spanish>
          <glosa>colgar</glosa>
        </spanish>
      </glosses>
    </subentry>

  </entry>

  <entry conf="confirm" sources="aymarauta">
    <form>
      <lexical>warmi</lexical>
    </form>

    <subentry cat="noun">
      <glosses>
        <english>
          <gloss>XXX</gloss>
        </english>
        <spanish>
          <glosa>mujer</glosa>
        </spanish>
      </glosses>
    </subentry>

  </entry>

  <entry conf="confirm" sources="aymarauta">
    <form>
      <lexical>waruru</lexical>
    </form>

    <subentry cat="noun">
      <glosses>
        <english>
          <gloss>XXX</gloss>
        </english>
        <spanish>
          <glosa>música</glosa>
        </spanish>
      </glosses>
    </subentry>

  </entry>

  <entry conf="confirm" sources="aymarauta">
    <form>
      <lexical>wasara</lexical>
    </form>

    <subentry cat="adj">
      <glosses>
        <english>
          <gloss>XXX</gloss>
        </english>
        <spanish>
          <glosa>despoblado</glosa>
        </spanish>
      </glosses>
    </subentry>

  </entry>

  <entry conf="confirm" sources="aymarauta">
    <form>
      <lexical>wasita</lexical>
    </form>

    <subentry cat="noun">
      <glosses>
        <english>
          <gloss>XXX</gloss>
        </english>
        <spanish>
          <glosa>otra vez</glosa>
        </spanish>
      </glosses>
    </subentry>

  </entry>

  <entry conf="confirm" sources="aymarauta">
    <form>
      <lexical>wasita</lexical>
    </form>

    <subentry cat="adv">
      <glosses>
        <english>
          <gloss>XXX</gloss>
        </english>
        <spanish>
          <glosa>otra vez</glosa>
        </spanish>
      </glosses>
    </subentry>

  </entry>

  <entry conf="confirm" sources="aymarauta">
    <form>
      <lexical>wat'aqi</lexical>
    </form>

    <subentry cat="verb">
      <glosses>
        <english>
          <gloss>XXX</gloss>
        </english>
        <spanish>
          <glosa>patalear</glosa>
        </spanish>
      </glosses>
    </subentry>

  </entry>

  <entry conf="confirm" sources="aymarauta">
    <form>
      <lexical>wawa</lexical>
    </form>

    <subentry cat="noun">
      <glosses>
        <english>
          <gloss>XXX</gloss>
        </english>
        <spanish>
          <glosa>hijo(a)</glosa>
        </spanish>
      </glosses>
    </subentry>

  </entry>

  <entry conf="confirm" sources="aymarauta">
    <form>
      <lexical>waxra</lexical>
    </form>

    <subentry cat="noun">
      <glosses>
        <english>
          <gloss>XXX</gloss>
        </english>
        <spanish>
          <glosa>cuerno</glosa>
        </spanish>
      </glosses>
    </subentry>

  </entry>

  <entry conf="confirm" sources="aymarauta">
    <form>
      <lexical>wayaqa</lexical>
    </form>

    <subentry cat="noun">
      <glosses>
        <english>
          <gloss>XXX</gloss>
        </english>
        <spanish>
          <glosa>alforja</glosa>
        </spanish>
      </glosses>
    </subentry>

  </entry>

  <entry conf="confirm" sources="aymarauta">
    <form>
      <lexical>wayja</lexical>
    </form>

    <subentry cat="verb">
      <glosses>
        <english>
          <gloss>XXX</gloss>
        </english>
        <spanish>
          <glosa>jalar</glosa>
        </spanish>
      </glosses>
    </subentry>

  </entry>

  <entry conf="confirm" sources="aymarauta">
    <form>
      <lexical>wayk'a</lexical>
    </form>

    <subentry cat="noun">
      <glosses>
        <english>
          <gloss>XXX</gloss>
        </english>
        <spanish>
          <glosa>ají</glosa>
        </spanish>
      </glosses>
    </subentry>

  </entry>

  <entry conf="confirm" sources="aymarauta">
    <form>
      <lexical>wayna</lexical>
    </form>

    <subentry cat="noun">
      <glosses>
        <english>
          <gloss>XXX</gloss>
        </english>
        <spanish>
          <glosa>joven varón</glosa>
        </spanish>
      </glosses>
    </subentry>

  </entry>

  <entry conf="confirm" sources="aymarauta">
    <form>
      <lexical>wayra</lexical>
    </form>

    <subentry cat="noun">
      <glosses>
        <english>
          <gloss>XXX</gloss>
        </english>
        <spanish>
          <glosa>forja(metales)</glosa>
        </spanish>
      </glosses>
    </subentry>

  </entry>

  <entry conf="confirm" sources="aymarauta">
    <form>
      <lexical>wayt'a</lexical>
    </form>

    <subentry cat="verb">
      <glosses>
        <english>
          <gloss>XXX</gloss>
        </english>
        <spanish>
          <glosa>jalar</glosa>
        </spanish>
      </glosses>
    </subentry>

  </entry>

  <entry conf="confirm" sources="aymarauta">
    <form>
      <lexical>wayu</lexical>
    </form>

    <subentry cat="noun">
      <glosses>
        <english>
          <gloss>XXX</gloss>
        </english>
        <spanish>
          <glosa>racimo</glosa>
        </spanish>
      </glosses>
    </subentry>

  </entry>

  <entry conf="confirm" sources="aymarauta">
    <form>
      <lexical>wayu</lexical>
    </form>

    <subentry cat="verb">
      <glosses>
        <english>
          <gloss>XXX</gloss>
        </english>
        <spanish>
          <glosa>cargar líquido</glosa>
        </spanish>
      </glosses>
    </subentry>

  </entry>

  <entry conf="confirm" sources="aymarauta">
    <form>
      <lexical>wich'inka</lexical>
    </form>

    <subentry cat="noun">
      <glosses>
        <english>
          <gloss>XXX</gloss>
        </english>
        <spanish>
          <glosa>rabo</glosa>
        </spanish>
      </glosses>
    </subentry>

  </entry>

  <entry conf="confirm" sources="aymarauta">
    <form>
      <lexical>wila</lexical>
    </form>

    <subentry cat="noun">
      <glosses>
        <english>
          <gloss>XXX</gloss>
        </english>
        <spanish>
          <glosa>sangre</glosa>
        </spanish>
      </glosses>
    </subentry>

  </entry>

  <entry conf="confirm" sources="aymarauta">
    <form>
      <lexical>willi</lexical>
    </form>

    <subentry cat="verb">
      <glosses>
        <english>
          <gloss>XXX</gloss>
        </english>
        <spanish>
          <glosa>desparramar</glosa>
        </spanish>
      </glosses>
    </subentry>

  </entry>

  <entry conf="confirm" sources="aymarauta">
    <form>
      <lexical>willulli</lexical>
    </form>

    <subentry cat="adj">
      <glosses>
        <english>
          <gloss>XXX</gloss>
        </english>
        <spanish>
          <glosa>pobre</glosa>
        </spanish>
      </glosses>
    </subentry>

  </entry>

  <entry conf="confirm" sources="aymarauta">
    <form>
      <lexical>wiñaya</lexical>
    </form>

    <subentry cat="noun">
      <glosses>
        <english>
          <gloss>XXX</gloss>
        </english>
        <spanish>
          <glosa>eterno</glosa>
        </spanish>
      </glosses>
    </subentry>

  </entry>

  <entry conf="confirm" sources="aymarauta">
    <form>
      <lexical>wiphala</lexical>
    </form>

    <subentry cat="noun">
      <glosses>
        <english>
          <gloss>XXX</gloss>
        </english>
        <spanish>
          <glosa>bandera</glosa>
        </spanish>
      </glosses>
    </subentry>

  </entry>

  <entry conf="confirm" sources="aymarauta">
    <form>
      <lexical>wiru</lexical>
    </form>

    <subentry cat="noun">
      <glosses>
        <english>
          <gloss>XXX</gloss>
        </english>
        <spanish>
          <glosa>caña tierna</glosa>
        </spanish>
      </glosses>
    </subentry>

  </entry>

  <entry conf="confirm" sources="aymarauta">
    <form>
      <lexical>wisk'achu</lexical>
    </form>

    <subentry cat="noun">
      <glosses>
        <english>
          <gloss>XXX</gloss>
        </english>
        <spanish>
          <glosa>ardilla</glosa>
        </spanish>
      </glosses>
    </subentry>

  </entry>

  <entry conf="confirm" sources="aymarauta">
    <form>
      <lexical>wiska</lexical>
    </form>

    <subentry cat="verb">
      <glosses>
        <english>
          <gloss>XXX</gloss>
        </english>
        <spanish>
          <glosa>mendigar</glosa>
        </spanish>
      </glosses>
    </subentry>

  </entry>

  <entry conf="confirm" sources="aymarauta">
    <form>
      <lexical>wislla</lexical>
    </form>

    <subentry cat="noun">
      <glosses>
        <english>
          <gloss>XXX</gloss>
        </english>
        <spanish>
          <glosa>cucharón</glosa>
        </spanish>
      </glosses>
    </subentry>

  </entry>

  <entry conf="confirm" sources="aymarauta">
    <form>
      <lexical>yanapa</lexical>
    </form>

    <subentry cat="noun">
      <glosses>
        <english>
          <gloss>XXX</gloss>
        </english>
        <spanish>
          <glosa>ayuda</glosa>
        </spanish>
      </glosses>
    </subentry>

  </entry>

  <entry conf="confirm" sources="aymarauta">
    <form>
      <lexical>yanqha</lexical>
    </form>

    <subentry cat="adj">
      <glosses>
        <english>
          <gloss>XXX</gloss>
        </english>
        <spanish>
          <glosa>mal</glosa>
        </spanish>
      </glosses>
    </subentry>

  </entry>

  <entry conf="confirm" sources="aymarauta">
    <form>
      <lexical>yapu</lexical>
    </form>

    <subentry cat="noun">
      <glosses>
        <english>
          <gloss>XXX</gloss>
        </english>
        <spanish>
          <glosa>chacra</glosa>
        </spanish>
      </glosses>
    </subentry>

  </entry>

  <entry conf="confirm" sources="aymarauta">
    <form>
      <lexical>yaqha</lexical>
    </form>

    <subentry cat="ptc">
      <glosses>
        <english>
          <gloss>XXX</gloss>
        </english>
        <spanish>
          <glosa>otro</glosa>
        </spanish>
      </glosses>
    </subentry>

  </entry>

  <entry conf="confirm" sources="aymarauta">
    <form>
      <lexical>yarita</lexical>
    </form>

    <subentry cat="noun">
      <glosses>
        <english>
          <gloss>XXX</gloss>
        </english>
        <spanish>
          <glosa>arbusto del Altiplano</glosa>
        </spanish>
      </glosses>
    </subentry>

  </entry>

  <entry conf="confirm" sources="aymarauta">
    <form>
      <lexical>yaticha</lexical>
    </form>

    <subentry cat="verb">
      <glosses>
        <english>
          <gloss>XXX</gloss>
        </english>
        <spanish>
          <glosa>enseñar</glosa>
        </spanish>
      </glosses>
    </subentry>

  </entry>

  <entry conf="confirm" sources="aymarauta">
    <form>
      <lexical>yati</lexical>
    </form>

    <subentry cat="verb">
      <glosses>
        <english>
          <gloss>XXX</gloss>
        </english>
        <spanish>
          <glosa>conocer</glosa>
        </spanish>
      </glosses>
    </subentry>

  </entry>

  <entry conf="confirm" sources="aymarauta">
    <form>
      <lexical>yatiqa</lexical>
    </form>

    <subentry cat="verb">
      <glosses>
        <english>
          <gloss>XXX</gloss>
        </english>
        <spanish>
          <glosa>aprender</glosa>
        </spanish>
      </glosses>
    </subentry>

  </entry>

  <entry conf="confirm" sources="aymarauta">
    <form>
      <lexical>yawri</lexical>
    </form>

    <subentry cat="noun">
      <glosses>
        <english>
          <gloss>XXX</gloss>
        </english>
        <spanish>
          <glosa>cobre</glosa>
        </spanish>
      </glosses>
    </subentry>

  </entry>

  <entry conf="confirm" sources="aymarauta">
    <form>
      <lexical>yuqa</lexical>
    </form>

    <subentry cat="noun">
      <glosses>
        <english>
          <gloss>XXX</gloss>
        </english>
        <spanish>
          <glosa>hijo adulto</glosa>
        </spanish>
      </glosses>
    </subentry>

  </entry>

  <entry conf="confirm" sources="aymarauta">
    <form>
      <lexical>yuqalla</lexical>
    </form>

    <subentry cat="noun">
      <glosses>
        <english>
          <gloss>XXX</gloss>
        </english>
        <spanish>
          <glosa>niño</glosa>
        </spanish>
      </glosses>
    </subentry>

  </entry>

  <entry conf="confirm" sources="aymarauta">
    <form>
      <lexical>yuri</lexical>
    </form>

    <subentry cat="verb">
      <glosses>
        <english>
          <gloss>XXX</gloss>
        </english>
        <spanish>
          <glosa>nacer</glosa>
        </spanish>
      </glosses>
    </subentry>

  </entry>

  <entry conf="confirm" sources="aymarauta">
    <form>
      <lexical>yuspagara</lexical>
    </form>

    <subentry cat="ptc">
      <glosses>
        <english>
          <gloss>XXX</gloss>
        </english>
        <spanish>
          <glosa>gracias</glosa>
        </spanish>
      </glosses>
    </subentry>

  </entry>

  <entry conf="confirm" sources="aymarauta">
    <form>
      <lexical>yuxch'a</lexical>
    </form>

    <subentry cat="noun">
      <glosses>
        <english>
          <gloss>XXX</gloss>
        </english>
        <spanish>
          <glosa>nuera</glosa>
        </spanish>
      </glosses>
    </subentry>

  </entry>

  <entry conf="confirm" sources="aymarauta">
    <form>
      <lexical>yuyu</lexical>
    </form>

    <subentry cat="noun">
      <glosses>
        <english>
          <gloss>XXX</gloss>
        </english>
        <spanish>
          <glosa>berro</glosa>
        </spanish>
      </glosses>
    </subentry>

  </entry>

